SET UTF-8

TRY -ABCDEFGHIJKLMNOPQRSTUVWXYZčČžŽěĚšŠabcdefghijklmnopqrstuvwxyz

BREAK 1
BREAK =

NOSPLITSUGS

WORDCHARS -

FLAG long

COMPOUNDBEGIN xB
COMPOUNDEND xE
COMPOUNDPERMITFLAG xP
ONLYINCOMPOUND xO

REP 37
REP e ě
REP e y
REP i y
REP y i
REP e je
REP y e
REP l lj
REP s ss
REP ě e
REP ljenje jenje
REP tuty tutoj
REP j ju
REP og ogo
REP v u
REP ě je
REP je ě
REP y j
REP jedny jedin
REP oro ra
REP olo la
REP sistemom sistemoju
REP gleda gledě
REP gleda gledi
REP krov krv
REP česky čsky
REP gde kde
REP nemečesk němečsk
REP daby da_by
REP lej ljev
REP sa _se
REP sja _se
REP nedolgo ne_dolgo
REP ii iji
REP sofii zofiji
REP svjat svet
REP ogo ojego
REP stč šč

PFX zz Y 1
PFX zz 0 naj .

SFX AA Y 80
SFX AA ti l .
SFX AA ti la .
SFX AA ti lo .
SFX AA ti li .
SFX AA sati šu .
SFX AA sati šem .
SFX AA sati šeš .
SFX AA sati še .
SFX AA sati šemo .
SFX AA sati šete .
SFX AA sati šut .
SFX AA ti h .
SFX AA ti še .
SFX AA ti hmo .
SFX AA ti ste .
SFX AA ti hu .
SFX AA sati ši .
SFX AA sati šimo .
SFX AA sati šite .
SFX AA sati šuči .
SFX AA sati šučego .
SFX AA sati šučemu .
SFX AA sati šučim .
SFX AA sati šučem .
SFX AA sati šučih .
SFX AA sati šučimi .
SFX AA sati šuča .
SFX AA sati šuču .
SFX AA sati šučej .
SFX AA sati šučeju .
SFX AA sati šuče .
SFX AA sati šemy .
SFX AA sati šemogo .
SFX AA sati šemomu .
SFX AA sati šemym .
SFX AA sati šemom .
SFX AA sati šemo .
SFX AA sati šema .
SFX AA sati šemu .
SFX AA sati šemoj .
SFX AA sati šemoju .
SFX AA sati šemi .
SFX AA sati šeme .
SFX AA sati šemyh .
SFX AA sati šemym .
SFX AA sati šemymi .
SFX AA ti vši .
SFX AA ti všego .
SFX AA ti všemu .
SFX AA ti všim .
SFX AA ti všem .
SFX AA ti vših .
SFX AA ti všimi .
SFX AA ti vša .
SFX AA ti všu .
SFX AA ti všej .
SFX AA ti všeju .
SFX AA ti vše .
SFX AA ti ny .
SFX AA ti nogo .
SFX AA ti nomu .
SFX AA ti nym .
SFX AA ti nom .
SFX AA ti ni .
SFX AA ti ne .
SFX AA ti nyh .
SFX AA ti nymi .
SFX AA ti na .
SFX AA ti nu .
SFX AA ti noj .
SFX AA ti noju .
SFX AA ti no .
SFX AA ti nje/xPxE .
SFX AA ti nja/xPxE .
SFX AA ti nju/xPxE .
SFX AA ti njem/xPxE .
SFX AA ti nij/xPxE .
SFX AA ti njam/xPxE .
SFX AA ti njami/xPxE .
SFX AA ti njah/xPxE .

SFX AB Y 11
SFX AB 0 0/xPxE .
SFX AB a o/xPxBxO .
SFX AB a y/xPxE .
SFX AB a u/xPxE .
SFX AB a 0 .
SFX AB a ě/xPxE .
SFX AB 0 h/xPxE .
SFX AB 0 m/xPxE .
SFX AB a oju/xPxE .
SFX AB 0 mi/xPxE .
SFX AB a o/xPxE .

SFX AC Y 4
SFX AC to ogo .
SFX AC to om .
SFX AC to omu .
SFX AC to ym .

SFX AD Y 28
SFX AD 0 0/xPxE .
SFX AD y o/xBxPxE .
SFX AD y a/xPxE .
SFX AD y ogo/xPxE .
SFX AD y u/xPxE .
SFX AD y oj/xPxE .
SFX AD y om/xPxE .
SFX AD y omu/xPxE .
SFX AD 0 m/xPxE .
SFX AD y oju/xPxE .
SFX AD y i/xPxE .
SFX AD y e/xPxE .
SFX AD 0 h/xPxE .
SFX AD 0 mi/xPxE .
SFX AD ky ši/zz .
SFX AD ky šego/zz .
SFX AD ky šemu/zz .
SFX AD ky šim/zz .
SFX AD ky šem/zz .
SFX AD ky še/zz .
SFX AD ky ša/zz .
SFX AD ky šu/zz .
SFX AD ky šej/zz .
SFX AD ky šeju/zz .
SFX AD ky ših/zz .
SFX AD ky šim/zz .
SFX AD ky šimi/zz .
SFX AD ky je/zz .

SFX AE Y 28
SFX AE 0 0/xPxE .
SFX AE y o/xBxPxE .
SFX AE y a/xPxE .
SFX AE y ogo/xPxE .
SFX AE y u/xPxE .
SFX AE y oj/xPxE .
SFX AE y om/xPxE .
SFX AE y omu/xPxE .
SFX AE 0 m/xPxE .
SFX AE y oju/xPxE .
SFX AE y i/xPxE .
SFX AE y e/xPxE .
SFX AE 0 h/xPxE .
SFX AE 0 mi/xPxE .
SFX AE liky čši/zz .
SFX AE liky čšego/zz .
SFX AE liky čšemu/zz .
SFX AE liky čšim/zz .
SFX AE liky čšem/zz .
SFX AE liky čše/zz .
SFX AE liky čša/zz .
SFX AE liky čšu/zz .
SFX AE liky čšej/zz .
SFX AE liky čšeju/zz .
SFX AE liky čših/zz .
SFX AE liky čšim/zz .
SFX AE liky čšimi/zz .
SFX AE liky če/xPxE .

SFX AF Y 99
SFX AF ti l .
SFX AF ti la .
SFX AF ti lo .
SFX AF ti li .
SFX AF ti ju .
SFX AF ti m .
SFX AF ti ješ .
SFX AF ti š .
SFX AF ti je .
SFX AF ti 0 .
SFX AF ti jemo .
SFX AF ti mo .
SFX AF ti jete .
SFX AF i e .
SFX AF ti jut .
SFX AF ti h .
SFX AF ti še .
SFX AF ti hmo .
SFX AF ti ste .
SFX AF ti hu .
SFX AF ti j .
SFX AF ti jmo .
SFX AF ti jte .
SFX AF ti juči .
SFX AF ti jučego .
SFX AF ti jučemu .
SFX AF ti jučim .
SFX AF ti jučem .
SFX AF ti jučih .
SFX AF ti jučimi .
SFX AF ti juča .
SFX AF ti juču .
SFX AF ti jučej .
SFX AF ti jučeju .
SFX AF ti juče .
SFX AF ti jemy .
SFX AF ti jemogo .
SFX AF ti jemomu .
SFX AF ti jemym .
SFX AF ti jemom .
SFX AF ti jemo .
SFX AF ti jema .
SFX AF ti jemu .
SFX AF ti jemoj .
SFX AF ti jemoju .
SFX AF ti jemi .
SFX AF ti jeme .
SFX AF ti jemyh .
SFX AF ti jemym .
SFX AF ti jemymi .
SFX AF ti my .
SFX AF ti mogo .
SFX AF ti momu .
SFX AF ti mym .
SFX AF ti mom .
SFX AF ti mo .
SFX AF ti ma .
SFX AF ti mu .
SFX AF ti moj .
SFX AF ti moju .
SFX AF ti mi .
SFX AF ti me .
SFX AF ti myh .
SFX AF ti mym .
SFX AF ti mymi .
SFX AF ti vši .
SFX AF ti všego .
SFX AF ti všemu .
SFX AF ti všim .
SFX AF ti všem .
SFX AF ti vših .
SFX AF ti všimi .
SFX AF ti vša .
SFX AF ti všu .
SFX AF ti všej .
SFX AF ti všeju .
SFX AF ti vše .
SFX AF ti ny .
SFX AF ti nogo .
SFX AF ti nomu .
SFX AF ti nym .
SFX AF ti nom .
SFX AF ti ni .
SFX AF ti ne .
SFX AF ti nyh .
SFX AF ti nymi .
SFX AF ti na .
SFX AF ti nu .
SFX AF ti noj .
SFX AF ti noju .
SFX AF ti no .
SFX AF ti nje/xPxE .
SFX AF ti nja/xPxE .
SFX AF ti nju/xPxE .
SFX AF ti njem/xPxE .
SFX AF ti nij/xPxE .
SFX AF ti njam/xPxE .
SFX AF ti njami/xPxE .
SFX AF ti njah/xPxE .

SFX AG Y 5
SFX AG 0 0/xPxE .
SFX AG o o/xPxBxO .
SFX AG o a/xPxE .
SFX AG o u/xPxE .
SFX AG 0 m/xPxE .

SFX AH Y 80
SFX AH ti l .
SFX AH ti la .
SFX AH ti lo .
SFX AH ti li .
SFX AH ovati uju .
SFX AH ovati ujem .
SFX AH ovati uješ .
SFX AH ovati uje .
SFX AH ovati ujemo .
SFX AH ovati ujete .
SFX AH ovati ujut .
SFX AH ti h .
SFX AH ti še .
SFX AH ti hmo .
SFX AH ti ste .
SFX AH ti hu .
SFX AH ovati uj .
SFX AH ovati ujmo .
SFX AH ovati ujte .
SFX AH ovati ujuči .
SFX AH ovati ujučego .
SFX AH ovati ujučemu .
SFX AH ovati ujučim .
SFX AH ovati ujučem .
SFX AH ovati ujučih .
SFX AH ovati ujučimi .
SFX AH ovati ujuča .
SFX AH ovati ujuču .
SFX AH ovati ujučej .
SFX AH ovati ujučeju .
SFX AH ovati ujuče .
SFX AH ovati ujemy .
SFX AH ovati ujemogo .
SFX AH ovati ujemomu .
SFX AH ovati ujemym .
SFX AH ovati ujemom .
SFX AH ovati ujemo .
SFX AH ovati ujema .
SFX AH ovati ujemu .
SFX AH ovati ujemoj .
SFX AH ovati ujemoju .
SFX AH ovati ujemi .
SFX AH ovati ujeme .
SFX AH ovati ujemyh .
SFX AH ovati ujemym .
SFX AH ovati ujemymi .
SFX AH ti vši .
SFX AH ti všego .
SFX AH ti všemu .
SFX AH ti všim .
SFX AH ti všem .
SFX AH ti vših .
SFX AH ti všimi .
SFX AH ti vša .
SFX AH ti všu .
SFX AH ti všej .
SFX AH ti všeju .
SFX AH ti vše .
SFX AH ti ny .
SFX AH ti nogo .
SFX AH ti nomu .
SFX AH ti nym .
SFX AH ti nom .
SFX AH ti ni .
SFX AH ti ne .
SFX AH ti nyh .
SFX AH ti nymi .
SFX AH ti na .
SFX AH ti nu .
SFX AH ti noj .
SFX AH ti noju .
SFX AH ti no .
SFX AH ti nje/xPxE .
SFX AH ti nja/xPxE .
SFX AH ti nju/xPxE .
SFX AH ti njem/xPxE .
SFX AH ti nij/xPxE .
SFX AH ti njam/xPxE .
SFX AH ti njami/xPxE .
SFX AH ti njah/xPxE .

SFX AI Y 68
SFX AI ti l .
SFX AI ti la .
SFX AI ti lo .
SFX AI ti li .
SFX AI iti ju .
SFX AI ti m .
SFX AI ti š .
SFX AI ti 0 .
SFX AI ti mo .
SFX AI i e .
SFX AI iti et .
SFX AI ti h .
SFX AI ti še .
SFX AI ti hmo .
SFX AI ti ste .
SFX AI ti hu .
SFX AI iti eči .
SFX AI iti eča .
SFX AI iti eče .
SFX AI ti my .
SFX AI ti mogo .
SFX AI ti momu .
SFX AI ti mym .
SFX AI ti mom .
SFX AI ti mo .
SFX AI ti ma .
SFX AI ti mu .
SFX AI ti moj .
SFX AI ti moju .
SFX AI ti mi .
SFX AI ti me .
SFX AI ti myh .
SFX AI ti mym .
SFX AI ti mymi .
SFX AI ti vši .
SFX AI ti všego .
SFX AI ti všemu .
SFX AI ti všim .
SFX AI ti všem .
SFX AI ti vših .
SFX AI ti všimi .
SFX AI ti vša .
SFX AI ti všu .
SFX AI ti všej .
SFX AI ti všeju .
SFX AI ti vše .
SFX AI iti jeny .
SFX AI iti jenogo .
SFX AI iti jenomu .
SFX AI iti jenym .
SFX AI iti jenom .
SFX AI iti jeni .
SFX AI iti jene .
SFX AI iti jenyh .
SFX AI iti jenymi .
SFX AI iti jena .
SFX AI iti jenu .
SFX AI iti jenoj .
SFX AI iti jenoju .
SFX AI iti jeno .
SFX AI iti jenje/xPxE .
SFX AI iti jenja/xPxE .
SFX AI iti jenju/xPxE .
SFX AI iti jenjem/xPxE .
SFX AI iti jenij/xPxE .
SFX AI iti jenjam/xPxE .
SFX AI iti jenjami/xPxE .
SFX AI iti jenjah/xPxE .

SFX AJ Y 7
SFX AJ 0 0/xPxE .
SFX AJ a e/xPxBxO .
SFX AJ a u/xPxE .
SFX AJ a e/xPxE .
SFX AJ a i/xPxE .
SFX AJ a eju/xPxE .
SFX AJ a o/xPxE .

SFX AK Y 11
SFX AK 0 0/xPxE .
SFX AK 0 o/xPxBxO .
SFX AK ok ky/xPxE .
SFX AK ok ka/xPxE .
SFX AK ok kov/xPxE .
SFX AK ok ku/xPxE .
SFX AK ok kah/xPxE .
SFX AK ok kam/xPxE .
SFX AK ok kom/xPxE .
SFX AK ok kami/xPxE .
SFX AK ok če/xPxE .

SFX AL Y 11
SFX AL 0 0/xPxE .
SFX AL a e/xPxBxO .
SFX AL a e/xPxE .
SFX AL a u/xPxE .
SFX AL a 0 .
SFX AL a i/xPxE .
SFX AL 0 h/xPxE .
SFX AL 0 m/xPxE .
SFX AL a eju/xPxE .
SFX AL 0 mi/xPxE .
SFX AL a o/xPxE .

SFX AM Y 9
SFX AM 0 0/xPxE .
SFX AM e e/xPxBxO .
SFX AM e a/xPxE .
SFX AM je ij/xPxE .
SFX AM e u/xPxE .
SFX AM e ah/xPxE .
SFX AM e am/xPxE .
SFX AM 0 m/xPxE .
SFX AM e ami/xPxE .

SFX AN Y 62
SFX AN ti l .
SFX AN ti la .
SFX AN ti lo .
SFX AN ti li .
SFX AN ti vu .
SFX AN ti vem .
SFX AN ti veš .
SFX AN ti ve .
SFX AN ti vemo .
SFX AN ti vete .
SFX AN ti vut .
SFX AN ti h .
SFX AN ti še .
SFX AN ti hmo .
SFX AN ti ste .
SFX AN ti hu .
SFX AN ti vi .
SFX AN ti vimo .
SFX AN ti vite .
SFX AN ti vuči .
SFX AN ti vučego .
SFX AN ti vučemu .
SFX AN ti vučim .
SFX AN ti vučem .
SFX AN ti vučih .
SFX AN ti vučimi .
SFX AN ti vuča .
SFX AN ti vuču .
SFX AN ti vučej .
SFX AN ti vučeju .
SFX AN ti vuče .
SFX AN ti vemy .
SFX AN ti vemogo .
SFX AN ti vemomu .
SFX AN ti vemym .
SFX AN ti vemom .
SFX AN ti vemo .
SFX AN ti vema .
SFX AN ti vemu .
SFX AN ti vemoj .
SFX AN ti vemoju .
SFX AN ti vemi .
SFX AN ti veme .
SFX AN ti vemyh .
SFX AN ti vemym .
SFX AN ti vemymi .
SFX AN ti vši .
SFX AN ti všego .
SFX AN ti všemu .
SFX AN ti všim .
SFX AN ti všem .
SFX AN ti vših .
SFX AN ti všimi .
SFX AN ti vša .
SFX AN ti všu .
SFX AN ti všej .
SFX AN ti všeju .
SFX AN ti vše .
SFX AN i y .
SFX AN i a .
SFX AN i o .
SFX AN i je .

SFX AO Y 28
SFX AO 0 0/xPxE .
SFX AO y o/xBxPxE .
SFX AO y a/xPxE .
SFX AO y ogo/xPxE .
SFX AO y u/xPxE .
SFX AO y oj/xPxE .
SFX AO y om/xPxE .
SFX AO y omu/xPxE .
SFX AO 0 m/xPxE .
SFX AO y oju/xPxE .
SFX AO y i/xPxE .
SFX AO y e/xPxE .
SFX AO 0 h/xPxE .
SFX AO 0 mi/xPxE .
SFX AO y ějši/zz .
SFX AO y ějšego/zz .
SFX AO y ějšemu/zz .
SFX AO y ějšim/zz .
SFX AO y ějšem/zz .
SFX AO y ějše/zz .
SFX AO y ějša/zz .
SFX AO y ějšu/zz .
SFX AO y ějšej/zz .
SFX AO y ějšeju/zz .
SFX AO y ějših/zz .
SFX AO y ějšim/zz .
SFX AO y ějšimi/zz .
SFX AO y ěje/zz .

SFX AP Y 11
SFX AP 0 0/xPxE .
SFX AP 0 o/xPxBxO .
SFX AP 0 i/xPxE .
SFX AP 0 a/xPxE .
SFX AP 0 ov/xPxE .
SFX AP 0 u/xPxE .
SFX AP 0 ah/xPxE .
SFX AP 0 am/xPxE .
SFX AP 0 om/xPxE .
SFX AP 0 ami/xPxE .
SFX AP 0 e/xPxE .

SFX AQ Y 11
SFX AQ 0 0/xPxE .
SFX AQ 0 o/xPxBxO .
SFX AQ 0 y/xPxE .
SFX AQ 0 a/xPxE .
SFX AQ 0 ov/xPxE .
SFX AQ 0 u/xPxE .
SFX AQ 0 ah/xPxE .
SFX AQ 0 am/xPxE .
SFX AQ 0 om/xPxE .
SFX AQ 0 ami/xPxE .
SFX AQ 0 e/xPxE .

SFX AR Y 12
SFX AR 0 0/xPxE .
SFX AR a o/xPxBxO .
SFX AR a i/xPxE .
SFX AR a u/xPxE .
SFX AR a ov/xPxE .
SFX AR a y/xPxE .
SFX AR a ě/xPxE .
SFX AR 0 h/xPxE .
SFX AR 0 m/xPxE .
SFX AR a oju/xPxE .
SFX AR 0 mi/xPxE .
SFX AR a o/xPxE .

SFX AS Y 53
SFX AS ti l .
SFX AS ti la .
SFX AS ti lo .
SFX AS ti li .
SFX AS ti 0 .
SFX AS uti em .
SFX AS uti eš .
SFX AS uti e .
SFX AS uti emo .
SFX AS uti ete .
SFX AS i 0 .
SFX AS ti h .
SFX AS ti še .
SFX AS ti hmo .
SFX AS ti ste .
SFX AS ti hu .
SFX AS uti i .
SFX AS uti imo .
SFX AS uti ite .
SFX AS ti či .
SFX AS ti ča .
SFX AS ti če .
SFX AS uti emy .
SFX AS uti emogo .
SFX AS uti emomu .
SFX AS uti emym .
SFX AS uti emom .
SFX AS uti emo .
SFX AS uti ema .
SFX AS uti emu .
SFX AS uti emoj .
SFX AS uti emoju .
SFX AS uti emi .
SFX AS uti eme .
SFX AS uti emyh .
SFX AS uti emym .
SFX AS uti emymi .
SFX AS ti vši .
SFX AS ti všego .
SFX AS ti všemu .
SFX AS ti všim .
SFX AS ti všem .
SFX AS ti vših .
SFX AS ti všimi .
SFX AS ti vša .
SFX AS ti všu .
SFX AS ti všej .
SFX AS ti všeju .
SFX AS ti vše .
SFX AS i y .
SFX AS i a .
SFX AS i o .
SFX AS i je .

SFX AT Y 13
SFX AT y o/xBxPxE .
SFX AT y a/xPxE .
SFX AT y ogo/xPxE .
SFX AT y u/xPxE .
SFX AT y oj/xPxE .
SFX AT y om/xPxE .
SFX AT y omu/xPxE .
SFX AT 0 m/xPxE .
SFX AT y oju/xPxE .
SFX AT y i/xPxE .
SFX AT y e/xPxE .
SFX AT 0 h/xPxE .
SFX AT 0 mi/xPxE .

SFX AU Y 14
SFX AU 0 0/xPxE .
SFX AU y o/xBxPxE .
SFX AU y a/xPxE .
SFX AU y ogo/xPxE .
SFX AU y u/xPxE .
SFX AU y oj/xPxE .
SFX AU y om/xPxE .
SFX AU y omu/xPxE .
SFX AU 0 m/xPxE .
SFX AU y oju/xPxE .
SFX AU y i/xPxE .
SFX AU y e/xPxE .
SFX AU 0 h/xPxE .
SFX AU 0 mi/xPxE .

SFX AV Y 4
SFX AV 0 0/xPxE .
SFX AV 0 o/xPxBxO .
SFX AV 0 i/xPxE .
SFX AV 0 ju/xPxE .

SFX AW Y 11
SFX AW 0 0/xPxE .
SFX AW 0 o/xPxBxO .
SFX AW 0 y/xPxE .
SFX AW 0 a/xPxE .
SFX AW 0 ov/xPxE .
SFX AW 0 u/xPxE .
SFX AW 0 ah/xPxE .
SFX AW 0 am/xPxE .
SFX AW 0 om/xPxE .
SFX AW 0 ami/xPxE .
SFX AW g že/xPxE .

SFX AX Y 6
SFX AX 0 0/xPxE .
SFX AX y o/xPxBxO .
SFX AX y 0 .
SFX AX y ah/xPxE .
SFX AX y am/xPxE .
SFX AX y ami/xPxE .

SFX AY Y 68
SFX AY ti l .
SFX AY ti la .
SFX AY ti lo .
SFX AY ti li .
SFX AY iti žu .
SFX AY ti m .
SFX AY ti š .
SFX AY ti 0 .
SFX AY ti mo .
SFX AY i e .
SFX AY iti et .
SFX AY ti h .
SFX AY ti še .
SFX AY ti hmo .
SFX AY ti ste .
SFX AY ti hu .
SFX AY iti eči .
SFX AY iti eča .
SFX AY iti eče .
SFX AY ti my .
SFX AY ti mogo .
SFX AY ti momu .
SFX AY ti mym .
SFX AY ti mom .
SFX AY ti mo .
SFX AY ti ma .
SFX AY ti mu .
SFX AY ti moj .
SFX AY ti moju .
SFX AY ti mi .
SFX AY ti me .
SFX AY ti myh .
SFX AY ti mym .
SFX AY ti mymi .
SFX AY ti vši .
SFX AY ti všego .
SFX AY ti všemu .
SFX AY ti všim .
SFX AY ti všem .
SFX AY ti vših .
SFX AY ti všimi .
SFX AY ti vša .
SFX AY ti všu .
SFX AY ti všej .
SFX AY ti všeju .
SFX AY ti vše .
SFX AY iti ženy .
SFX AY iti ženogo .
SFX AY iti ženomu .
SFX AY iti ženym .
SFX AY iti ženom .
SFX AY iti ženi .
SFX AY iti žene .
SFX AY iti ženyh .
SFX AY iti ženymi .
SFX AY iti žena .
SFX AY iti ženu .
SFX AY iti ženoj .
SFX AY iti ženoju .
SFX AY iti ženo .
SFX AY iti ženje/xPxE .
SFX AY iti ženja/xPxE .
SFX AY iti ženju/xPxE .
SFX AY iti ženjem/xPxE .
SFX AY iti ženij/xPxE .
SFX AY iti ženjam/xPxE .
SFX AY iti ženjami/xPxE .
SFX AY iti ženjah/xPxE .

SFX AZ Y 28
SFX AZ 0 0/xPxE .
SFX AZ y o/xBxPxE .
SFX AZ y a/xPxE .
SFX AZ y ogo/xPxE .
SFX AZ y u/xPxE .
SFX AZ y oj/xPxE .
SFX AZ y om/xPxE .
SFX AZ y omu/xPxE .
SFX AZ 0 m/xPxE .
SFX AZ y oju/xPxE .
SFX AZ y i/xPxE .
SFX AZ y e/xPxE .
SFX AZ 0 h/xPxE .
SFX AZ 0 mi/xPxE .
SFX AZ ky ši/zz .
SFX AZ ky šego/zz .
SFX AZ ky šemu/zz .
SFX AZ ky šim/zz .
SFX AZ ky šem/zz .
SFX AZ ky še/zz .
SFX AZ ky ša/zz .
SFX AZ ky šu/zz .
SFX AZ ky šej/zz .
SFX AZ ky šeju/zz .
SFX AZ ky ših/zz .
SFX AZ ky šim/zz .
SFX AZ ky šimi/zz .
SFX AZ zky že/xPxE .

SFX Aa Y 4
SFX Aa i 0 .
SFX Aa i o .
SFX Aa i a .
SFX Aa i e .

SFX Ab Y 6
SFX Ab 0 0/xPxE .
SFX Ab 0 o/xPxBxO .
SFX Ab 0 a/xPxE .
SFX Ab 0 u/xPxE .
SFX Ab 0 om/xPxE .
SFX Ab 0 e/xPxE .

SFX Ac Y 11
SFX Ac 0 0/xPxE .
SFX Ac 0 o/xPxBxO .
SFX Ac 0 i/xPxE .
SFX Ac 0 a/xPxE .
SFX Ac 0 ov/xPxE .
SFX Ac 0 u/xPxE .
SFX Ac 0 ah/xPxE .
SFX Ac 0 am/xPxE .
SFX Ac 0 om/xPxE .
SFX Ac 0 ami/xPxE .
SFX Ac k če/xPxE .

SFX Ad Y 10
SFX Ad 0 0/xPxE .
SFX Ad 0 e/xPxBxO .
SFX Ad 0 e/xPxE .
SFX Ad 0 a/xPxE .
SFX Ad 0 ev/xPxE .
SFX Ad 0 u/xPxE .
SFX Ad 0 ah/xPxE .
SFX Ad 0 am/xPxE .
SFX Ad 0 em/xPxE .
SFX Ad 0 ami/xPxE .

SFX Ae Y 53
SFX Ae ěti l .
SFX Ae ěti la .
SFX Ae ěti lo .
SFX Ae ěti li .
SFX Ae ěti u .
SFX Ae ěti em .
SFX Ae ěti eš .
SFX Ae ěti e .
SFX Ae ěti emo .
SFX Ae ěti ete .
SFX Ae ěti ut .
SFX Ae ti h .
SFX Ae ti še .
SFX Ae ti hmo .
SFX Ae ti ste .
SFX Ae ti hu .
SFX Ae ěti i .
SFX Ae ěti imo .
SFX Ae ěti ite .
SFX Ae ěti uči .
SFX Ae ěti učego .
SFX Ae ěti učemu .
SFX Ae ěti učim .
SFX Ae ěti učem .
SFX Ae ěti učih .
SFX Ae ěti učimi .
SFX Ae ěti uča .
SFX Ae ěti uču .
SFX Ae ěti učej .
SFX Ae ěti učeju .
SFX Ae ěti uče .
SFX Ae ěti emy .
SFX Ae ěti emogo .
SFX Ae ěti emomu .
SFX Ae ěti emym .
SFX Ae ěti emom .
SFX Ae ěti emo .
SFX Ae ěti ema .
SFX Ae ěti emu .
SFX Ae ěti emoj .
SFX Ae ěti emoju .
SFX Ae ěti emi .
SFX Ae ěti eme .
SFX Ae ěti emyh .
SFX Ae ěti emym .
SFX Ae ěti emymi .
SFX Ae ěti ši .
SFX Ae ěti ša .
SFX Ae ěti še .
SFX Ae ěti ty .
SFX Ae ěti ta .
SFX Ae ěti to .
SFX Ae ěti tje .

SFX Af Y 9
SFX Af 0 0/xPxE .
SFX Af o o/xPxBxO .
SFX Af o a/xPxE .
SFX Af no en/xPxE .
SFX Af o u/xPxE .
SFX Af o ah/xPxE .
SFX Af o am/xPxE .
SFX Af 0 m/xPxE .
SFX Af o ami/xPxE .

SFX Ag Y 2
SFX Ag 0 i .
SFX Ag 0 ju .

SFX Ah Y 11
SFX Ah 0 0/xPxE .
SFX Ah a o/xPxBxO .
SFX Ah a y/xPxE .
SFX Ah a u/xPxE .
SFX Ah ka ek/xPxE .
SFX Ah a ě/xPxE .
SFX Ah 0 h/xPxE .
SFX Ah 0 m/xPxE .
SFX Ah a oju/xPxE .
SFX Ah 0 mi/xPxE .
SFX Ah a o/xPxE .

SFX Ai Y 11
SFX Ai 0 0/xPxE .
SFX Ai 0 e/xPxBxO .
SFX Ai ec ci/xPxE .
SFX Ai ec ca/xPxE .
SFX Ai ec cev/xPxE .
SFX Ai ec cu/xPxE .
SFX Ai ec cah/xPxE .
SFX Ai ec cam/xPxE .
SFX Ai ec cem/xPxE .
SFX Ai ec cami/xPxE .
SFX Ai ec če/xPxE .

SFX Aj Y 68
SFX Aj ti l .
SFX Aj ti la .
SFX Aj ti lo .
SFX Aj ti li .
SFX Aj stiti šču .
SFX Aj ti m .
SFX Aj ti š .
SFX Aj ti 0 .
SFX Aj ti mo .
SFX Aj i e .
SFX Aj iti et .
SFX Aj ti h .
SFX Aj ti še .
SFX Aj ti hmo .
SFX Aj ti ste .
SFX Aj ti hu .
SFX Aj iti eči .
SFX Aj iti eča .
SFX Aj iti eče .
SFX Aj ti my .
SFX Aj ti mogo .
SFX Aj ti momu .
SFX Aj ti mym .
SFX Aj ti mom .
SFX Aj ti mo .
SFX Aj ti ma .
SFX Aj ti mu .
SFX Aj ti moj .
SFX Aj ti moju .
SFX Aj ti mi .
SFX Aj ti me .
SFX Aj ti myh .
SFX Aj ti mym .
SFX Aj ti mymi .
SFX Aj ti vši .
SFX Aj ti všego .
SFX Aj ti všemu .
SFX Aj ti všim .
SFX Aj ti všem .
SFX Aj ti vših .
SFX Aj ti všimi .
SFX Aj ti vša .
SFX Aj ti všu .
SFX Aj ti všej .
SFX Aj ti všeju .
SFX Aj ti vše .
SFX Aj stiti ščeny .
SFX Aj stiti ščenogo .
SFX Aj stiti ščenomu .
SFX Aj stiti ščenym .
SFX Aj stiti ščenom .
SFX Aj stiti ščeni .
SFX Aj stiti ščene .
SFX Aj stiti ščenyh .
SFX Aj stiti ščenymi .
SFX Aj stiti ščena .
SFX Aj stiti ščenu .
SFX Aj stiti ščenoj .
SFX Aj stiti ščenoju .
SFX Aj stiti ščeno .
SFX Aj stiti ščenje/xPxE .
SFX Aj stiti ščenja/xPxE .
SFX Aj stiti ščenju/xPxE .
SFX Aj stiti ščenjem/xPxE .
SFX Aj stiti ščenij/xPxE .
SFX Aj stiti ščenjam/xPxE .
SFX Aj stiti ščenjami/xPxE .
SFX Aj stiti ščenjah/xPxE .

SFX Ak Y 7
SFX Ak 0 0/xPxE .
SFX Ak a o/xPxBxO .
SFX Ak a u/xPxE .
SFX Ak a y/xPxE .
SFX Ak a ě/xPxE .
SFX Ak a oju/xPxE .
SFX Ak a o/xPxE .

SFX Al Y 4
SFX Al ogo to .
SFX Al go m .
SFX Al go mu .
SFX Al ogo ym .

SFX Am Y 6
SFX Am 0 0/xPxE .
SFX Am 0 o/xPxBxO .
SFX Am 0 a/xPxE .
SFX Am 0 u/xPxE .
SFX Am 0 om/xPxE .
SFX Am k če/xPxE .

SFX An Y 5
SFX An 0 0/xPxE .
SFX An e e/xPxBxO .
SFX An e a/xPxE .
SFX An e u/xPxE .
SFX An 0 m/xPxE .

SFX Ao Y 8
SFX Ao 0 0/xPxE .
SFX Ao 0 o/xPxBxO .
SFX Ao 0 i/xPxE .
SFX Ao 0 ij/xPxE .
SFX Ao 0 ah/xPxE .
SFX Ao 0 am/xPxE .
SFX Ao 0 ju/xPxE .
SFX Ao 0 ami/xPxE .

SFX Ap Y 8
SFX Ap 0 0/xPxE .
SFX Ap o a/xPxE .
SFX Ap o 0 .
SFX Ap o u/xPxE .
SFX Ap o ah/xPxE .
SFX Ap o am/xPxE .
SFX Ap 0 m/xPxE .
SFX Ap o ami/xPxE .

SFX Aq Y 68
SFX Aq ti l .
SFX Aq ti la .
SFX Aq ti lo .
SFX Aq ti li .
SFX Aq siti šu .
SFX Aq ti m .
SFX Aq ti š .
SFX Aq ti 0 .
SFX Aq ti mo .
SFX Aq i e .
SFX Aq iti et .
SFX Aq ti h .
SFX Aq ti še .
SFX Aq ti hmo .
SFX Aq ti ste .
SFX Aq ti hu .
SFX Aq iti eči .
SFX Aq iti eča .
SFX Aq iti eče .
SFX Aq ti my .
SFX Aq ti mogo .
SFX Aq ti momu .
SFX Aq ti mym .
SFX Aq ti mom .
SFX Aq ti mo .
SFX Aq ti ma .
SFX Aq ti mu .
SFX Aq ti moj .
SFX Aq ti moju .
SFX Aq ti mi .
SFX Aq ti me .
SFX Aq ti myh .
SFX Aq ti mym .
SFX Aq ti mymi .
SFX Aq ti vši .
SFX Aq ti všego .
SFX Aq ti všemu .
SFX Aq ti všim .
SFX Aq ti všem .
SFX Aq ti vših .
SFX Aq ti všimi .
SFX Aq ti vša .
SFX Aq ti všu .
SFX Aq ti všej .
SFX Aq ti všeju .
SFX Aq ti vše .
SFX Aq siti šeny .
SFX Aq siti šenogo .
SFX Aq siti šenomu .
SFX Aq siti šenym .
SFX Aq siti šenom .
SFX Aq siti šeni .
SFX Aq siti šene .
SFX Aq siti šenyh .
SFX Aq siti šenymi .
SFX Aq siti šena .
SFX Aq siti šenu .
SFX Aq siti šenoj .
SFX Aq siti šenoju .
SFX Aq siti šeno .
SFX Aq siti šenje/xPxE .
SFX Aq siti šenja/xPxE .
SFX Aq siti šenju/xPxE .
SFX Aq siti šenjem/xPxE .
SFX Aq siti šenij/xPxE .
SFX Aq siti šenjam/xPxE .
SFX Aq siti šenjami/xPxE .
SFX Aq siti šenjah/xPxE .

SFX Ar Y 81
SFX Ar ojdti šel .
SFX Ar ojdti šla .
SFX Ar ojdti šlo .
SFX Ar ojdti šli .
SFX Ar ti u .
SFX Ar ti em .
SFX Ar ti eš .
SFX Ar ti e .
SFX Ar ti emo .
SFX Ar ti ete .
SFX Ar ti ut .
SFX Ar ti eh .
SFX Ar ti eše .
SFX Ar ti ehmo .
SFX Ar ti este .
SFX Ar ti ehu .
SFX Ar ti i .
SFX Ar ti imo .
SFX Ar ti ite .
SFX Ar ti uči .
SFX Ar ti učego .
SFX Ar ti učemu .
SFX Ar ti učim .
SFX Ar ti učem .
SFX Ar ti učih .
SFX Ar ti učimi .
SFX Ar ti uča .
SFX Ar ti uču .
SFX Ar ti učej .
SFX Ar ti učeju .
SFX Ar ti uče .
SFX Ar ti omy .
SFX Ar ti omogo .
SFX Ar ti omomu .
SFX Ar ti omym .
SFX Ar ti omom .
SFX Ar ti omo .
SFX Ar ti oma .
SFX Ar ti omu .
SFX Ar ti omoj .
SFX Ar ti omoju .
SFX Ar ti omi .
SFX Ar ti ome .
SFX Ar ti omyh .
SFX Ar ti omym .
SFX Ar ti omymi .
SFX Ar ti omo .
SFX Ar ojdti ševši .
SFX Ar ojdti ševšego .
SFX Ar ojdti ševšemu .
SFX Ar ojdti ševšim .
SFX Ar ojdti ševšem .
SFX Ar ojdti ševših .
SFX Ar ojdti ševšimi .
SFX Ar ojdti ševša .
SFX Ar ojdti ševšu .
SFX Ar ojdti ševšej .
SFX Ar ojdti ševšeju .
SFX Ar ojdti ševše .
SFX Ar ti eny .
SFX Ar ti enogo .
SFX Ar ti enomu .
SFX Ar ti enym .
SFX Ar ti enom .
SFX Ar ti eni .
SFX Ar ti ene .
SFX Ar ti enyh .
SFX Ar ti enymi .
SFX Ar ti ena .
SFX Ar ti enu .
SFX Ar ti enoj .
SFX Ar ti enoju .
SFX Ar ti eno .
SFX Ar ti enje/xPxE .
SFX Ar ti enja/xPxE .
SFX Ar ti enju/xPxE .
SFX Ar ti enjem/xPxE .
SFX Ar ti enij/xPxE .
SFX Ar ti enjam/xPxE .
SFX Ar ti enjami/xPxE .
SFX Ar ti enjah/xPxE .

SFX As Y 9
SFX As 0 0/xPxE .
SFX As o o/xPxBxO .
SFX As o a/xPxE .
SFX As o 0 .
SFX As o u/xPxE .
SFX As o ah/xPxE .
SFX As o am/xPxE .
SFX As 0 m/xPxE .
SFX As o ami/xPxE .

SFX At Y 12
SFX At -nebud e-nebud .
SFX At -nebud a-nebud .
SFX At -nebud ego-nebud .
SFX At -nebud u-nebud .
SFX At -nebud ej-nebud .
SFX At -nebud em-nebud .
SFX At -nebud emu-nebud .
SFX At -nebud im-nebud .
SFX At -nebud eju-nebud .
SFX At -nebud i-nebud .
SFX At -nebud ih-nebud .
SFX At -nebud imi-nebud .

SFX Au Y 11
SFX Au 0 0/xPxE .
SFX Au 0 e/xPxBxO .
SFX Au 0 i/xPxE .
SFX Au 0 a/xPxE .
SFX Au 0 ev/xPxE .
SFX Au 0 u/xPxE .
SFX Au 0 ah/xPxE .
SFX Au 0 am/xPxE .
SFX Au 0 em/xPxE .
SFX Au 0 ami/xPxE .
SFX Au c če/xPxE .

SFX Av Y 8
SFX Av 0 0/xPxE .
SFX Av 0 e/xPxBxO .
SFX Av 0 i/xPxE .
SFX Av 0 ij/xPxE .
SFX Av 0 ah/xPxE .
SFX Av 0 am/xPxE .
SFX Av 0 ju/xPxE .
SFX Av 0 ami/xPxE .

SFX Aw Y 28
SFX Aw 0 0/xPxE .
SFX Aw y o/xBxPxE .
SFX Aw y a/xPxE .
SFX Aw y ogo/xPxE .
SFX Aw y u/xPxE .
SFX Aw y oj/xPxE .
SFX Aw y om/xPxE .
SFX Aw y omu/xPxE .
SFX Aw 0 m/xPxE .
SFX Aw y oju/xPxE .
SFX Aw y i/xPxE .
SFX Aw y e/xPxE .
SFX Aw 0 h/xPxE .
SFX Aw 0 mi/xPxE .
SFX Aw oky ši/zz .
SFX Aw oky šego/zz .
SFX Aw oky šemu/zz .
SFX Aw oky šim/zz .
SFX Aw oky šem/zz .
SFX Aw oky še/zz .
SFX Aw oky ša/zz .
SFX Aw oky šu/zz .
SFX Aw oky šej/zz .
SFX Aw oky šeju/zz .
SFX Aw oky ših/zz .
SFX Aw oky šim/zz .
SFX Aw oky šimi/zz .
SFX Aw oky je/zz .

SFX Ax Y 10
SFX Ax 0 0/xPxE .
SFX Ax 0 e/xPxBxO .
SFX Ax 0 i/xPxE .
SFX Ax 0 a/xPxE .
SFX Ax 0 ev/xPxE .
SFX Ax 0 u/xPxE .
SFX Ax 0 ah/xPxE .
SFX Ax 0 am/xPxE .
SFX Ax 0 em/xPxE .
SFX Ax 0 ami/xPxE .

SFX Ay Y 8
SFX Ay 0 y .
SFX Ay 0 a .
SFX Ay 0 ov .
SFX Ay 0 u .
SFX Ay 0 ah .
SFX Ay 0 am .
SFX Ay 0 om .
SFX Ay 0 ami .

SFX Az Y 80
SFX Az ti l .
SFX Az ti la .
SFX Az ti lo .
SFX Az ti li .
SFX Az ati u .
SFX Az ati em .
SFX Az ati eš .
SFX Az ati e .
SFX Az ati emo .
SFX Az ati ete .
SFX Az ati ut .
SFX Az ti h .
SFX Az ti še .
SFX Az ti hmo .
SFX Az ti ste .
SFX Az ti hu .
SFX Az ati 0 .
SFX Az ati mo .
SFX Az ati te .
SFX Az ati uči .
SFX Az ati učego .
SFX Az ati učemu .
SFX Az ati učim .
SFX Az ati učem .
SFX Az ati učih .
SFX Az ati učimi .
SFX Az ati uča .
SFX Az ati uču .
SFX Az ati učej .
SFX Az ati učeju .
SFX Az ati uče .
SFX Az ati emy .
SFX Az ati emogo .
SFX Az ati emomu .
SFX Az ati emym .
SFX Az ati emom .
SFX Az ati emo .
SFX Az ati ema .
SFX Az ati emu .
SFX Az ati emoj .
SFX Az ati emoju .
SFX Az ati emi .
SFX Az ati eme .
SFX Az ati emyh .
SFX Az ati emym .
SFX Az ati emymi .
SFX Az ti vši .
SFX Az ti všego .
SFX Az ti všemu .
SFX Az ti všim .
SFX Az ti všem .
SFX Az ti vših .
SFX Az ti všimi .
SFX Az ti vša .
SFX Az ti všu .
SFX Az ti všej .
SFX Az ti všeju .
SFX Az ti vše .
SFX Az ti ny .
SFX Az ti nogo .
SFX Az ti nomu .
SFX Az ti nym .
SFX Az ti nom .
SFX Az ti ni .
SFX Az ti ne .
SFX Az ti nyh .
SFX Az ti nymi .
SFX Az ti na .
SFX Az ti nu .
SFX Az ti noj .
SFX Az ti noju .
SFX Az ti no .
SFX Az ti nje/xPxE .
SFX Az ti nja/xPxE .
SFX Az ti nju/xPxE .
SFX Az ti njem/xPxE .
SFX Az ti nij/xPxE .
SFX Az ti njam/xPxE .
SFX Az ti njami/xPxE .
SFX Az ti njah/xPxE .

SFX BA Y 5
SFX BA 0 0/xPxE .
SFX BA 0 e/xPxBxO .
SFX BA 0 a/xPxE .
SFX BA 0 u/xPxE .
SFX BA 0 em/xPxE .

SFX BB Y 4
SFX BB ista ěhsot .
SFX BB ista ěhstah .
SFX BB ista ěmstam .
SFX BB ista ěmistami .

SFX BC Y 11
SFX BC 0 0/xPxE .
SFX BC a o/xPxBxO .
SFX BC a y/xPxE .
SFX BC a u/xPxE .
SFX BC na en/xPxE .
SFX BC a ě/xPxE .
SFX BC 0 h/xPxE .
SFX BC 0 m/xPxE .
SFX BC a oju/xPxE .
SFX BC 0 mi/xPxE .
SFX BC a o/xPxE .

SFX BD Y 11
SFX BD 0 0/xPxE .
SFX BD a e/xPxBxO .
SFX BD a i/xPxE .
SFX BD a u/xPxE .
SFX BD a ev/xPxE .
SFX BD a e/xPxE .
SFX BD 0 h/xPxE .
SFX BD 0 m/xPxE .
SFX BD a eju/xPxE .
SFX BD 0 mi/xPxE .
SFX BD a o/xPxE .

SFX BE Y 9
SFX BE 0 0/xPxE .
SFX BE o o/xPxBxO .
SFX BE oko ka/xPxE .
SFX BE o 0 .
SFX BE oko ku/xPxE .
SFX BE oko kah/xPxE .
SFX BE oko kam/xPxE .
SFX BE oko kom/xPxE .
SFX BE oko kami/xPxE .

SFX BF Y 68
SFX BF ti l .
SFX BF ti la .
SFX BF ti lo .
SFX BF ti li .
SFX BF iti u .
SFX BF ti m .
SFX BF ti š .
SFX BF ti 0 .
SFX BF ti mo .
SFX BF i e .
SFX BF iti et .
SFX BF ti h .
SFX BF ti še .
SFX BF ti hmo .
SFX BF ti ste .
SFX BF ti hu .
SFX BF iti eči .
SFX BF iti eča .
SFX BF iti eče .
SFX BF ti my .
SFX BF ti mogo .
SFX BF ti momu .
SFX BF ti mym .
SFX BF ti mom .
SFX BF ti mo .
SFX BF ti ma .
SFX BF ti mu .
SFX BF ti moj .
SFX BF ti moju .
SFX BF ti mi .
SFX BF ti me .
SFX BF ti myh .
SFX BF ti mym .
SFX BF ti mymi .
SFX BF ti vši .
SFX BF ti všego .
SFX BF ti všemu .
SFX BF ti všim .
SFX BF ti všem .
SFX BF ti vših .
SFX BF ti všimi .
SFX BF ti vša .
SFX BF ti všu .
SFX BF ti všej .
SFX BF ti všeju .
SFX BF ti vše .
SFX BF iti eny .
SFX BF iti enogo .
SFX BF iti enomu .
SFX BF iti enym .
SFX BF iti enom .
SFX BF iti eni .
SFX BF iti ene .
SFX BF iti enyh .
SFX BF iti enymi .
SFX BF iti ena .
SFX BF iti enu .
SFX BF iti enoj .
SFX BF iti enoju .
SFX BF iti eno .
SFX BF iti enje/xPxE .
SFX BF iti enja/xPxE .
SFX BF iti enju/xPxE .
SFX BF iti enjem/xPxE .
SFX BF iti enij/xPxE .
SFX BF iti enjam/xPxE .
SFX BF iti enjami/xPxE .
SFX BF iti enjah/xPxE .

SFX BG Y 68
SFX BG ti l .
SFX BG ti la .
SFX BG ti lo .
SFX BG ti li .
SFX BG ati u .
SFX BG ati im .
SFX BG ati iš .
SFX BG ati i .
SFX BG ati imo .
SFX BG ati ite .
SFX BG ati et .
SFX BG ti h .
SFX BG ti še .
SFX BG ti hmo .
SFX BG ti ste .
SFX BG ti hu .
SFX BG ati eči .
SFX BG ati eča .
SFX BG ati eče .
SFX BG ati imy .
SFX BG ati imogo .
SFX BG ati imomu .
SFX BG ati imym .
SFX BG ati imom .
SFX BG ati imo .
SFX BG ati ima .
SFX BG ati imu .
SFX BG ati imoj .
SFX BG ati imoju .
SFX BG ati imi .
SFX BG ati ime .
SFX BG ati imyh .
SFX BG ati imym .
SFX BG ati imymi .
SFX BG ti vši .
SFX BG ti všego .
SFX BG ti všemu .
SFX BG ti všim .
SFX BG ti všem .
SFX BG ti vših .
SFX BG ti všimi .
SFX BG ti vša .
SFX BG ti všu .
SFX BG ti všej .
SFX BG ti všeju .
SFX BG ti vše .
SFX BG ti ny .
SFX BG ti nogo .
SFX BG ti nomu .
SFX BG ti nym .
SFX BG ti nom .
SFX BG ti ni .
SFX BG ti ne .
SFX BG ti nyh .
SFX BG ti nymi .
SFX BG ti na .
SFX BG ti nu .
SFX BG ti noj .
SFX BG ti noju .
SFX BG ti no .
SFX BG ti nje/xPxE .
SFX BG ti nja/xPxE .
SFX BG ti nju/xPxE .
SFX BG ti njem/xPxE .
SFX BG ti nij/xPxE .
SFX BG ti njam/xPxE .
SFX BG ti njami/xPxE .
SFX BG ti njah/xPxE .

SFX BH Y 13
SFX BH 0 0/xPxE .
SFX BH e o/xPxBxO .
SFX BH e i/xPxE .
SFX BH 0 te/xPxE .
SFX BH 0 ta/xPxE .
SFX BH e ij/xPxE .
SFX BH 0 ti/xPxE .
SFX BH 0 tu/xPxE .
SFX BH e ah/xPxE .
SFX BH e am/xPxE .
SFX BH 0 tem/xPxE .
SFX BH 0 tom/xPxE .
SFX BH e ami/xPxE .

SFX BI Y 10
SFX BI 0 0/xPxE .
SFX BI 0 o/xPxBxO .
SFX BI 0 i/xPxE .
SFX BI 0 a/xPxE .
SFX BI 0 ev/xPxE .
SFX BI 0 u/xPxE .
SFX BI 0 ah/xPxE .
SFX BI 0 am/xPxE .
SFX BI 0 em/xPxE .
SFX BI 0 ami/xPxE .

SFX BJ Y 11
SFX BJ 0 0/xPxE .
SFX BJ 0 o/xPxBxO .
SFX BJ n 0 .
SFX BJ 0 a/xPxE .
SFX BJ in ov/xPxE .
SFX BJ 0 u/xPxE .
SFX BJ in ah/xPxE .
SFX BJ in am/xPxE .
SFX BJ 0 om/xPxE .
SFX BJ in ami/xPxE .
SFX BJ 0 e/xPxE .

SFX BK Y 4
SFX BK to ego .
SFX BK to em .
SFX BK to emu .
SFX BK to im .

SFX BL Y 80
SFX BL ti l .
SFX BL ti la .
SFX BL ti lo .
SFX BL ti li .
SFX BL ti m .
SFX BL ti š .
SFX BL ti 0 .
SFX BL ti mo .
SFX BL i e .
SFX BL ti dut .
SFX BL ti h .
SFX BL ti še .
SFX BL ti hmo .
SFX BL ti ste .
SFX BL ti hu .
SFX BL ti j .
SFX BL ti jmo .
SFX BL ti jte .
SFX BL ti duči .
SFX BL ti dučego .
SFX BL ti dučemu .
SFX BL ti dučim .
SFX BL ti dučem .
SFX BL ti dučih .
SFX BL ti dučimi .
SFX BL ti duča .
SFX BL ti duču .
SFX BL ti dučej .
SFX BL ti dučeju .
SFX BL ti duče .
SFX BL ti domy .
SFX BL ti domogo .
SFX BL ti domomu .
SFX BL ti domym .
SFX BL ti domom .
SFX BL ti domo .
SFX BL ti doma .
SFX BL ti domu .
SFX BL ti domoj .
SFX BL ti domoju .
SFX BL ti domi .
SFX BL ti dome .
SFX BL ti domyh .
SFX BL ti domym .
SFX BL ti domymi .
SFX BL ti domo .
SFX BL ti vši .
SFX BL ti všego .
SFX BL ti všemu .
SFX BL ti všim .
SFX BL ti všem .
SFX BL ti vših .
SFX BL ti všimi .
SFX BL ti vša .
SFX BL ti všu .
SFX BL ti všej .
SFX BL ti všeju .
SFX BL ti vše .
SFX BL ti ny .
SFX BL ti nogo .
SFX BL ti nomu .
SFX BL ti nym .
SFX BL ti nom .
SFX BL ti ni .
SFX BL ti ne .
SFX BL ti nyh .
SFX BL ti nymi .
SFX BL ti na .
SFX BL ti nu .
SFX BL ti noj .
SFX BL ti noju .
SFX BL ti no .
SFX BL ti nje/xPxE .
SFX BL ti nja/xPxE .
SFX BL ti nju/xPxE .
SFX BL ti njem/xPxE .
SFX BL ti nij/xPxE .
SFX BL ti njam/xPxE .
SFX BL ti njami/xPxE .
SFX BL ti njah/xPxE .

SFX BM Y 4
SFX BM to-nebud ogo-nebud .
SFX BM to-nebud om-nebud .
SFX BM to-nebud omu-nebud .
SFX BM to-nebud ym-nebud .

SFX BN Y 80
SFX BN ti l .
SFX BN ti la .
SFX BN ti lo .
SFX BN ti li .
SFX BN zati žu .
SFX BN zati žem .
SFX BN zati žeš .
SFX BN zati že .
SFX BN zati žemo .
SFX BN zati žete .
SFX BN zati žut .
SFX BN ti h .
SFX BN ti še .
SFX BN ti hmo .
SFX BN ti ste .
SFX BN ti hu .
SFX BN zati ži .
SFX BN zati žimo .
SFX BN zati žite .
SFX BN zati žuči .
SFX BN zati žučego .
SFX BN zati žučemu .
SFX BN zati žučim .
SFX BN zati žučem .
SFX BN zati žučih .
SFX BN zati žučimi .
SFX BN zati žuča .
SFX BN zati žuču .
SFX BN zati žučej .
SFX BN zati žučeju .
SFX BN zati žuče .
SFX BN zati žemy .
SFX BN zati žemogo .
SFX BN zati žemomu .
SFX BN zati žemym .
SFX BN zati žemom .
SFX BN zati žemo .
SFX BN zati žema .
SFX BN zati žemu .
SFX BN zati žemoj .
SFX BN zati žemoju .
SFX BN zati žemi .
SFX BN zati žeme .
SFX BN zati žemyh .
SFX BN zati žemym .
SFX BN zati žemymi .
SFX BN ti vši .
SFX BN ti všego .
SFX BN ti všemu .
SFX BN ti všim .
SFX BN ti všem .
SFX BN ti vših .
SFX BN ti všimi .
SFX BN ti vša .
SFX BN ti všu .
SFX BN ti všej .
SFX BN ti všeju .
SFX BN ti vše .
SFX BN ti ny .
SFX BN ti nogo .
SFX BN ti nomu .
SFX BN ti nym .
SFX BN ti nom .
SFX BN ti ni .
SFX BN ti ne .
SFX BN ti nyh .
SFX BN ti nymi .
SFX BN ti na .
SFX BN ti nu .
SFX BN ti noj .
SFX BN ti noju .
SFX BN ti no .
SFX BN ti nje/xPxE .
SFX BN ti nja/xPxE .
SFX BN ti nju/xPxE .
SFX BN ti njem/xPxE .
SFX BN ti nij/xPxE .
SFX BN ti njam/xPxE .
SFX BN ti njami/xPxE .
SFX BN ti njah/xPxE .

SFX BO Y 4
SFX BO obě ebe .
SFX BO obě e .
SFX BO obě i .
SFX BO ě oju .

SFX BP Y 4
SFX BP i ebe .
SFX BP i e .
SFX BP i obě .
SFX BP i oboju .

SFX BQ Y 62
SFX BQ ti l .
SFX BQ ti la .
SFX BQ ti lo .
SFX BQ ti li .
SFX BQ ti ju .
SFX BQ ti jem .
SFX BQ ti ješ .
SFX BQ ti je .
SFX BQ ti jemo .
SFX BQ ti jete .
SFX BQ ti jut .
SFX BQ ti h .
SFX BQ ti še .
SFX BQ ti hmo .
SFX BQ ti ste .
SFX BQ ti hu .
SFX BQ ti j .
SFX BQ ti jmo .
SFX BQ ti jte .
SFX BQ ti juči .
SFX BQ ti jučego .
SFX BQ ti jučemu .
SFX BQ ti jučim .
SFX BQ ti jučem .
SFX BQ ti jučih .
SFX BQ ti jučimi .
SFX BQ ti juča .
SFX BQ ti juču .
SFX BQ ti jučej .
SFX BQ ti jučeju .
SFX BQ ti juče .
SFX BQ ti jemy .
SFX BQ ti jemogo .
SFX BQ ti jemomu .
SFX BQ ti jemym .
SFX BQ ti jemom .
SFX BQ ti jemo .
SFX BQ ti jema .
SFX BQ ti jemu .
SFX BQ ti jemoj .
SFX BQ ti jemoju .
SFX BQ ti jemi .
SFX BQ ti jeme .
SFX BQ ti jemyh .
SFX BQ ti jemym .
SFX BQ ti jemymi .
SFX BQ ti vši .
SFX BQ ti všego .
SFX BQ ti všemu .
SFX BQ ti všim .
SFX BQ ti všem .
SFX BQ ti vših .
SFX BQ ti všimi .
SFX BQ ti vša .
SFX BQ ti všu .
SFX BQ ti všej .
SFX BQ ti všeju .
SFX BQ ti vše .
SFX BQ i y .
SFX BQ i a .
SFX BQ i o .
SFX BQ i je .

SFX BR Y 11
SFX BR 0 0/xPxE .
SFX BR 0 o/xPxBxO .
SFX BR 0 y/xPxE .
SFX BR 0 a/xPxE .
SFX BR 0 ov/xPxE .
SFX BR 0 u/xPxE .
SFX BR 0 ah/xPxE .
SFX BR 0 am/xPxE .
SFX BR 0 om/xPxE .
SFX BR 0 ami/xPxE .
SFX BR k če/xPxE .

SFX BS Y 18
SFX BS 0 0/xPxE .
SFX BS 0 e/xPxBxO .
SFX BS j 0 .
SFX BS j i/xPxE .
SFX BS 0 e/xPxE .
SFX BS j e/xPxE .
SFX BS 0 a/xPxE .
SFX BS j ev/xPxE .
SFX BS 0 ev/xPxE .
SFX BS 0 u/xPxE .
SFX BS j ah/xPxE .
SFX BS 0 ah/xPxE .
SFX BS j am/xPxE .
SFX BS 0 am/xPxE .
SFX BS j em/xPxE .
SFX BS 0 em/xPxE .
SFX BS j ami/xPxE .
SFX BS 0 ami/xPxE .

SFX BT Y 19
SFX BT 0 0/xPxE .
SFX BT 0 o/xPxBxO .
SFX BT ot t/xPxE .
SFX BT ot te/xPxE .
SFX BT 0 e/xPxE .
SFX BT ot ta/xPxE .
SFX BT 0 a/xPxE .
SFX BT ot tev/xPxE .
SFX BT 0 ev/xPxE .
SFX BT ot tu/xPxE .
SFX BT 0 u/xPxE .
SFX BT ot tah/xPxE .
SFX BT 0 ah/xPxE .
SFX BT ot tam/xPxE .
SFX BT 0 am/xPxE .
SFX BT ot tem/xPxE .
SFX BT 0 em/xPxE .
SFX BT ot tami/xPxE .
SFX BT 0 ami/xPxE .

SFX BU Y 26
SFX BU 0 0/xPxE .
SFX BU i e/xPxE .
SFX BU i a/xPxE .
SFX BU i ego/xBxPxE .
SFX BU i u/xPxE .
SFX BU i ej/xPxE .
SFX BU i em/xPxE .
SFX BU i emu/xPxE .
SFX BU 0 m/xPxE .
SFX BU i eju/xPxE .
SFX BU 0 h/xPxE .
SFX BU 0 mi/xPxE .
SFX BU i ejši/zz .
SFX BU i ejšego/zz .
SFX BU i ejšemu/zz .
SFX BU i ejšim/zz .
SFX BU i ejšem/zz .
SFX BU i ejše/zz .
SFX BU i ejša/zz .
SFX BU i ejšu/zz .
SFX BU i ejšej/zz .
SFX BU i ejšeju/zz .
SFX BU i ejših/zz .
SFX BU i ejšim/zz .
SFX BU i ejšimi/zz .
SFX BU i eje/zz .

SFX BV Y 68
SFX BV ti l .
SFX BV ti la .
SFX BV ti lo .
SFX BV ti li .
SFX BV ěti ju .
SFX BV ěti im .
SFX BV ěti iš .
SFX BV ěti i .
SFX BV ěti imo .
SFX BV ěti ite .
SFX BV ěti et .
SFX BV ti h .
SFX BV ti še .
SFX BV ti hmo .
SFX BV ti ste .
SFX BV ti hu .
SFX BV ěti eči .
SFX BV ěti eča .
SFX BV ěti eče .
SFX BV ěti imy .
SFX BV ěti imogo .
SFX BV ěti imomu .
SFX BV ěti imym .
SFX BV ěti imom .
SFX BV ěti imo .
SFX BV ěti ima .
SFX BV ěti imu .
SFX BV ěti imoj .
SFX BV ěti imoju .
SFX BV ěti imi .
SFX BV ěti ime .
SFX BV ěti imyh .
SFX BV ěti imym .
SFX BV ěti imymi .
SFX BV ti vši .
SFX BV ti všego .
SFX BV ti všemu .
SFX BV ti všim .
SFX BV ti všem .
SFX BV ti vših .
SFX BV ti všimi .
SFX BV ti vša .
SFX BV ti všu .
SFX BV ti všej .
SFX BV ti všeju .
SFX BV ti vše .
SFX BV ti ny .
SFX BV ti nogo .
SFX BV ti nomu .
SFX BV ti nym .
SFX BV ti nom .
SFX BV ti ni .
SFX BV ti ne .
SFX BV ti nyh .
SFX BV ti nymi .
SFX BV ti na .
SFX BV ti nu .
SFX BV ti noj .
SFX BV ti noju .
SFX BV ti no .
SFX BV ti nje/xPxE .
SFX BV ti nja/xPxE .
SFX BV ti nju/xPxE .
SFX BV ti njem/xPxE .
SFX BV ti nij/xPxE .
SFX BV ti njam/xPxE .
SFX BV ti njami/xPxE .
SFX BV ti njah/xPxE .

SFX BW Y 11
SFX BW 0 0/xPxE .
SFX BW 0 o/xPxBxO .
SFX BW 0 y/xPxE .
SFX BW 0 a/xPxE .
SFX BW 0 ov/xPxE .
SFX BW 0 u/xPxE .
SFX BW 0 ah/xPxE .
SFX BW 0 am/xPxE .
SFX BW 0 om/xPxE .
SFX BW 0 ami/xPxE .
SFX BW h še/xPxE .

SFX BX Y 28
SFX BX 0 0/xPxE .
SFX BX y o/xBxPxE .
SFX BX y a/xPxE .
SFX BX y ogo/xPxE .
SFX BX y u/xPxE .
SFX BX y oj/xPxE .
SFX BX y om/xPxE .
SFX BX y omu/xPxE .
SFX BX 0 m/xPxE .
SFX BX y oju/xPxE .
SFX BX y i/xPxE .
SFX BX y e/xPxE .
SFX BX 0 h/xPxE .
SFX BX 0 mi/xPxE .
SFX BX oky ši/zz .
SFX BX oky šego/zz .
SFX BX oky šemu/zz .
SFX BX oky šim/zz .
SFX BX oky šem/zz .
SFX BX oky še/zz .
SFX BX oky ša/zz .
SFX BX oky šu/zz .
SFX BX oky šej/zz .
SFX BX oky šeju/zz .
SFX BX oky ših/zz .
SFX BX oky šim/zz .
SFX BX oky šimi/zz .
SFX BX soky še/xPxE .

SFX BY Y 31
SFX BY ti l .
SFX BY ti la .
SFX BY ti lo .
SFX BY ti li .
SFX BY ěti aju .
SFX BY ěti ajem .
SFX BY ěti aješ .
SFX BY ěti aje .
SFX BY ěti ajemo .
SFX BY ěti ajete .
SFX BY ěti ajut .
SFX BY ti h .
SFX BY ti še .
SFX BY ti hmo .
SFX BY ti ste .
SFX BY ti hu .
SFX BY ěti aj .
SFX BY ěti ajmo .
SFX BY ěti ajte .
SFX BY ěti ajuči .
SFX BY ěti ajuča .
SFX BY ěti ajuče .
SFX BY ěti ajemy .
SFX BY ěti ajema .
SFX BY ti vši .
SFX BY ti vša .
SFX BY ti vše .
SFX BY ti ny .
SFX BY ti na .
SFX BY ti no .
SFX BY ti nje .

SFX BZ Y 31
SFX BZ ti l .
SFX BZ ti la .
SFX BZ ti lo .
SFX BZ ti li .
SFX BZ ti ju .
SFX BZ ti jem .
SFX BZ ti ješ .
SFX BZ ti je .
SFX BZ ti jemo .
SFX BZ ti jete .
SFX BZ ti jut .
SFX BZ ti h .
SFX BZ ti še .
SFX BZ ti hmo .
SFX BZ ti ste .
SFX BZ ti hu .
SFX BZ ti j .
SFX BZ ti jmo .
SFX BZ ti jte .
SFX BZ ti juči .
SFX BZ ti juča .
SFX BZ ti juče .
SFX BZ ti jemy .
SFX BZ ti jema .
SFX BZ ti vši .
SFX BZ ti vša .
SFX BZ ti vše .
SFX BZ ti ny .
SFX BZ ti na .
SFX BZ ti no .
SFX BZ ti nje .

SFX Ba Y 28
SFX Ba 0 0/xPxE .
SFX Ba y o/xBxPxE .
SFX Ba y a/xPxE .
SFX Ba y ogo/xPxE .
SFX Ba y u/xPxE .
SFX Ba y oj/xPxE .
SFX Ba y om/xPxE .
SFX Ba y omu/xPxE .
SFX Ba 0 m/xPxE .
SFX Ba y oju/xPxE .
SFX Ba y i/xPxE .
SFX Ba y e/xPxE .
SFX Ba 0 h/xPxE .
SFX Ba 0 mi/xPxE .
SFX Ba gy žějši/zz .
SFX Ba gy žějšego/zz .
SFX Ba gy žějšemu/zz .
SFX Ba gy žějšim/zz .
SFX Ba gy žějšem/zz .
SFX Ba gy žějše/zz .
SFX Ba gy žějša/zz .
SFX Ba gy žějšu/zz .
SFX Ba gy žějšej/zz .
SFX Ba gy žějšeju/zz .
SFX Ba gy žějših/zz .
SFX Ba gy žějšim/zz .
SFX Ba gy žějšimi/zz .
SFX Ba gy žeje/zz .

SFX Bb Y 11
SFX Bb 0 0/xPxE .
SFX Bb 0 o/xPxBxO .
SFX Bb 0 i/xPxE .
SFX Bb 0 a/xPxE .
SFX Bb 0 ov/xPxE .
SFX Bb 0 u/xPxE .
SFX Bb 0 ah/xPxE .
SFX Bb 0 am/xPxE .
SFX Bb 0 om/xPxE .
SFX Bb 0 ami/xPxE .
SFX Bb h še/xPxE .

SFX Bc Y 80
SFX Bc ti l .
SFX Bc ti la .
SFX Bc ti lo .
SFX Bc ti li .
SFX Bc ati u .
SFX Bc ati em .
SFX Bc ati eš .
SFX Bc ati e .
SFX Bc ati emo .
SFX Bc ati ete .
SFX Bc ati ut .
SFX Bc ti h .
SFX Bc ti še .
SFX Bc ti hmo .
SFX Bc ti ste .
SFX Bc ti hu .
SFX Bc ati i .
SFX Bc ati imo .
SFX Bc ati ite .
SFX Bc ati uči .
SFX Bc ati učego .
SFX Bc ati učemu .
SFX Bc ati učim .
SFX Bc ati učem .
SFX Bc ati učih .
SFX Bc ati učimi .
SFX Bc ati uča .
SFX Bc ati uču .
SFX Bc ati učej .
SFX Bc ati učeju .
SFX Bc ati uče .
SFX Bc ati emy .
SFX Bc ati emogo .
SFX Bc ati emomu .
SFX Bc ati emym .
SFX Bc ati emom .
SFX Bc ati emo .
SFX Bc ati ema .
SFX Bc ati emu .
SFX Bc ati emoj .
SFX Bc ati emoju .
SFX Bc ati emi .
SFX Bc ati eme .
SFX Bc ati emyh .
SFX Bc ati emym .
SFX Bc ati emymi .
SFX Bc ti vši .
SFX Bc ti všego .
SFX Bc ti všemu .
SFX Bc ti všim .
SFX Bc ti všem .
SFX Bc ti vših .
SFX Bc ti všimi .
SFX Bc ti vša .
SFX Bc ti všu .
SFX Bc ti všej .
SFX Bc ti všeju .
SFX Bc ti vše .
SFX Bc ti ny .
SFX Bc ti nogo .
SFX Bc ti nomu .
SFX Bc ti nym .
SFX Bc ti nom .
SFX Bc ti ni .
SFX Bc ti ne .
SFX Bc ti nyh .
SFX Bc ti nymi .
SFX Bc ti na .
SFX Bc ti nu .
SFX Bc ti noj .
SFX Bc ti noju .
SFX Bc ti no .
SFX Bc ti nje/xPxE .
SFX Bc ti nja/xPxE .
SFX Bc ti nju/xPxE .
SFX Bc ti njem/xPxE .
SFX Bc ti nij/xPxE .
SFX Bc ti njam/xPxE .
SFX Bc ti njami/xPxE .
SFX Bc ti njah/xPxE .

SFX Bd Y 11
SFX Bd i e/xPxE .
SFX Bd i a/xPxE .
SFX Bd i ego/xBxPxE .
SFX Bd i u/xPxE .
SFX Bd i ej/xPxE .
SFX Bd i em/xPxE .
SFX Bd i emu/xPxE .
SFX Bd 0 m/xPxE .
SFX Bd i eju/xPxE .
SFX Bd 0 h/xPxE .
SFX Bd 0 mi/xPxE .

SFX Be Y 28
SFX Be 0 0/xPxE .
SFX Be y o/xBxPxE .
SFX Be y a/xPxE .
SFX Be y ogo/xPxE .
SFX Be y u/xPxE .
SFX Be y oj/xPxE .
SFX Be y om/xPxE .
SFX Be y omu/xPxE .
SFX Be 0 m/xPxE .
SFX Be y oju/xPxE .
SFX Be y i/xPxE .
SFX Be y e/xPxE .
SFX Be 0 h/xPxE .
SFX Be 0 mi/xPxE .
SFX Be ky ši/zz .
SFX Be ky šego/zz .
SFX Be ky šemu/zz .
SFX Be ky šim/zz .
SFX Be ky šem/zz .
SFX Be ky še/zz .
SFX Be ky ša/zz .
SFX Be ky šu/zz .
SFX Be ky šej/zz .
SFX Be ky šeju/zz .
SFX Be ky ših/zz .
SFX Be ky šim/zz .
SFX Be ky šimi/zz .
SFX Be ky že/xPxE .

SFX Bf Y 4
SFX Bf a ě .
SFX Bf a oh .
SFX Bf a om .
SFX Bf a oma .

SFX Bg Y 80
SFX Bg ti l .
SFX Bg ti la .
SFX Bg ti lo .
SFX Bg ti li .
SFX Bg ti nu .
SFX Bg ti nem .
SFX Bg ti neš .
SFX Bg ti ne .
SFX Bg ti nemo .
SFX Bg ti nete .
SFX Bg ti nut .
SFX Bg ti h .
SFX Bg ti še .
SFX Bg ti hmo .
SFX Bg ti ste .
SFX Bg ti hu .
SFX Bg ti ni .
SFX Bg ti nimo .
SFX Bg ti nite .
SFX Bg ti nuči .
SFX Bg ti nučego .
SFX Bg ti nučemu .
SFX Bg ti nučim .
SFX Bg ti nučem .
SFX Bg ti nučih .
SFX Bg ti nučimi .
SFX Bg ti nuča .
SFX Bg ti nuču .
SFX Bg ti nučej .
SFX Bg ti nučeju .
SFX Bg ti nuče .
SFX Bg ti nemy .
SFX Bg ti nemogo .
SFX Bg ti nemomu .
SFX Bg ti nemym .
SFX Bg ti nemom .
SFX Bg ti nemo .
SFX Bg ti nema .
SFX Bg ti nemu .
SFX Bg ti nemoj .
SFX Bg ti nemoju .
SFX Bg ti nemi .
SFX Bg ti neme .
SFX Bg ti nemyh .
SFX Bg ti nemym .
SFX Bg ti nemymi .
SFX Bg ti vši .
SFX Bg ti všego .
SFX Bg ti všemu .
SFX Bg ti všim .
SFX Bg ti všem .
SFX Bg ti vših .
SFX Bg ti všimi .
SFX Bg ti vša .
SFX Bg ti všu .
SFX Bg ti všej .
SFX Bg ti všeju .
SFX Bg ti vše .
SFX Bg ti ny .
SFX Bg ti nogo .
SFX Bg ti nomu .
SFX Bg ti nym .
SFX Bg ti nom .
SFX Bg ti ni .
SFX Bg ti ne .
SFX Bg ti nyh .
SFX Bg ti nymi .
SFX Bg ti na .
SFX Bg ti nu .
SFX Bg ti noj .
SFX Bg ti noju .
SFX Bg ti no .
SFX Bg ti nje/xPxE .
SFX Bg ti nja/xPxE .
SFX Bg ti nju/xPxE .
SFX Bg ti njem/xPxE .
SFX Bg ti nij/xPxE .
SFX Bg ti njam/xPxE .
SFX Bg ti njami/xPxE .
SFX Bg ti njah/xPxE .

SFX Bh Y 62
SFX Bh ti l .
SFX Bh ti la .
SFX Bh ti lo .
SFX Bh ti li .
SFX Bh zeti ozmu .
SFX Bh zeti ozmem .
SFX Bh zeti ozmeš .
SFX Bh zeti ozme .
SFX Bh zeti ozmemo .
SFX Bh zeti ozmete .
SFX Bh zeti ozmut .
SFX Bh ti h .
SFX Bh ti še .
SFX Bh ti hmo .
SFX Bh ti ste .
SFX Bh ti hu .
SFX Bh zeti ozmi .
SFX Bh zeti ozmimo .
SFX Bh zeti ozmite .
SFX Bh zeti ozmuči .
SFX Bh zeti ozmučego .
SFX Bh zeti ozmučemu .
SFX Bh zeti ozmučim .
SFX Bh zeti ozmučem .
SFX Bh zeti ozmučih .
SFX Bh zeti ozmučimi .
SFX Bh zeti ozmuča .
SFX Bh zeti ozmuču .
SFX Bh zeti ozmučej .
SFX Bh zeti ozmučeju .
SFX Bh zeti ozmuče .
SFX Bh zeti ozmemy .
SFX Bh zeti ozmemogo .
SFX Bh zeti ozmemomu .
SFX Bh zeti ozmemym .
SFX Bh zeti ozmemom .
SFX Bh zeti ozmemo .
SFX Bh zeti ozmema .
SFX Bh zeti ozmemu .
SFX Bh zeti ozmemoj .
SFX Bh zeti ozmemoju .
SFX Bh zeti ozmemi .
SFX Bh zeti ozmeme .
SFX Bh zeti ozmemyh .
SFX Bh zeti ozmemym .
SFX Bh zeti ozmemymi .
SFX Bh ti vši .
SFX Bh ti všego .
SFX Bh ti všemu .
SFX Bh ti všim .
SFX Bh ti všem .
SFX Bh ti vših .
SFX Bh ti všimi .
SFX Bh ti vša .
SFX Bh ti všu .
SFX Bh ti všej .
SFX Bh ti všeju .
SFX Bh ti vše .
SFX Bh i y .
SFX Bh i a .
SFX Bh i o .
SFX Bh i je .

SFX Bi Y 3
SFX Bi e ih .
SFX Bi e im .
SFX Bi e imi .

SFX Bj Y 10
SFX Bj 0 0/xPxE .
SFX Bj 0 o/xPxBxO .
SFX Bj 0 e/xPxE .
SFX Bj 0 a/xPxE .
SFX Bj 0 ev/xPxE .
SFX Bj 0 u/xPxE .
SFX Bj 0 ah/xPxE .
SFX Bj 0 am/xPxE .
SFX Bj 0 em/xPxE .
SFX Bj 0 ami/xPxE .

SFX Bk Y 11
SFX Bk 0 0/xPxE .
SFX Bk 0 o/xPxBxO .
SFX Bk ot ti/xPxE .
SFX Bk ot ta/xPxE .
SFX Bk ot tov/xPxE .
SFX Bk ot tu/xPxE .
SFX Bk ot tah/xPxE .
SFX Bk ot tam/xPxE .
SFX Bk ot tom/xPxE .
SFX Bk ot tami/xPxE .
SFX Bk ot te/xPxE .

SFX Bl Y 6
SFX Bl 0 0/xPxE .
SFX Bl 0 o/xPxBxO .
SFX Bl ok ka/xPxE .
SFX Bl ok ku/xPxE .
SFX Bl ok kom/xPxE .
SFX Bl ok če/xPxE .

SFX Bm Y 9
SFX Bm 0 0/xPxE .
SFX Bm o o/xPxBxO .
SFX Bm o a/xPxE .
SFX Bm lo el/xPxE .
SFX Bm o u/xPxE .
SFX Bm o ah/xPxE .
SFX Bm o am/xPxE .
SFX Bm 0 m/xPxE .
SFX Bm o ami/xPxE .

SFX Bn Y 28
SFX Bn 0 0/xPxE .
SFX Bn y o/xBxPxE .
SFX Bn y a/xPxE .
SFX Bn y ogo/xPxE .
SFX Bn y u/xPxE .
SFX Bn y oj/xPxE .
SFX Bn y om/xPxE .
SFX Bn y omu/xPxE .
SFX Bn 0 m/xPxE .
SFX Bn y oju/xPxE .
SFX Bn y i/xPxE .
SFX Bn y e/xPxE .
SFX Bn 0 h/xPxE .
SFX Bn 0 mi/xPxE .
SFX Bn ky ši/zz .
SFX Bn ky šego/zz .
SFX Bn ky šemu/zz .
SFX Bn ky šim/zz .
SFX Bn ky šem/zz .
SFX Bn ky še/zz .
SFX Bn ky ša/zz .
SFX Bn ky šu/zz .
SFX Bn ky šej/zz .
SFX Bn ky šeju/zz .
SFX Bn ky ših/zz .
SFX Bn ky šim/zz .
SFX Bn ky šimi/zz .
SFX Bn ky še/xPxE .

SFX Bo Y 68
SFX Bo ti l .
SFX Bo ti la .
SFX Bo ti lo .
SFX Bo ti li .
SFX Bo ziti žu .
SFX Bo ti m .
SFX Bo ti š .
SFX Bo ti 0 .
SFX Bo ti mo .
SFX Bo i e .
SFX Bo iti et .
SFX Bo ti h .
SFX Bo ti še .
SFX Bo ti hmo .
SFX Bo ti ste .
SFX Bo ti hu .
SFX Bo iti eči .
SFX Bo iti eča .
SFX Bo iti eče .
SFX Bo ti my .
SFX Bo ti mogo .
SFX Bo ti momu .
SFX Bo ti mym .
SFX Bo ti mom .
SFX Bo ti mo .
SFX Bo ti ma .
SFX Bo ti mu .
SFX Bo ti moj .
SFX Bo ti moju .
SFX Bo ti mi .
SFX Bo ti me .
SFX Bo ti myh .
SFX Bo ti mym .
SFX Bo ti mymi .
SFX Bo ti vši .
SFX Bo ti všego .
SFX Bo ti všemu .
SFX Bo ti všim .
SFX Bo ti všem .
SFX Bo ti vših .
SFX Bo ti všimi .
SFX Bo ti vša .
SFX Bo ti všu .
SFX Bo ti všej .
SFX Bo ti všeju .
SFX Bo ti vše .
SFX Bo ziti ženy .
SFX Bo ziti ženogo .
SFX Bo ziti ženomu .
SFX Bo ziti ženym .
SFX Bo ziti ženom .
SFX Bo ziti ženi .
SFX Bo ziti žene .
SFX Bo ziti ženyh .
SFX Bo ziti ženymi .
SFX Bo ziti žena .
SFX Bo ziti ženu .
SFX Bo ziti ženoj .
SFX Bo ziti ženoju .
SFX Bo ziti ženo .
SFX Bo ziti ženje/xPxE .
SFX Bo ziti ženja/xPxE .
SFX Bo ziti ženju/xPxE .
SFX Bo ziti ženjem/xPxE .
SFX Bo ziti ženij/xPxE .
SFX Bo ziti ženjam/xPxE .
SFX Bo ziti ženjami/xPxE .
SFX Bo ziti ženjah/xPxE .

SFX Bp Y 13
SFX Bp in no .
SFX Bp in na .
SFX Bp in nogo .
SFX Bp in nu .
SFX Bp in noj .
SFX Bp in nom .
SFX Bp in nomu .
SFX Bp in nym .
SFX Bp in noju .
SFX Bp in ni .
SFX Bp in ne .
SFX Bp in nyh .
SFX Bp in nymi .

SFX Bq Y 11
SFX Bq 0 0/xPxE .
SFX Bq 0 e/xPxBxO .
SFX Bq ec ce/xPxE .
SFX Bq ec ca/xPxE .
SFX Bq ec cev/xPxE .
SFX Bq ec cu/xPxE .
SFX Bq ec cah/xPxE .
SFX Bq ec cam/xPxE .
SFX Bq ec cem/xPxE .
SFX Bq ec cami/xPxE .
SFX Bq ec če/xPxE .

SFX Br Y 68
SFX Br ti l .
SFX Br ti la .
SFX Br ti lo .
SFX Br ti li .
SFX Br zditi ždžu .
SFX Br ti m .
SFX Br ti š .
SFX Br ti 0 .
SFX Br ti mo .
SFX Br i e .
SFX Br iti et .
SFX Br ti h .
SFX Br ti še .
SFX Br ti hmo .
SFX Br ti ste .
SFX Br ti hu .
SFX Br iti eči .
SFX Br iti eča .
SFX Br iti eče .
SFX Br ti my .
SFX Br ti mogo .
SFX Br ti momu .
SFX Br ti mym .
SFX Br ti mom .
SFX Br ti mo .
SFX Br ti ma .
SFX Br ti mu .
SFX Br ti moj .
SFX Br ti moju .
SFX Br ti mi .
SFX Br ti me .
SFX Br ti myh .
SFX Br ti mym .
SFX Br ti mymi .
SFX Br ti vši .
SFX Br ti všego .
SFX Br ti všemu .
SFX Br ti všim .
SFX Br ti všem .
SFX Br ti vših .
SFX Br ti všimi .
SFX Br ti vša .
SFX Br ti všu .
SFX Br ti všej .
SFX Br ti všeju .
SFX Br ti vše .
SFX Br zditi ždženy .
SFX Br zditi ždženogo .
SFX Br zditi ždženomu .
SFX Br zditi ždženym .
SFX Br zditi ždženom .
SFX Br zditi ždženi .
SFX Br zditi ždžene .
SFX Br zditi ždženyh .
SFX Br zditi ždženymi .
SFX Br zditi ždžena .
SFX Br zditi ždženu .
SFX Br zditi ždženoj .
SFX Br zditi ždženoju .
SFX Br zditi ždženo .
SFX Br zditi ždženje/xPxE .
SFX Br zditi ždženja/xPxE .
SFX Br zditi ždženju/xPxE .
SFX Br zditi ždženjem/xPxE .
SFX Br zditi ždženij/xPxE .
SFX Br zditi ždženjam/xPxE .
SFX Br zditi ždženjami/xPxE .
SFX Br zditi ždženjah/xPxE .

SFX Bs Y 72
SFX Bs sti dl .
SFX Bs sti dla .
SFX Bs sti dlo .
SFX Bs sti dli .
SFX Bs sti du .
SFX Bs sti dem .
SFX Bs sti deš .
SFX Bs sti de .
SFX Bs sti demo .
SFX Bs sti dete .
SFX Bs sti dut .
SFX Bs sti deh .
SFX Bs sti deše .
SFX Bs sti dehmo .
SFX Bs sti deste .
SFX Bs sti dehu .
SFX Bs sti di .
SFX Bs sti dimo .
SFX Bs sti dite .
SFX Bs sti duči .
SFX Bs sti dučego .
SFX Bs sti dučemu .
SFX Bs sti dučim .
SFX Bs sti dučem .
SFX Bs sti dučih .
SFX Bs sti dučimi .
SFX Bs sti duča .
SFX Bs sti duču .
SFX Bs sti dučej .
SFX Bs sti dučeju .
SFX Bs sti duče .
SFX Bs sti domy .
SFX Bs sti domogo .
SFX Bs sti domomu .
SFX Bs sti domym .
SFX Bs sti domom .
SFX Bs sti domo .
SFX Bs sti doma .
SFX Bs sti domu .
SFX Bs sti domoj .
SFX Bs sti domoju .
SFX Bs sti domi .
SFX Bs sti dome .
SFX Bs sti domyh .
SFX Bs sti domym .
SFX Bs sti domymi .
SFX Bs sti domo .
SFX Bs sti dši .
SFX Bs sti dša .
SFX Bs sti dše .
SFX Bs sti deny .
SFX Bs sti denogo .
SFX Bs sti denomu .
SFX Bs sti denym .
SFX Bs sti denom .
SFX Bs sti deni .
SFX Bs sti dene .
SFX Bs sti denyh .
SFX Bs sti denymi .
SFX Bs sti dena .
SFX Bs sti denu .
SFX Bs sti denoj .
SFX Bs sti denoju .
SFX Bs sti deno .
SFX Bs sti denje/xPxE .
SFX Bs sti denja/xPxE .
SFX Bs sti denju/xPxE .
SFX Bs sti denjem/xPxE .
SFX Bs sti denij/xPxE .
SFX Bs sti denjam/xPxE .
SFX Bs sti denjami/xPxE .
SFX Bs sti denjah/xPxE .

SFX Bt Y 9
SFX Bt 0 0/xPxE .
SFX Bt e e/xPxBxO .
SFX Bt e a/xPxE .
SFX Bt e 0 .
SFX Bt e u/xPxE .
SFX Bt e ah/xPxE .
SFX Bt e am/xPxE .
SFX Bt 0 m/xPxE .
SFX Bt e ami/xPxE .

SFX Bu Y 37
SFX Bu ti l .
SFX Bu ti la .
SFX Bu ti lo .
SFX Bu ti li .
SFX Bu ti ju .
SFX Bu ti m .
SFX Bu ti ješ .
SFX Bu ti š .
SFX Bu ti je .
SFX Bu ti 0 .
SFX Bu ti jemo .
SFX Bu ti mo .
SFX Bu ti jete .
SFX Bu i e .
SFX Bu ti jut .
SFX Bu ti h .
SFX Bu ti še .
SFX Bu ti hmo .
SFX Bu ti ste .
SFX Bu ti hu .
SFX Bu ti j .
SFX Bu ti jmo .
SFX Bu ti jte .
SFX Bu ti juči .
SFX Bu ti juča .
SFX Bu ti juče .
SFX Bu ti jemy .
SFX Bu ti jema .
SFX Bu ti my .
SFX Bu ti ma .
SFX Bu ti vši .
SFX Bu ti vša .
SFX Bu ti vše .
SFX Bu ti ny .
SFX Bu ti na .
SFX Bu ti no .
SFX Bu ti nje .

SFX Bv Y 68
SFX Bv ti l .
SFX Bv ti la .
SFX Bv ti lo .
SFX Bv ti li .
SFX Bv titi ču .
SFX Bv ti m .
SFX Bv ti š .
SFX Bv ti 0 .
SFX Bv ti mo .
SFX Bv i e .
SFX Bv iti et .
SFX Bv ti h .
SFX Bv ti še .
SFX Bv ti hmo .
SFX Bv ti ste .
SFX Bv ti hu .
SFX Bv iti eči .
SFX Bv iti eča .
SFX Bv iti eče .
SFX Bv ti my .
SFX Bv ti mogo .
SFX Bv ti momu .
SFX Bv ti mym .
SFX Bv ti mom .
SFX Bv ti mo .
SFX Bv ti ma .
SFX Bv ti mu .
SFX Bv ti moj .
SFX Bv ti moju .
SFX Bv ti mi .
SFX Bv ti me .
SFX Bv ti myh .
SFX Bv ti mym .
SFX Bv ti mymi .
SFX Bv ti vši .
SFX Bv ti všego .
SFX Bv ti všemu .
SFX Bv ti všim .
SFX Bv ti všem .
SFX Bv ti vših .
SFX Bv ti všimi .
SFX Bv ti vša .
SFX Bv ti všu .
SFX Bv ti všej .
SFX Bv ti všeju .
SFX Bv ti vše .
SFX Bv titi čeny .
SFX Bv titi čenogo .
SFX Bv titi čenomu .
SFX Bv titi čenym .
SFX Bv titi čenom .
SFX Bv titi čeni .
SFX Bv titi čene .
SFX Bv titi čenyh .
SFX Bv titi čenymi .
SFX Bv titi čena .
SFX Bv titi čenu .
SFX Bv titi čenoj .
SFX Bv titi čenoju .
SFX Bv titi čeno .
SFX Bv titi čenje/xPxE .
SFX Bv titi čenja/xPxE .
SFX Bv titi čenju/xPxE .
SFX Bv titi čenjem/xPxE .
SFX Bv titi čenij/xPxE .
SFX Bv titi čenjam/xPxE .
SFX Bv titi čenjami/xPxE .
SFX Bv titi čenjah/xPxE .

SFX Bw Y 68
SFX Bw ti l .
SFX Bw ti la .
SFX Bw ti lo .
SFX Bw ti li .
SFX Bw ěti žu .
SFX Bw ěti im .
SFX Bw ěti iš .
SFX Bw ěti i .
SFX Bw ěti imo .
SFX Bw ěti ite .
SFX Bw ěti et .
SFX Bw ti h .
SFX Bw ti še .
SFX Bw ti hmo .
SFX Bw ti ste .
SFX Bw ti hu .
SFX Bw ěti eči .
SFX Bw ěti eča .
SFX Bw ěti eče .
SFX Bw ěti imy .
SFX Bw ěti imogo .
SFX Bw ěti imomu .
SFX Bw ěti imym .
SFX Bw ěti imom .
SFX Bw ěti imo .
SFX Bw ěti ima .
SFX Bw ěti imu .
SFX Bw ěti imoj .
SFX Bw ěti imoju .
SFX Bw ěti imi .
SFX Bw ěti ime .
SFX Bw ěti imyh .
SFX Bw ěti imym .
SFX Bw ěti imymi .
SFX Bw ti vši .
SFX Bw ti všego .
SFX Bw ti všemu .
SFX Bw ti všim .
SFX Bw ti všem .
SFX Bw ti vših .
SFX Bw ti všimi .
SFX Bw ti vša .
SFX Bw ti všu .
SFX Bw ti všej .
SFX Bw ti všeju .
SFX Bw ti vše .
SFX Bw ti ny .
SFX Bw ti nogo .
SFX Bw ti nomu .
SFX Bw ti nym .
SFX Bw ti nom .
SFX Bw ti ni .
SFX Bw ti ne .
SFX Bw ti nyh .
SFX Bw ti nymi .
SFX Bw ti na .
SFX Bw ti nu .
SFX Bw ti noj .
SFX Bw ti noju .
SFX Bw ti no .
SFX Bw ti nje/xPxE .
SFX Bw ti nja/xPxE .
SFX Bw ti nju/xPxE .
SFX Bw ti njem/xPxE .
SFX Bw ti nij/xPxE .
SFX Bw ti njam/xPxE .
SFX Bw ti njami/xPxE .
SFX Bw ti njah/xPxE .

SFX Bx Y 72
SFX Bx ti l .
SFX Bx ti la .
SFX Bx ti lo .
SFX Bx ti li .
SFX Bx ti u .
SFX Bx ti em .
SFX Bx ti eš .
SFX Bx ti e .
SFX Bx ti emo .
SFX Bx ti ete .
SFX Bx ti ut .
SFX Bx ti eh .
SFX Bx ti eše .
SFX Bx ti ehmo .
SFX Bx ti este .
SFX Bx ti ehu .
SFX Bx ti i .
SFX Bx ti imo .
SFX Bx ti ite .
SFX Bx ti uči .
SFX Bx ti učego .
SFX Bx ti učemu .
SFX Bx ti učim .
SFX Bx ti učem .
SFX Bx ti učih .
SFX Bx ti učimi .
SFX Bx ti uča .
SFX Bx ti uču .
SFX Bx ti učej .
SFX Bx ti učeju .
SFX Bx ti uče .
SFX Bx ti omy .
SFX Bx ti omogo .
SFX Bx ti omomu .
SFX Bx ti omym .
SFX Bx ti omom .
SFX Bx ti omo .
SFX Bx ti oma .
SFX Bx ti omu .
SFX Bx ti omoj .
SFX Bx ti omoju .
SFX Bx ti omi .
SFX Bx ti ome .
SFX Bx ti omyh .
SFX Bx ti omym .
SFX Bx ti omymi .
SFX Bx ti omo .
SFX Bx ti ši .
SFX Bx ti ša .
SFX Bx ti še .
SFX Bx ti eny .
SFX Bx ti enogo .
SFX Bx ti enomu .
SFX Bx ti enym .
SFX Bx ti enom .
SFX Bx ti eni .
SFX Bx ti ene .
SFX Bx ti enyh .
SFX Bx ti enymi .
SFX Bx ti ena .
SFX Bx ti enu .
SFX Bx ti enoj .
SFX Bx ti enoju .
SFX Bx ti eno .
SFX Bx ti enje/xPxE .
SFX Bx ti enja/xPxE .
SFX Bx ti enju/xPxE .
SFX Bx ti enjem/xPxE .
SFX Bx ti enij/xPxE .
SFX Bx ti enjam/xPxE .
SFX Bx ti enjami/xPxE .
SFX Bx ti enjah/xPxE .

SFX By Y 39
SFX By ti l .
SFX By ti la .
SFX By ti lo .
SFX By ti li .
SFX By ti h .
SFX By ti s .
SFX By ti 0 .
SFX By ti hmo .
SFX By ti ste .
SFX By yti ěh .
SFX By yti ěše .
SFX By yti ěhmo .
SFX By yti ěste .
SFX By yti ěhu .
SFX By yti udu .
SFX By yti udeš .
SFX By yti ude .
SFX By yti udemo .
SFX By yti udete .
SFX By yti udut .
SFX By yti ud .
SFX By yti udmo .
SFX By yti udte .
SFX By ti vši .
SFX By ti všego .
SFX By ti všemu .
SFX By ti všim .
SFX By ti všem .
SFX By ti vših .
SFX By ti všimi .
SFX By ti vša .
SFX By ti všu .
SFX By ti všej .
SFX By ti všeju .
SFX By ti vše .
SFX By i y .
SFX By i a .
SFX By i o .
SFX By i je .

SFX Bz Y 28
SFX Bz 0 0/xPxE .
SFX Bz y o/xBxPxE .
SFX Bz y a/xPxE .
SFX Bz y ogo/xPxE .
SFX Bz y u/xPxE .
SFX Bz y oj/xPxE .
SFX Bz y om/xPxE .
SFX Bz y omu/xPxE .
SFX Bz 0 m/xPxE .
SFX Bz y oju/xPxE .
SFX Bz y i/xPxE .
SFX Bz y e/xPxE .
SFX Bz 0 h/xPxE .
SFX Bz 0 mi/xPxE .
SFX Bz eky ši/zz .
SFX Bz eky šego/zz .
SFX Bz eky šemu/zz .
SFX Bz eky šim/zz .
SFX Bz eky šem/zz .
SFX Bz eky še/zz .
SFX Bz eky ša/zz .
SFX Bz eky šu/zz .
SFX Bz eky šej/zz .
SFX Bz eky šeju/zz .
SFX Bz eky ših/zz .
SFX Bz eky šim/zz .
SFX Bz eky šimi/zz .
SFX Bz eky je/zz .

SFX CA Y 59
SFX CA ti l .
SFX CA ti la .
SFX CA ti lo .
SFX CA ti li .
SFX CA gti žu .
SFX CA gti žim .
SFX CA gti žiš .
SFX CA gti ži .
SFX CA gti žimo .
SFX CA gti žite .
SFX CA gti žet .
SFX CA gti žeh .
SFX CA gti žeše .
SFX CA gti žehmo .
SFX CA gti žeste .
SFX CA gti žehu .
SFX CA gti žeči .
SFX CA gti žeča .
SFX CA gti žeče .
SFX CA gti žimy .
SFX CA gti žimogo .
SFX CA gti žimomu .
SFX CA gti žimym .
SFX CA gti žimom .
SFX CA gti žimo .
SFX CA gti žima .
SFX CA gti žimu .
SFX CA gti žimoj .
SFX CA gti žimoju .
SFX CA gti žimi .
SFX CA gti žime .
SFX CA gti žimyh .
SFX CA gti žimym .
SFX CA gti žimymi .
SFX CA ti ši .
SFX CA ti ša .
SFX CA ti še .
SFX CA gti ženy .
SFX CA gti ženogo .
SFX CA gti ženomu .
SFX CA gti ženym .
SFX CA gti ženom .
SFX CA gti ženi .
SFX CA gti žene .
SFX CA gti ženyh .
SFX CA gti ženymi .
SFX CA gti žena .
SFX CA gti ženu .
SFX CA gti ženoj .
SFX CA gti ženoju .
SFX CA gti ženo .
SFX CA gti ženje/xPxE .
SFX CA gti ženja/xPxE .
SFX CA gti ženju/xPxE .
SFX CA gti ženjem/xPxE .
SFX CA gti ženij/xPxE .
SFX CA gti ženjam/xPxE .
SFX CA gti ženjami/xPxE .
SFX CA gti ženjah/xPxE .

SFX CB Y 5
SFX CB y ebe .
SFX CB y e .
SFX CB y obě .
SFX CB y i .
SFX CB y oboju .

SFX CC Y 62
SFX CC ti l .
SFX CC ti la .
SFX CC ti lo .
SFX CC ti li .
SFX CC uti mu .
SFX CC uti mem .
SFX CC uti meš .
SFX CC uti me .
SFX CC uti memo .
SFX CC uti mete .
SFX CC uti mut .
SFX CC ti h .
SFX CC ti še .
SFX CC ti hmo .
SFX CC ti ste .
SFX CC ti hu .
SFX CC uti mi .
SFX CC uti mimo .
SFX CC uti mite .
SFX CC uti muči .
SFX CC uti mučego .
SFX CC uti mučemu .
SFX CC uti mučim .
SFX CC uti mučem .
SFX CC uti mučih .
SFX CC uti mučimi .
SFX CC uti muča .
SFX CC uti muču .
SFX CC uti mučej .
SFX CC uti mučeju .
SFX CC uti muče .
SFX CC uti memy .
SFX CC uti memogo .
SFX CC uti memomu .
SFX CC uti memym .
SFX CC uti memom .
SFX CC uti memo .
SFX CC uti mema .
SFX CC uti memu .
SFX CC uti memoj .
SFX CC uti memoju .
SFX CC uti memi .
SFX CC uti meme .
SFX CC uti memyh .
SFX CC uti memym .
SFX CC uti memymi .
SFX CC ti vši .
SFX CC ti všego .
SFX CC ti všemu .
SFX CC ti všim .
SFX CC ti všem .
SFX CC ti vših .
SFX CC ti všimi .
SFX CC ti vša .
SFX CC ti všu .
SFX CC ti všej .
SFX CC ti všeju .
SFX CC ti vše .
SFX CC i y .
SFX CC i a .
SFX CC i o .
SFX CC i je .

SFX CD Y 71
SFX CD ti l .
SFX CD ti la .
SFX CD ti lo .
SFX CD ti li .
SFX CD ti u .
SFX CD ti em .
SFX CD ti eš .
SFX CD ti e .
SFX CD ti emo .
SFX CD ti ete .
SFX CD ti ut .
SFX CD ti eh .
SFX CD ti eše .
SFX CD ti ehmo .
SFX CD ti este .
SFX CD ti ehu .
SFX CD ti i .
SFX CD ti imo .
SFX CD ti ite .
SFX CD ti uči .
SFX CD ti učego .
SFX CD ti učemu .
SFX CD ti učim .
SFX CD ti učem .
SFX CD ti učih .
SFX CD ti učimi .
SFX CD ti uča .
SFX CD ti uču .
SFX CD ti učej .
SFX CD ti učeju .
SFX CD ti uče .
SFX CD ti emy .
SFX CD ti emogo .
SFX CD ti emomu .
SFX CD ti emym .
SFX CD ti emom .
SFX CD ti emo .
SFX CD ti ema .
SFX CD ti emu .
SFX CD ti emoj .
SFX CD ti emoju .
SFX CD ti emi .
SFX CD ti eme .
SFX CD ti emyh .
SFX CD ti emym .
SFX CD ti emymi .
SFX CD ti ši .
SFX CD ti ša .
SFX CD ti še .
SFX CD ti eny .
SFX CD ti enogo .
SFX CD ti enomu .
SFX CD ti enym .
SFX CD ti enom .
SFX CD ti eni .
SFX CD ti ene .
SFX CD ti enyh .
SFX CD ti enymi .
SFX CD ti ena .
SFX CD ti enu .
SFX CD ti enoj .
SFX CD ti enoju .
SFX CD ti eno .
SFX CD ti enje/xPxE .
SFX CD ti enja/xPxE .
SFX CD ti enju/xPxE .
SFX CD ti enjem/xPxE .
SFX CD ti enij/xPxE .
SFX CD ti enjam/xPxE .
SFX CD ti enjami/xPxE .
SFX CD ti enjah/xPxE .

SFX CE Y 81
SFX CE jdti šel .
SFX CE jdti šla .
SFX CE jdti šlo .
SFX CE jdti šli .
SFX CE ti u .
SFX CE ti em .
SFX CE ti eš .
SFX CE ti e .
SFX CE ti emo .
SFX CE ti ete .
SFX CE ti ut .
SFX CE ti eh .
SFX CE ti eše .
SFX CE ti ehmo .
SFX CE ti este .
SFX CE ti ehu .
SFX CE ti i .
SFX CE ti imo .
SFX CE ti ite .
SFX CE ti uči .
SFX CE ti učego .
SFX CE ti učemu .
SFX CE ti učim .
SFX CE ti učem .
SFX CE ti učih .
SFX CE ti učimi .
SFX CE ti uča .
SFX CE ti uču .
SFX CE ti učej .
SFX CE ti učeju .
SFX CE ti uče .
SFX CE ti omy .
SFX CE ti omogo .
SFX CE ti omomu .
SFX CE ti omym .
SFX CE ti omom .
SFX CE ti omo .
SFX CE ti oma .
SFX CE ti omu .
SFX CE ti omoj .
SFX CE ti omoju .
SFX CE ti omi .
SFX CE ti ome .
SFX CE ti omyh .
SFX CE ti omym .
SFX CE ti omymi .
SFX CE ti omo .
SFX CE jdti ševši .
SFX CE jdti ševšego .
SFX CE jdti ševšemu .
SFX CE jdti ševšim .
SFX CE jdti ševšem .
SFX CE jdti ševših .
SFX CE jdti ševšimi .
SFX CE jdti ševša .
SFX CE jdti ševšu .
SFX CE jdti ševšej .
SFX CE jdti ševšeju .
SFX CE jdti ševše .
SFX CE ti eny .
SFX CE ti enogo .
SFX CE ti enomu .
SFX CE ti enym .
SFX CE ti enom .
SFX CE ti eni .
SFX CE ti ene .
SFX CE ti enyh .
SFX CE ti enymi .
SFX CE ti ena .
SFX CE ti enu .
SFX CE ti enoj .
SFX CE ti enoju .
SFX CE ti eno .
SFX CE ti enje/xPxE .
SFX CE ti enja/xPxE .
SFX CE ti enju/xPxE .
SFX CE ti enjem/xPxE .
SFX CE ti enij/xPxE .
SFX CE ti enjam/xPxE .
SFX CE ti enjami/xPxE .
SFX CE ti enjah/xPxE .

SFX CF Y 11
SFX CF 0 0/xPxE .
SFX CF a o/xPxBxO .
SFX CF a y/xPxE .
SFX CF a u/xPxE .
SFX CF ka ok/xPxE .
SFX CF a ě/xPxE .
SFX CF 0 h/xPxE .
SFX CF 0 m/xPxE .
SFX CF a oju/xPxE .
SFX CF 0 mi/xPxE .
SFX CF a o/xPxE .

SFX CG Y 19
SFX CG 0 0/xPxE .
SFX CG 0 e/xPxBxO .
SFX CG onj nj/xPxE .
SFX CG onj nje/xPxE .
SFX CG 0 e/xPxE .
SFX CG onj nja/xPxE .
SFX CG 0 a/xPxE .
SFX CG onj njev/xPxE .
SFX CG 0 ev/xPxE .
SFX CG onj nju/xPxE .
SFX CG 0 u/xPxE .
SFX CG onj njah/xPxE .
SFX CG 0 ah/xPxE .
SFX CG onj njam/xPxE .
SFX CG 0 am/xPxE .
SFX CG onj njem/xPxE .
SFX CG 0 em/xPxE .
SFX CG onj njami/xPxE .
SFX CG 0 ami/xPxE .

SFX CH Y 18
SFX CH 0 0/xPxE .
SFX CH o o/xPxBxO .
SFX CH ho ši/xPxE .
SFX CH ho šesa/xPxE .
SFX CH o a/xPxE .
SFX CH ho šese/xPxE .
SFX CH ho šij/xPxE .
SFX CH ho šes/xPxE .
SFX CH o u/xPxE .
SFX CH ho šesi/xPxE .
SFX CH ho šah/xPxE .
SFX CH ho šesah/xPxE .
SFX CH ho šam/xPxE .
SFX CH ho šesam/xPxE .
SFX CH 0 m/xPxE .
SFX CH ho šesem/xPxE .
SFX CH ho šami/xPxE .
SFX CH ho šesami/xPxE .

SFX CI Y 11
SFX CI 0 0/xPxE .
SFX CI a e/xPxBxO .
SFX CI a y/xPxE .
SFX CI a u/xPxE .
SFX CI a 0 .
SFX CI a ě/xPxE .
SFX CI 0 h/xPxE .
SFX CI 0 m/xPxE .
SFX CI a oju/xPxE .
SFX CI 0 mi/xPxE .
SFX CI a o/xPxE .

SFX CJ Y 17
SFX CJ 0 0/xPxE .
SFX CJ e e/xPxBxO .
SFX CJ e a/xPxE .
SFX CJ ce česa/xPxE .
SFX CJ ce čese/xPxE .
SFX CJ e 0 .
SFX CJ ce čes/xPxE .
SFX CJ e u/xPxE .
SFX CJ ce česi/xPxE .
SFX CJ e ah/xPxE .
SFX CJ ce česah/xPxE .
SFX CJ e am/xPxE .
SFX CJ ce česam/xPxE .
SFX CJ 0 m/xPxE .
SFX CJ ce česem/xPxE .
SFX CJ e ami/xPxE .
SFX CJ ce česami/xPxE .

SFX CK Y 71
SFX CK ti l .
SFX CK ti la .
SFX CK ti lo .
SFX CK ti li .
SFX CK ti u .
SFX CK gti žem .
SFX CK gti žeš .
SFX CK gti že .
SFX CK gti žemo .
SFX CK gti žete .
SFX CK ti ut .
SFX CK gti žeh .
SFX CK gti žeše .
SFX CK gti žehmo .
SFX CK gti žeste .
SFX CK gti žehu .
SFX CK gti ži .
SFX CK gti žimo .
SFX CK gti žite .
SFX CK ti uči .
SFX CK ti učego .
SFX CK ti učemu .
SFX CK ti učim .
SFX CK ti učem .
SFX CK ti učih .
SFX CK ti učimi .
SFX CK ti uča .
SFX CK ti uču .
SFX CK ti učej .
SFX CK ti učeju .
SFX CK ti uče .
SFX CK gti žemy .
SFX CK gti žemogo .
SFX CK gti žemomu .
SFX CK gti žemym .
SFX CK gti žemom .
SFX CK gti žemo .
SFX CK gti žema .
SFX CK gti žemu .
SFX CK gti žemoj .
SFX CK gti žemoju .
SFX CK gti žemi .
SFX CK gti žeme .
SFX CK gti žemyh .
SFX CK gti žemym .
SFX CK gti žemymi .
SFX CK ti ši .
SFX CK ti ša .
SFX CK ti še .
SFX CK gti ženy .
SFX CK gti ženogo .
SFX CK gti ženomu .
SFX CK gti ženym .
SFX CK gti ženom .
SFX CK gti ženi .
SFX CK gti žene .
SFX CK gti ženyh .
SFX CK gti ženymi .
SFX CK gti žena .
SFX CK gti ženu .
SFX CK gti ženoj .
SFX CK gti ženoju .
SFX CK gti ženo .
SFX CK gti ženje/xPxE .
SFX CK gti ženja/xPxE .
SFX CK gti ženju/xPxE .
SFX CK gti ženjem/xPxE .
SFX CK gti ženij/xPxE .
SFX CK gti ženjam/xPxE .
SFX CK gti ženjami/xPxE .
SFX CK gti ženjah/xPxE .

SFX CL Y 6
SFX CL 0 0/xPxE .
SFX CL 0 o/xPxBxO .
SFX CL es sa/xPxE .
SFX CL es su/xPxE .
SFX CL es som/xPxE .
SFX CL es se/xPxE .

SFX CM Y 12
SFX CM 0 e .
SFX CM 0 a .
SFX CM 0 ego .
SFX CM 0 u .
SFX CM 0 ej .
SFX CM 0 em .
SFX CM 0 emu .
SFX CM 0 im .
SFX CM 0 eju .
SFX CM 0 i .
SFX CM 0 ih .
SFX CM 0 imi .

SFX CN Y 62
SFX CN ti l .
SFX CN ti la .
SFX CN ti lo .
SFX CN ti li .
SFX CN lěti elju .
SFX CN lěti eljem .
SFX CN lěti elješ .
SFX CN lěti elje .
SFX CN lěti eljemo .
SFX CN lěti eljete .
SFX CN lěti eljut .
SFX CN ti h .
SFX CN ti še .
SFX CN ti hmo .
SFX CN ti ste .
SFX CN ti hu .
SFX CN lěti elj .
SFX CN lěti eljmo .
SFX CN lěti eljte .
SFX CN lěti eljuči .
SFX CN lěti eljučego .
SFX CN lěti eljučemu .
SFX CN lěti eljučim .
SFX CN lěti eljučem .
SFX CN lěti eljučih .
SFX CN lěti eljučimi .
SFX CN lěti eljuča .
SFX CN lěti eljuču .
SFX CN lěti eljučej .
SFX CN lěti eljučeju .
SFX CN lěti eljuče .
SFX CN lěti eljemy .
SFX CN lěti eljemogo .
SFX CN lěti eljemomu .
SFX CN lěti eljemym .
SFX CN lěti eljemom .
SFX CN lěti eljemo .
SFX CN lěti eljema .
SFX CN lěti eljemu .
SFX CN lěti eljemoj .
SFX CN lěti eljemoju .
SFX CN lěti eljemi .
SFX CN lěti eljeme .
SFX CN lěti eljemyh .
SFX CN lěti eljemym .
SFX CN lěti eljemymi .
SFX CN ti vši .
SFX CN ti všego .
SFX CN ti všemu .
SFX CN ti všim .
SFX CN ti všem .
SFX CN ti vših .
SFX CN ti všimi .
SFX CN ti vša .
SFX CN ti všu .
SFX CN ti všej .
SFX CN ti všeju .
SFX CN ti vše .
SFX CN i y .
SFX CN i a .
SFX CN i o .
SFX CN i je .

SFX CO Y 11
SFX CO 0 0/xPxE .
SFX CO a e/xPxBxO .
SFX CO a e/xPxE .
SFX CO a u/xPxE .
SFX CO ja ej/xPxE .
SFX CO a i/xPxE .
SFX CO 0 h/xPxE .
SFX CO 0 m/xPxE .
SFX CO a eju/xPxE .
SFX CO 0 mi/xPxE .
SFX CO a o/xPxE .

SFX CP Y 11
SFX CP 0 0/xPxE .
SFX CP a o/xPxBxO .
SFX CP a y/xPxE .
SFX CP a u/xPxE .
SFX CP la ol/xPxE .
SFX CP a ě/xPxE .
SFX CP 0 h/xPxE .
SFX CP 0 m/xPxE .
SFX CP a oju/xPxE .
SFX CP 0 mi/xPxE .
SFX CP a o/xPxE .

SFX CQ Y 53
SFX CQ eti l .
SFX CQ eti la .
SFX CQ eti lo .
SFX CQ eti li .
SFX CQ eti u .
SFX CQ ti m .
SFX CQ ti š .
SFX CQ ti 0 .
SFX CQ ti mo .
SFX CQ i e .
SFX CQ eti ut .
SFX CQ ti h .
SFX CQ ti še .
SFX CQ ti hmo .
SFX CQ ti ste .
SFX CQ ti hu .
SFX CQ eti i .
SFX CQ eti imo .
SFX CQ eti ite .
SFX CQ eti uči .
SFX CQ eti učego .
SFX CQ eti učemu .
SFX CQ eti učim .
SFX CQ eti učem .
SFX CQ eti učih .
SFX CQ eti učimi .
SFX CQ eti uča .
SFX CQ eti uču .
SFX CQ eti učej .
SFX CQ eti učeju .
SFX CQ eti uče .
SFX CQ ti my .
SFX CQ ti mogo .
SFX CQ ti momu .
SFX CQ ti mym .
SFX CQ ti mom .
SFX CQ ti mo .
SFX CQ ti ma .
SFX CQ ti mu .
SFX CQ ti moj .
SFX CQ ti moju .
SFX CQ ti mi .
SFX CQ ti me .
SFX CQ ti myh .
SFX CQ ti mym .
SFX CQ ti mymi .
SFX CQ eti ši .
SFX CQ eti ša .
SFX CQ eti še .
SFX CQ eti ty .
SFX CQ eti ta .
SFX CQ eti to .
SFX CQ eti tje .

SFX CR Y 2
SFX CR s m .
SFX CR s mi .

SFX CS Y 28
SFX CS 0 0/xPxE .
SFX CS y o/xBxPxE .
SFX CS y a/xPxE .
SFX CS y ogo/xPxE .
SFX CS y u/xPxE .
SFX CS y oj/xPxE .
SFX CS y om/xPxE .
SFX CS y omu/xPxE .
SFX CS 0 m/xPxE .
SFX CS y oju/xPxE .
SFX CS y i/xPxE .
SFX CS y e/xPxE .
SFX CS 0 h/xPxE .
SFX CS 0 mi/xPxE .
SFX CS ky čějši/zz .
SFX CS ky čějšego/zz .
SFX CS ky čějšemu/zz .
SFX CS ky čějšim/zz .
SFX CS ky čějšem/zz .
SFX CS ky čějše/zz .
SFX CS ky čějša/zz .
SFX CS ky čějšu/zz .
SFX CS ky čějšej/zz .
SFX CS ky čějšeju/zz .
SFX CS ky čějših/zz .
SFX CS ky čějšim/zz .
SFX CS ky čějšimi/zz .
SFX CS ky čeje/zz .

SFX CT Y 80
SFX CT ti l .
SFX CT ti la .
SFX CT ti lo .
SFX CT ti li .
SFX CT skati šču .
SFX CT skati ščem .
SFX CT skati ščeš .
SFX CT skati šče .
SFX CT skati ščemo .
SFX CT skati ščete .
SFX CT skati ščut .
SFX CT ti h .
SFX CT ti še .
SFX CT ti hmo .
SFX CT ti ste .
SFX CT ti hu .
SFX CT skati šči .
SFX CT skati ščimo .
SFX CT skati ščite .
SFX CT skati ščuči .
SFX CT skati ščučego .
SFX CT skati ščučemu .
SFX CT skati ščučim .
SFX CT skati ščučem .
SFX CT skati ščučih .
SFX CT skati ščučimi .
SFX CT skati ščuča .
SFX CT skati ščuču .
SFX CT skati ščučej .
SFX CT skati ščučeju .
SFX CT skati ščuče .
SFX CT skati ščemy .
SFX CT skati ščemogo .
SFX CT skati ščemomu .
SFX CT skati ščemym .
SFX CT skati ščemom .
SFX CT skati ščemo .
SFX CT skati ščema .
SFX CT skati ščemu .
SFX CT skati ščemoj .
SFX CT skati ščemoju .
SFX CT skati ščemi .
SFX CT skati ščeme .
SFX CT skati ščemyh .
SFX CT skati ščemym .
SFX CT skati ščemymi .
SFX CT ti vši .
SFX CT ti všego .
SFX CT ti všemu .
SFX CT ti všim .
SFX CT ti všem .
SFX CT ti vših .
SFX CT ti všimi .
SFX CT ti vša .
SFX CT ti všu .
SFX CT ti všej .
SFX CT ti všeju .
SFX CT ti vše .
SFX CT ti ny .
SFX CT ti nogo .
SFX CT ti nomu .
SFX CT ti nym .
SFX CT ti nom .
SFX CT ti ni .
SFX CT ti ne .
SFX CT ti nyh .
SFX CT ti nymi .
SFX CT ti na .
SFX CT ti nu .
SFX CT ti noj .
SFX CT ti noju .
SFX CT ti no .
SFX CT ti nje/xPxE .
SFX CT ti nja/xPxE .
SFX CT ti nju/xPxE .
SFX CT ti njem/xPxE .
SFX CT ti nij/xPxE .
SFX CT ti njam/xPxE .
SFX CT ti njami/xPxE .
SFX CT ti njah/xPxE .

SFX CU Y 8
SFX CU a y .
SFX CU a u .
SFX CU a 0 .
SFX CU a ě .
SFX CU 0 h .
SFX CU 0 m .
SFX CU a oju .
SFX CU 0 mi .

SFX CV Y 80
SFX CV ti l .
SFX CV ti la .
SFX CV ti lo .
SFX CV ti li .
SFX CV ti u .
SFX CV ti em .
SFX CV ti eš .
SFX CV ti e .
SFX CV ti emo .
SFX CV ti ete .
SFX CV ti ut .
SFX CV ti h .
SFX CV ti še .
SFX CV ti hmo .
SFX CV ti ste .
SFX CV ti hu .
SFX CV ti i .
SFX CV ti imo .
SFX CV ti ite .
SFX CV ti uči .
SFX CV ti učego .
SFX CV ti učemu .
SFX CV ti učim .
SFX CV ti učem .
SFX CV ti učih .
SFX CV ti učimi .
SFX CV ti uča .
SFX CV ti uču .
SFX CV ti učej .
SFX CV ti učeju .
SFX CV ti uče .
SFX CV ti emy .
SFX CV ti emogo .
SFX CV ti emomu .
SFX CV ti emym .
SFX CV ti emom .
SFX CV ti emo .
SFX CV ti ema .
SFX CV ti emu .
SFX CV ti emoj .
SFX CV ti emoju .
SFX CV ti emi .
SFX CV ti eme .
SFX CV ti emyh .
SFX CV ti emym .
SFX CV ti emymi .
SFX CV ti vši .
SFX CV ti všego .
SFX CV ti všemu .
SFX CV ti všim .
SFX CV ti všem .
SFX CV ti vših .
SFX CV ti všimi .
SFX CV ti vša .
SFX CV ti všu .
SFX CV ti všej .
SFX CV ti všeju .
SFX CV ti vše .
SFX CV ti eny .
SFX CV ti enogo .
SFX CV ti enomu .
SFX CV ti enym .
SFX CV ti enom .
SFX CV ti eni .
SFX CV ti ene .
SFX CV ti enyh .
SFX CV ti enymi .
SFX CV ti ena .
SFX CV ti enu .
SFX CV ti enoj .
SFX CV ti enoju .
SFX CV ti eno .
SFX CV ti enje/xPxE .
SFX CV ti enja/xPxE .
SFX CV ti enju/xPxE .
SFX CV ti enjem/xPxE .
SFX CV ti enij/xPxE .
SFX CV ti enjam/xPxE .
SFX CV ti enjami/xPxE .
SFX CV ti enjah/xPxE .

SFX CW Y 11
SFX CW 0 0/xPxE .
SFX CW 0 o/xPxBxO .
SFX CW et ty/xPxE .
SFX CW et ta/xPxE .
SFX CW et tov/xPxE .
SFX CW et tu/xPxE .
SFX CW et tah/xPxE .
SFX CW et tam/xPxE .
SFX CW et tom/xPxE .
SFX CW et tami/xPxE .
SFX CW et te/xPxE .

SFX CX Y 6
SFX CX 0 0/xPxE .
SFX CX y o/xPxBxO .
SFX CX y ov/xPxE .
SFX CX y ah/xPxE .
SFX CX y am/xPxE .
SFX CX y ami/xPxE .

SFX CY Y 11
SFX CY 0 0/xPxE .
SFX CY 0 o/xPxBxO .
SFX CY el ly/xPxE .
SFX CY el la/xPxE .
SFX CY el lov/xPxE .
SFX CY el lu/xPxE .
SFX CY el lah/xPxE .
SFX CY el lam/xPxE .
SFX CY el lom/xPxE .
SFX CY el lami/xPxE .
SFX CY el le/xPxE .

SFX CZ Y 62
SFX CZ ti l .
SFX CZ ti la .
SFX CZ ti lo .
SFX CZ ti li .
SFX CZ eti nu .
SFX CZ eti nem .
SFX CZ eti neš .
SFX CZ eti ne .
SFX CZ eti nemo .
SFX CZ eti nete .
SFX CZ eti nut .
SFX CZ ti h .
SFX CZ ti še .
SFX CZ ti hmo .
SFX CZ ti ste .
SFX CZ ti hu .
SFX CZ eti ni .
SFX CZ eti nimo .
SFX CZ eti nite .
SFX CZ eti nuči .
SFX CZ eti nučego .
SFX CZ eti nučemu .
SFX CZ eti nučim .
SFX CZ eti nučem .
SFX CZ eti nučih .
SFX CZ eti nučimi .
SFX CZ eti nuča .
SFX CZ eti nuču .
SFX CZ eti nučej .
SFX CZ eti nučeju .
SFX CZ eti nuče .
SFX CZ eti nemy .
SFX CZ eti nemogo .
SFX CZ eti nemomu .
SFX CZ eti nemym .
SFX CZ eti nemom .
SFX CZ eti nemo .
SFX CZ eti nema .
SFX CZ eti nemu .
SFX CZ eti nemoj .
SFX CZ eti nemoju .
SFX CZ eti nemi .
SFX CZ eti neme .
SFX CZ eti nemyh .
SFX CZ eti nemym .
SFX CZ eti nemymi .
SFX CZ ti vši .
SFX CZ ti všego .
SFX CZ ti všemu .
SFX CZ ti všim .
SFX CZ ti všem .
SFX CZ ti vših .
SFX CZ ti všimi .
SFX CZ ti vša .
SFX CZ ti všu .
SFX CZ ti všej .
SFX CZ ti všeju .
SFX CZ ti vše .
SFX CZ i y .
SFX CZ i a .
SFX CZ i o .
SFX CZ i je .

SFX Ca Y 11
SFX Ca 0 0/xPxE .
SFX Ca 0 o/xPxBxO .
SFX Ca el li/xPxE .
SFX Ca el la/xPxE .
SFX Ca el lov/xPxE .
SFX Ca el lu/xPxE .
SFX Ca el lah/xPxE .
SFX Ca el lam/xPxE .
SFX Ca el lom/xPxE .
SFX Ca el lami/xPxE .
SFX Ca el le/xPxE .

SFX Cb Y 11
SFX Cb 0 0/xPxE .
SFX Cb a o/xPxBxO .
SFX Cb a y/xPxE .
SFX Cb a u/xPxE .
SFX Cb ma em/xPxE .
SFX Cb a ě/xPxE .
SFX Cb 0 h/xPxE .
SFX Cb 0 m/xPxE .
SFX Cb a oju/xPxE .
SFX Cb 0 mi/xPxE .
SFX Cb a o/xPxE .

SFX Cc Y 28
SFX Cc 0 0/xPxE .
SFX Cc y o/xBxPxE .
SFX Cc y a/xPxE .
SFX Cc y ogo/xPxE .
SFX Cc y u/xPxE .
SFX Cc y oj/xPxE .
SFX Cc y om/xPxE .
SFX Cc y omu/xPxE .
SFX Cc 0 m/xPxE .
SFX Cc y oju/xPxE .
SFX Cc y i/xPxE .
SFX Cc y e/xPxE .
SFX Cc 0 h/xPxE .
SFX Cc 0 mi/xPxE .
SFX Cc hy šějši/zz .
SFX Cc hy šějšego/zz .
SFX Cc hy šějšemu/zz .
SFX Cc hy šějšim/zz .
SFX Cc hy šějšem/zz .
SFX Cc hy šějše/zz .
SFX Cc hy šějša/zz .
SFX Cc hy šějšu/zz .
SFX Cc hy šějšej/zz .
SFX Cc hy šějšeju/zz .
SFX Cc hy šějših/zz .
SFX Cc hy šějšim/zz .
SFX Cc hy šějšimi/zz .
SFX Cc hy šeje/zz .

SFX Cd Y 80
SFX Cd ti l .
SFX Cd ti la .
SFX Cd ti lo .
SFX Cd ti li .
SFX Cd kati ču .
SFX Cd kati čem .
SFX Cd kati češ .
SFX Cd kati če .
SFX Cd kati čemo .
SFX Cd kati čete .
SFX Cd kati čut .
SFX Cd ti h .
SFX Cd ti še .
SFX Cd ti hmo .
SFX Cd ti ste .
SFX Cd ti hu .
SFX Cd kati či .
SFX Cd kati čimo .
SFX Cd kati čite .
SFX Cd kati čuči .
SFX Cd kati čučego .
SFX Cd kati čučemu .
SFX Cd kati čučim .
SFX Cd kati čučem .
SFX Cd kati čučih .
SFX Cd kati čučimi .
SFX Cd kati čuča .
SFX Cd kati čuču .
SFX Cd kati čučej .
SFX Cd kati čučeju .
SFX Cd kati čuče .
SFX Cd kati čemy .
SFX Cd kati čemogo .
SFX Cd kati čemomu .
SFX Cd kati čemym .
SFX Cd kati čemom .
SFX Cd kati čemo .
SFX Cd kati čema .
SFX Cd kati čemu .
SFX Cd kati čemoj .
SFX Cd kati čemoju .
SFX Cd kati čemi .
SFX Cd kati čeme .
SFX Cd kati čemyh .
SFX Cd kati čemym .
SFX Cd kati čemymi .
SFX Cd ti vši .
SFX Cd ti všego .
SFX Cd ti všemu .
SFX Cd ti všim .
SFX Cd ti všem .
SFX Cd ti vših .
SFX Cd ti všimi .
SFX Cd ti vša .
SFX Cd ti všu .
SFX Cd ti všej .
SFX Cd ti všeju .
SFX Cd ti vše .
SFX Cd ti ny .
SFX Cd ti nogo .
SFX Cd ti nomu .
SFX Cd ti nym .
SFX Cd ti nom .
SFX Cd ti ni .
SFX Cd ti ne .
SFX Cd ti nyh .
SFX Cd ti nymi .
SFX Cd ti na .
SFX Cd ti nu .
SFX Cd ti noj .
SFX Cd ti noju .
SFX Cd ti no .
SFX Cd ti nje/xPxE .
SFX Cd ti nja/xPxE .
SFX Cd ti nju/xPxE .
SFX Cd ti njem/xPxE .
SFX Cd ti nij/xPxE .
SFX Cd ti njam/xPxE .
SFX Cd ti njami/xPxE .
SFX Cd ti njah/xPxE .

SFX Ce Y 68
SFX Ce ti l .
SFX Ce ti la .
SFX Ce ti lo .
SFX Ce ti li .
SFX Ce sěti šu .
SFX Ce ěti im .
SFX Ce ěti iš .
SFX Ce ěti i .
SFX Ce ěti imo .
SFX Ce ěti ite .
SFX Ce ěti et .
SFX Ce ti h .
SFX Ce ti še .
SFX Ce ti hmo .
SFX Ce ti ste .
SFX Ce ti hu .
SFX Ce ěti eči .
SFX Ce ěti eča .
SFX Ce ěti eče .
SFX Ce ěti imy .
SFX Ce ěti imogo .
SFX Ce ěti imomu .
SFX Ce ěti imym .
SFX Ce ěti imom .
SFX Ce ěti imo .
SFX Ce ěti ima .
SFX Ce ěti imu .
SFX Ce ěti imoj .
SFX Ce ěti imoju .
SFX Ce ěti imi .
SFX Ce ěti ime .
SFX Ce ěti imyh .
SFX Ce ěti imym .
SFX Ce ěti imymi .
SFX Ce ti vši .
SFX Ce ti všego .
SFX Ce ti všemu .
SFX Ce ti všim .
SFX Ce ti všem .
SFX Ce ti vših .
SFX Ce ti všimi .
SFX Ce ti vša .
SFX Ce ti všu .
SFX Ce ti všej .
SFX Ce ti všeju .
SFX Ce ti vše .
SFX Ce ti ny .
SFX Ce ti nogo .
SFX Ce ti nomu .
SFX Ce ti nym .
SFX Ce ti nom .
SFX Ce ti ni .
SFX Ce ti ne .
SFX Ce ti nyh .
SFX Ce ti nymi .
SFX Ce ti na .
SFX Ce ti nu .
SFX Ce ti noj .
SFX Ce ti noju .
SFX Ce ti no .
SFX Ce ti nje/xPxE .
SFX Ce ti nja/xPxE .
SFX Ce ti nju/xPxE .
SFX Ce ti njem/xPxE .
SFX Ce ti nij/xPxE .
SFX Ce ti njam/xPxE .
SFX Ce ti njami/xPxE .
SFX Ce ti njah/xPxE .

SFX Cf Y 17
SFX Cf 0 0/xPxE .
SFX Cf o o/xPxBxO .
SFX Cf o a/xPxE .
SFX Cf o esa/xPxE .
SFX Cf o ese/xPxE .
SFX Cf o 0 .
SFX Cf o es/xPxE .
SFX Cf o u/xPxE .
SFX Cf o esi/xPxE .
SFX Cf o ah/xPxE .
SFX Cf o esah/xPxE .
SFX Cf o am/xPxE .
SFX Cf o esam/xPxE .
SFX Cf 0 m/xPxE .
SFX Cf o esem/xPxE .
SFX Cf o ami/xPxE .
SFX Cf o esami/xPxE .

SFX Cg Y 9
SFX Cg 0 0/xPxE .
SFX Cg o o/xPxBxO .
SFX Cg o a/xPxE .
SFX Cg ko ok/xPxE .
SFX Cg o u/xPxE .
SFX Cg o ah/xPxE .
SFX Cg o am/xPxE .
SFX Cg 0 m/xPxE .
SFX Cg o ami/xPxE .

SFX Ch Y 3
SFX Ch sot istah .
SFX Ch sot istam .
SFX Ch sot justami .

SFX Ci Y 72
SFX Ci sti tl .
SFX Ci sti tla .
SFX Ci sti tlo .
SFX Ci sti tli .
SFX Ci sti tu .
SFX Ci sti tem .
SFX Ci sti teš .
SFX Ci sti te .
SFX Ci sti temo .
SFX Ci sti tete .
SFX Ci sti tut .
SFX Ci sti teh .
SFX Ci sti teše .
SFX Ci sti tehmo .
SFX Ci sti teste .
SFX Ci sti tehu .
SFX Ci sti ti .
SFX Ci sti timo .
SFX Ci sti tite .
SFX Ci sti tuči .
SFX Ci sti tučego .
SFX Ci sti tučemu .
SFX Ci sti tučim .
SFX Ci sti tučem .
SFX Ci sti tučih .
SFX Ci sti tučimi .
SFX Ci sti tuča .
SFX Ci sti tuču .
SFX Ci sti tučej .
SFX Ci sti tučeju .
SFX Ci sti tuče .
SFX Ci sti tomy .
SFX Ci sti tomogo .
SFX Ci sti tomomu .
SFX Ci sti tomym .
SFX Ci sti tomom .
SFX Ci sti tomo .
SFX Ci sti toma .
SFX Ci sti tomu .
SFX Ci sti tomoj .
SFX Ci sti tomoju .
SFX Ci sti tomi .
SFX Ci sti tome .
SFX Ci sti tomyh .
SFX Ci sti tomym .
SFX Ci sti tomymi .
SFX Ci sti tomo .
SFX Ci sti tši .
SFX Ci sti tša .
SFX Ci sti tše .
SFX Ci sti teny .
SFX Ci sti tenogo .
SFX Ci sti tenomu .
SFX Ci sti tenym .
SFX Ci sti tenom .
SFX Ci sti teni .
SFX Ci sti tene .
SFX Ci sti tenyh .
SFX Ci sti tenymi .
SFX Ci sti tena .
SFX Ci sti tenu .
SFX Ci sti tenoj .
SFX Ci sti tenoju .
SFX Ci sti teno .
SFX Ci sti tenje/xPxE .
SFX Ci sti tenja/xPxE .
SFX Ci sti tenju/xPxE .
SFX Ci sti tenjem/xPxE .
SFX Ci sti tenij/xPxE .
SFX Ci sti tenjam/xPxE .
SFX Ci sti tenjami/xPxE .
SFX Ci sti tenjah/xPxE .

SFX Cj Y 11
SFX Cj j 0 .
SFX Cj ej a .
SFX Cj j go .
SFX Cj ej u .
SFX Cj j m .
SFX Cj j mu .
SFX Cj ej im .
SFX Cj 0 u .
SFX Cj ej i .
SFX Cj ej ih .
SFX Cj ej imi .

SFX Ck Y 4
SFX Ck 0 0/xPxE .
SFX Ck 0 e/xPxBxO .
SFX Ck 0 i/xPxE .
SFX Ck 0 ju/xPxE .

SFX Cl Y 5
SFX Cl 0 0/xPxE .
SFX Cl i o/xPxBxO .
SFX Cl i yh/xPxE .
SFX Cl i ym/xPxE .
SFX Cl i ymi/xPxE .

SFX Cm Y 9
SFX Cm 0 0/xPxE .
SFX Cm o o/xPxBxO .
SFX Cm o a/xPxE .
SFX Cm lo ol/xPxE .
SFX Cm o u/xPxE .
SFX Cm o ah/xPxE .
SFX Cm o am/xPxE .
SFX Cm 0 m/xPxE .
SFX Cm o ami/xPxE .

SFX Cn Y 80
SFX Cn ti l .
SFX Cn ti la .
SFX Cn ti lo .
SFX Cn ti li .
SFX Cn evati uju .
SFX Cn evati ujem .
SFX Cn evati uješ .
SFX Cn evati uje .
SFX Cn evati ujemo .
SFX Cn evati ujete .
SFX Cn evati ujut .
SFX Cn ti h .
SFX Cn ti še .
SFX Cn ti hmo .
SFX Cn ti ste .
SFX Cn ti hu .
SFX Cn evati uj .
SFX Cn evati ujmo .
SFX Cn evati ujte .
SFX Cn evati ujuči .
SFX Cn evati ujučego .
SFX Cn evati ujučemu .
SFX Cn evati ujučim .
SFX Cn evati ujučem .
SFX Cn evati ujučih .
SFX Cn evati ujučimi .
SFX Cn evati ujuča .
SFX Cn evati ujuču .
SFX Cn evati ujučej .
SFX Cn evati ujučeju .
SFX Cn evati ujuče .
SFX Cn evati ujemy .
SFX Cn evati ujemogo .
SFX Cn evati ujemomu .
SFX Cn evati ujemym .
SFX Cn evati ujemom .
SFX Cn evati ujemo .
SFX Cn evati ujema .
SFX Cn evati ujemu .
SFX Cn evati ujemoj .
SFX Cn evati ujemoju .
SFX Cn evati ujemi .
SFX Cn evati ujeme .
SFX Cn evati ujemyh .
SFX Cn evati ujemym .
SFX Cn evati ujemymi .
SFX Cn ti vši .
SFX Cn ti všego .
SFX Cn ti všemu .
SFX Cn ti všim .
SFX Cn ti všem .
SFX Cn ti vših .
SFX Cn ti všimi .
SFX Cn ti vša .
SFX Cn ti všu .
SFX Cn ti všej .
SFX Cn ti všeju .
SFX Cn ti vše .
SFX Cn ti ny .
SFX Cn ti nogo .
SFX Cn ti nomu .
SFX Cn ti nym .
SFX Cn ti nom .
SFX Cn ti ni .
SFX Cn ti ne .
SFX Cn ti nyh .
SFX Cn ti nymi .
SFX Cn ti na .
SFX Cn ti nu .
SFX Cn ti noj .
SFX Cn ti noju .
SFX Cn ti no .
SFX Cn ti nje/xPxE .
SFX Cn ti nja/xPxE .
SFX Cn ti nju/xPxE .
SFX Cn ti njem/xPxE .
SFX Cn ti nij/xPxE .
SFX Cn ti njam/xPxE .
SFX Cn ti njami/xPxE .
SFX Cn ti njah/xPxE .

SFX Co Y 11
SFX Co 0 0/xPxE .
SFX Co 0 o/xPxBxO .
SFX Co 0 i/xPxE .
SFX Co 0 a/xPxE .
SFX Co 0 ov/xPxE .
SFX Co 0 u/xPxE .
SFX Co 0 ah/xPxE .
SFX Co 0 am/xPxE .
SFX Co 0 om/xPxE .
SFX Co 0 ami/xPxE .
SFX Co g že/xPxE .

SFX Cp Y 9
SFX Cp 0 0/xPxE .
SFX Cp 0 e/xPxBxO .
SFX Cp olj lj/xPxE .
SFX Cp olj lja/xPxE .
SFX Cp 0 a/xPxE .
SFX Cp olj lju/xPxE .
SFX Cp 0 u/xPxE .
SFX Cp olj ljem/xPxE .
SFX Cp 0 em/xPxE .

SFX Cq Y 13
SFX Cq y o .
SFX Cq y a .
SFX Cq y ogo .
SFX Cq y u .
SFX Cq y oj .
SFX Cq y om .
SFX Cq y omu .
SFX Cq 0 m .
SFX Cq y oju .
SFX Cq y i .
SFX Cq y e .
SFX Cq 0 h .
SFX Cq 0 mi .

SFX Cr Y 21
SFX Cr 0 0/xPxE .
SFX Cr 0 o/xPxBxO .
SFX Cr oz z/xPxE .
SFX Cr oz zy/xPxE .
SFX Cr 0 y/xPxE .
SFX Cr oz za/xPxE .
SFX Cr 0 a/xPxE .
SFX Cr oz zov/xPxE .
SFX Cr 0 ov/xPxE .
SFX Cr oz zu/xPxE .
SFX Cr 0 u/xPxE .
SFX Cr oz zah/xPxE .
SFX Cr 0 ah/xPxE .
SFX Cr oz zam/xPxE .
SFX Cr 0 am/xPxE .
SFX Cr oz zom/xPxE .
SFX Cr 0 om/xPxE .
SFX Cr oz zami/xPxE .
SFX Cr 0 ami/xPxE .
SFX Cr oz ze/xPxE .
SFX Cr 0 e/xPxE .

SFX Cs Y 3
SFX Cs i ěh .
SFX Cs i ěm .
SFX Cs i ěmi .

SFX Ct Y 80
SFX Ct ti l .
SFX Ct ti la .
SFX Ct ti lo .
SFX Ct ti li .
SFX Ct obrati beru .
SFX Ct obrati berem .
SFX Ct obrati bereš .
SFX Ct obrati bere .
SFX Ct obrati beremo .
SFX Ct obrati berete .
SFX Ct obrati berut .
SFX Ct ti h .
SFX Ct ti še .
SFX Ct ti hmo .
SFX Ct ti ste .
SFX Ct ti hu .
SFX Ct obrati beri .
SFX Ct obrati berimo .
SFX Ct obrati berite .
SFX Ct obrati beruči .
SFX Ct obrati beručego .
SFX Ct obrati beručemu .
SFX Ct obrati beručim .
SFX Ct obrati beručem .
SFX Ct obrati beručih .
SFX Ct obrati beručimi .
SFX Ct obrati beruča .
SFX Ct obrati beruču .
SFX Ct obrati beručej .
SFX Ct obrati beručeju .
SFX Ct obrati beruče .
SFX Ct obrati beremy .
SFX Ct obrati beremogo .
SFX Ct obrati beremomu .
SFX Ct obrati beremym .
SFX Ct obrati beremom .
SFX Ct obrati beremo .
SFX Ct obrati berema .
SFX Ct obrati beremu .
SFX Ct obrati beremoj .
SFX Ct obrati beremoju .
SFX Ct obrati beremi .
SFX Ct obrati bereme .
SFX Ct obrati beremyh .
SFX Ct obrati beremym .
SFX Ct obrati beremymi .
SFX Ct ti vši .
SFX Ct ti všego .
SFX Ct ti všemu .
SFX Ct ti všim .
SFX Ct ti všem .
SFX Ct ti vših .
SFX Ct ti všimi .
SFX Ct ti vša .
SFX Ct ti všu .
SFX Ct ti všej .
SFX Ct ti všeju .
SFX Ct ti vše .
SFX Ct ti ny .
SFX Ct ti nogo .
SFX Ct ti nomu .
SFX Ct ti nym .
SFX Ct ti nom .
SFX Ct ti ni .
SFX Ct ti ne .
SFX Ct ti nyh .
SFX Ct ti nymi .
SFX Ct ti na .
SFX Ct ti nu .
SFX Ct ti noj .
SFX Ct ti noju .
SFX Ct ti no .
SFX Ct ti nje/xPxE .
SFX Ct ti nja/xPxE .
SFX Ct ti nju/xPxE .
SFX Ct ti njem/xPxE .
SFX Ct ti nij/xPxE .
SFX Ct ti njam/xPxE .
SFX Ct ti njami/xPxE .
SFX Ct ti njah/xPxE .

SFX Cu Y 6
SFX Cu 0 0/xPxE .
SFX Cu i o/xPxBxO .
SFX Cu 0 j/xPxE .
SFX Cu i ah/xPxE .
SFX Cu i am/xPxE .
SFX Cu i ami/xPxE .

SFX Cv Y 6
SFX Cv 0 0/xPxE .
SFX Cv 0 o/xPxBxO .
SFX Cv 0 a/xPxE .
SFX Cv 0 u/xPxE .
SFX Cv 0 om/xPxE .
SFX Cv g že/xPxE .

SFX Cw Y 53
SFX Cw eti l .
SFX Cw eti la .
SFX Cw eti lo .
SFX Cw eti li .
SFX Cw reti eru .
SFX Cw reti erem .
SFX Cw reti ereš .
SFX Cw reti ere .
SFX Cw reti eremo .
SFX Cw reti erete .
SFX Cw reti erut .
SFX Cw ti h .
SFX Cw ti še .
SFX Cw ti hmo .
SFX Cw ti ste .
SFX Cw ti hu .
SFX Cw reti eri .
SFX Cw reti erimo .
SFX Cw reti erite .
SFX Cw reti eruči .
SFX Cw reti eručego .
SFX Cw reti eručemu .
SFX Cw reti eručim .
SFX Cw reti eručem .
SFX Cw reti eručih .
SFX Cw reti eručimi .
SFX Cw reti eruča .
SFX Cw reti eruču .
SFX Cw reti eručej .
SFX Cw reti eručeju .
SFX Cw reti eruče .
SFX Cw reti eremy .
SFX Cw reti eremogo .
SFX Cw reti eremomu .
SFX Cw reti eremym .
SFX Cw reti eremom .
SFX Cw reti eremo .
SFX Cw reti erema .
SFX Cw reti eremu .
SFX Cw reti eremoj .
SFX Cw reti eremoju .
SFX Cw reti eremi .
SFX Cw reti ereme .
SFX Cw reti eremyh .
SFX Cw reti eremym .
SFX Cw reti eremymi .
SFX Cw eti ši .
SFX Cw eti ša .
SFX Cw eti še .
SFX Cw eti ty .
SFX Cw eti ta .
SFX Cw eti to .
SFX Cw eti tje .

SFX Cx Y 6
SFX Cx 0 0/xPxE .
SFX Cx a o/xPxBxO .
SFX Cx a 0 .
SFX Cx 0 h/xPxE .
SFX Cx 0 m/xPxE .
SFX Cx 0 mi/xPxE .

SFX Cy Y 12
SFX Cy j 0 .
SFX Cy oj a .
SFX Cy j go .
SFX Cy oj u .
SFX Cy j m .
SFX Cy j mu .
SFX Cy oj ym .
SFX Cy 0 u .
SFX Cy oj i .
SFX Cy oj e .
SFX Cy oj yh .
SFX Cy oj ymi .

SFX Cz Y 12
SFX Cz 0 0/xPxE .
SFX Cz e o/xPxBxO .
SFX Cz 0 ta/xPxE .
SFX Cz 0 te/xPxE .
SFX Cz 0 t/xPxE .
SFX Cz 0 ti/xPxE .
SFX Cz 0 tu/xPxE .
SFX Cz 0 tah/xPxE .
SFX Cz 0 tam/xPxE .
SFX Cz 0 tem/xPxE .
SFX Cz 0 tom/xPxE .
SFX Cz 0 tami/xPxE .

SFX DA Y 6
SFX DA 0 0/xPxE .
SFX DA e e/xPxBxO .
SFX DA e 0 .
SFX DA e ah/xPxE .
SFX DA e am/xPxE .
SFX DA e ami/xPxE .

SFX DB Y 12
SFX DB es se .
SFX DB es sa .
SFX DB es sego .
SFX DB es su .
SFX DB es sej .
SFX DB es sem .
SFX DB es semu .
SFX DB es sim .
SFX DB es seju .
SFX DB es si .
SFX DB es sih .
SFX DB es simi .

SFX DC Y 71
SFX DC i l .
SFX DC i la .
SFX DC i lo .
SFX DC i li .
SFX DC i u .
SFX DC i em .
SFX DC i eš .
SFX DC i e .
SFX DC i emo .
SFX DC i ete .
SFX DC i ut .
SFX DC i eh .
SFX DC i eše .
SFX DC i ehmo .
SFX DC i este .
SFX DC i ehu .
SFX DC 0 mo .
SFX DC 0 te .
SFX DC i uči .
SFX DC i učego .
SFX DC i učemu .
SFX DC i učim .
SFX DC i učem .
SFX DC i učih .
SFX DC i učimi .
SFX DC i uča .
SFX DC i uču .
SFX DC i učej .
SFX DC i učeju .
SFX DC i uče .
SFX DC i omy .
SFX DC i omogo .
SFX DC i omomu .
SFX DC i omym .
SFX DC i omom .
SFX DC i omo .
SFX DC i oma .
SFX DC i omu .
SFX DC i omoj .
SFX DC i omoju .
SFX DC i omi .
SFX DC i ome .
SFX DC i omyh .
SFX DC i omym .
SFX DC i omymi .
SFX DC i omo .
SFX DC i ši .
SFX DC i ša .
SFX DC i še .
SFX DC i eny .
SFX DC i enogo .
SFX DC i enomu .
SFX DC i enym .
SFX DC i enom .
SFX DC i eni .
SFX DC i ene .
SFX DC i enyh .
SFX DC i enymi .
SFX DC i ena .
SFX DC i enu .
SFX DC i enoj .
SFX DC i enoju .
SFX DC i eno .
SFX DC i enje/xPxE .
SFX DC i enja/xPxE .
SFX DC i enju/xPxE .
SFX DC i enjem/xPxE .
SFX DC i enij/xPxE .
SFX DC i enjam/xPxE .
SFX DC i enjami/xPxE .
SFX DC i enjah/xPxE .

SFX DD Y 80
SFX DD ti l .
SFX DD ti la .
SFX DD ti lo .
SFX DD ti li .
SFX DD nati onu .
SFX DD nati onem .
SFX DD nati oneš .
SFX DD nati one .
SFX DD nati onemo .
SFX DD nati onete .
SFX DD nati onut .
SFX DD ti h .
SFX DD ti še .
SFX DD ti hmo .
SFX DD ti ste .
SFX DD ti hu .
SFX DD nati oni .
SFX DD nati onimo .
SFX DD nati onite .
SFX DD nati onuči .
SFX DD nati onučego .
SFX DD nati onučemu .
SFX DD nati onučim .
SFX DD nati onučem .
SFX DD nati onučih .
SFX DD nati onučimi .
SFX DD nati onuča .
SFX DD nati onuču .
SFX DD nati onučej .
SFX DD nati onučeju .
SFX DD nati onuče .
SFX DD nati onemy .
SFX DD nati onemogo .
SFX DD nati onemomu .
SFX DD nati onemym .
SFX DD nati onemom .
SFX DD nati onemo .
SFX DD nati onema .
SFX DD nati onemu .
SFX DD nati onemoj .
SFX DD nati onemoju .
SFX DD nati onemi .
SFX DD nati oneme .
SFX DD nati onemyh .
SFX DD nati onemym .
SFX DD nati onemymi .
SFX DD ti vši .
SFX DD ti všego .
SFX DD ti všemu .
SFX DD ti všim .
SFX DD ti všem .
SFX DD ti vših .
SFX DD ti všimi .
SFX DD ti vša .
SFX DD ti všu .
SFX DD ti všej .
SFX DD ti všeju .
SFX DD ti vše .
SFX DD ti ny .
SFX DD ti nogo .
SFX DD ti nomu .
SFX DD ti nym .
SFX DD ti nom .
SFX DD ti ni .
SFX DD ti ne .
SFX DD ti nyh .
SFX DD ti nymi .
SFX DD ti na .
SFX DD ti nu .
SFX DD ti noj .
SFX DD ti noju .
SFX DD ti no .
SFX DD ti nje/xPxE .
SFX DD ti nja/xPxE .
SFX DD ti nju/xPxE .
SFX DD ti njem/xPxE .
SFX DD ti nij/xPxE .
SFX DD ti njam/xPxE .
SFX DD ti njami/xPxE .
SFX DD ti njah/xPxE .

SFX DE Y 10
SFX DE 0 0/xPxE .
SFX DE 0 e/xPxBxO .
SFX DE enj nje/xPxE .
SFX DE enj nja/xPxE .
SFX DE enj njev/xPxE .
SFX DE enj nju/xPxE .
SFX DE enj njah/xPxE .
SFX DE enj njam/xPxE .
SFX DE enj njem/xPxE .
SFX DE enj njami/xPxE .

SFX DF Y 4
SFX DF to-nebud ego-nebud .
SFX DF to-nebud em-nebud .
SFX DF to-nebud emu-nebud .
SFX DF to-nebud im-nebud .

SFX DG Y 11
SFX DG 0 0/xPxE .
SFX DG 0 o/xPxBxO .
SFX DG en ny/xPxE .
SFX DG en na/xPxE .
SFX DG en nov/xPxE .
SFX DG en nu/xPxE .
SFX DG en nah/xPxE .
SFX DG en nam/xPxE .
SFX DG en nom/xPxE .
SFX DG en nami/xPxE .
SFX DG en ne/xPxE .

SFX DH Y 80
SFX DH ti l .
SFX DH ti la .
SFX DH ti lo .
SFX DH ti li .
SFX DH ti ju .
SFX DH ti jem .
SFX DH ti ješ .
SFX DH ti je .
SFX DH ti jemo .
SFX DH ti jete .
SFX DH ti jut .
SFX DH ti h .
SFX DH ti še .
SFX DH ti hmo .
SFX DH ti ste .
SFX DH ti hu .
SFX DH ti j .
SFX DH ti jmo .
SFX DH ti jte .
SFX DH ti juči .
SFX DH ti jučego .
SFX DH ti jučemu .
SFX DH ti jučim .
SFX DH ti jučem .
SFX DH ti jučih .
SFX DH ti jučimi .
SFX DH ti juča .
SFX DH ti juču .
SFX DH ti jučej .
SFX DH ti jučeju .
SFX DH ti juče .
SFX DH ti jemy .
SFX DH ti jemogo .
SFX DH ti jemomu .
SFX DH ti jemym .
SFX DH ti jemom .
SFX DH ti jemo .
SFX DH ti jema .
SFX DH ti jemu .
SFX DH ti jemoj .
SFX DH ti jemoju .
SFX DH ti jemi .
SFX DH ti jeme .
SFX DH ti jemyh .
SFX DH ti jemym .
SFX DH ti jemymi .
SFX DH ti vši .
SFX DH ti všego .
SFX DH ti všemu .
SFX DH ti všim .
SFX DH ti všem .
SFX DH ti vših .
SFX DH ti všimi .
SFX DH ti vša .
SFX DH ti všu .
SFX DH ti všej .
SFX DH ti všeju .
SFX DH ti vše .
SFX DH ti ny .
SFX DH ti nogo .
SFX DH ti nomu .
SFX DH ti nym .
SFX DH ti nom .
SFX DH ti ni .
SFX DH ti ne .
SFX DH ti nyh .
SFX DH ti nymi .
SFX DH ti na .
SFX DH ti nu .
SFX DH ti noj .
SFX DH ti noju .
SFX DH ti no .
SFX DH ti nje/xPxE .
SFX DH ti nja/xPxE .
SFX DH ti nju/xPxE .
SFX DH ti njem/xPxE .
SFX DH ti nij/xPxE .
SFX DH ti njam/xPxE .
SFX DH ti njami/xPxE .
SFX DH ti njah/xPxE .

SFX DI Y 10
SFX DI 0 0/xPxE .
SFX DI 0 e/xPxBxO .
SFX DI elj lje/xPxE .
SFX DI elj lja/xPxE .
SFX DI elj ljev/xPxE .
SFX DI elj lju/xPxE .
SFX DI elj ljah/xPxE .
SFX DI elj ljam/xPxE .
SFX DI elj ljem/xPxE .
SFX DI elj ljami/xPxE .

SFX DJ Y 18
SFX DJ 0 0/xPxE .
SFX DJ 0 e/xPxBxO .
SFX DJ j 0 .
SFX DJ enj ni/xPxE .
SFX DJ enj nje/xPxE .
SFX DJ enj ne/xPxE .
SFX DJ enj nja/xPxE .
SFX DJ enj nev/xPxE .
SFX DJ enj njev/xPxE .
SFX DJ enj nju/xPxE .
SFX DJ enj nah/xPxE .
SFX DJ enj njah/xPxE .
SFX DJ enj nam/xPxE .
SFX DJ enj njam/xPxE .
SFX DJ enj nem/xPxE .
SFX DJ enj njem/xPxE .
SFX DJ enj nami/xPxE .
SFX DJ enj njami/xPxE .

SFX DK Y 80
SFX DK ti l .
SFX DK ti la .
SFX DK ti lo .
SFX DK ti li .
SFX DK rati eru .
SFX DK rati erem .
SFX DK rati ereš .
SFX DK rati ere .
SFX DK rati eremo .
SFX DK rati erete .
SFX DK rati erut .
SFX DK ti h .
SFX DK ti še .
SFX DK ti hmo .
SFX DK ti ste .
SFX DK ti hu .
SFX DK rati eri .
SFX DK rati erimo .
SFX DK rati erite .
SFX DK rati eruči .
SFX DK rati eručego .
SFX DK rati eručemu .
SFX DK rati eručim .
SFX DK rati eručem .
SFX DK rati eručih .
SFX DK rati eručimi .
SFX DK rati eruča .
SFX DK rati eruču .
SFX DK rati eručej .
SFX DK rati eručeju .
SFX DK rati eruče .
SFX DK rati eremy .
SFX DK rati eremogo .
SFX DK rati eremomu .
SFX DK rati eremym .
SFX DK rati eremom .
SFX DK rati eremo .
SFX DK rati erema .
SFX DK rati eremu .
SFX DK rati eremoj .
SFX DK rati eremoju .
SFX DK rati eremi .
SFX DK rati ereme .
SFX DK rati eremyh .
SFX DK rati eremym .
SFX DK rati eremymi .
SFX DK ti vši .
SFX DK ti všego .
SFX DK ti všemu .
SFX DK ti všim .
SFX DK ti všem .
SFX DK ti vših .
SFX DK ti všimi .
SFX DK ti vša .
SFX DK ti všu .
SFX DK ti všej .
SFX DK ti všeju .
SFX DK ti vše .
SFX DK ti ny .
SFX DK ti nogo .
SFX DK ti nomu .
SFX DK ti nym .
SFX DK ti nom .
SFX DK ti ni .
SFX DK ti ne .
SFX DK ti nyh .
SFX DK ti nymi .
SFX DK ti na .
SFX DK ti nu .
SFX DK ti noj .
SFX DK ti noju .
SFX DK ti no .
SFX DK ti nje/xPxE .
SFX DK ti nja/xPxE .
SFX DK ti nju/xPxE .
SFX DK ti njem/xPxE .
SFX DK ti nij/xPxE .
SFX DK ti njam/xPxE .
SFX DK ti njami/xPxE .
SFX DK ti njah/xPxE .

SFX DL Y 9
SFX DL 0 0/xPxE .
SFX DL 0 o/xPxBxO .
SFX DL ov vi/xPxE .
SFX DL ov ve/xPxE .
SFX DL ov vij/xPxE .
SFX DL ov vah/xPxE .
SFX DL ov vam/xPxE .
SFX DL 0 ju/xPxE .
SFX DL ov vami/xPxE .

SFX DM Y 80
SFX DM ti l .
SFX DM ti la .
SFX DM ti lo .
SFX DM ti li .
SFX DM ati ju .
SFX DM ati jem .
SFX DM ati ješ .
SFX DM ati je .
SFX DM ati jemo .
SFX DM ati jete .
SFX DM ati jut .
SFX DM ti h .
SFX DM ti še .
SFX DM ti hmo .
SFX DM ti ste .
SFX DM ti hu .
SFX DM ati j .
SFX DM ati jmo .
SFX DM ati jte .
SFX DM ati juči .
SFX DM ati jučego .
SFX DM ati jučemu .
SFX DM ati jučim .
SFX DM ati jučem .
SFX DM ati jučih .
SFX DM ati jučimi .
SFX DM ati juča .
SFX DM ati juču .
SFX DM ati jučej .
SFX DM ati jučeju .
SFX DM ati juče .
SFX DM ati jemy .
SFX DM ati jemogo .
SFX DM ati jemomu .
SFX DM ati jemym .
SFX DM ati jemom .
SFX DM ati jemo .
SFX DM ati jema .
SFX DM ati jemu .
SFX DM ati jemoj .
SFX DM ati jemoju .
SFX DM ati jemi .
SFX DM ati jeme .
SFX DM ati jemyh .
SFX DM ati jemym .
SFX DM ati jemymi .
SFX DM ti vši .
SFX DM ti všego .
SFX DM ti všemu .
SFX DM ti všim .
SFX DM ti všem .
SFX DM ti vših .
SFX DM ti všimi .
SFX DM ti vša .
SFX DM ti všu .
SFX DM ti všej .
SFX DM ti všeju .
SFX DM ti vše .
SFX DM ti ny .
SFX DM ti nogo .
SFX DM ti nomu .
SFX DM ti nym .
SFX DM ti nom .
SFX DM ti ni .
SFX DM ti ne .
SFX DM ti nyh .
SFX DM ti nymi .
SFX DM ti na .
SFX DM ti nu .
SFX DM ti noj .
SFX DM ti noju .
SFX DM ti no .
SFX DM ti nje/xPxE .
SFX DM ti nja/xPxE .
SFX DM ti nju/xPxE .
SFX DM ti njem/xPxE .
SFX DM ti nij/xPxE .
SFX DM ti njam/xPxE .
SFX DM ti njami/xPxE .
SFX DM ti njah/xPxE .

SFX DN Y 15
SFX DN 0 0/xPxE .
SFX DN 0 e/xPxBxO .
SFX DN oš š/xPxE .
SFX DN oš ši/xPxE .
SFX DN 0 i/xPxE .
SFX DN oš šij/xPxE .
SFX DN 0 ij/xPxE .
SFX DN oš šah/xPxE .
SFX DN 0 ah/xPxE .
SFX DN oš šam/xPxE .
SFX DN 0 am/xPxE .
SFX DN oš šju/xPxE .
SFX DN 0 ju/xPxE .
SFX DN oš šami/xPxE .
SFX DN 0 ami/xPxE .

SFX DO Y 9
SFX DO 0 0/xPxE .
SFX DO o o/xPxBxO .
SFX DO o a/xPxE .
SFX DO no on/xPxE .
SFX DO o u/xPxE .
SFX DO o ah/xPxE .
SFX DO o am/xPxE .
SFX DO 0 m/xPxE .
SFX DO o ami/xPxE .

SFX DP Y 80
SFX DP ti l .
SFX DP ti la .
SFX DP ti lo .
SFX DP ti li .
SFX DP vati ovu .
SFX DP vati ovem .
SFX DP vati oveš .
SFX DP vati ove .
SFX DP vati ovemo .
SFX DP vati ovete .
SFX DP vati ovut .
SFX DP ti h .
SFX DP ti še .
SFX DP ti hmo .
SFX DP ti ste .
SFX DP ti hu .
SFX DP vati ovi .
SFX DP vati ovimo .
SFX DP vati ovite .
SFX DP vati ovuči .
SFX DP vati ovučego .
SFX DP vati ovučemu .
SFX DP vati ovučim .
SFX DP vati ovučem .
SFX DP vati ovučih .
SFX DP vati ovučimi .
SFX DP vati ovuča .
SFX DP vati ovuču .
SFX DP vati ovučej .
SFX DP vati ovučeju .
SFX DP vati ovuče .
SFX DP vati ovemy .
SFX DP vati ovemogo .
SFX DP vati ovemomu .
SFX DP vati ovemym .
SFX DP vati ovemom .
SFX DP vati ovemo .
SFX DP vati ovema .
SFX DP vati ovemu .
SFX DP vati ovemoj .
SFX DP vati ovemoju .
SFX DP vati ovemi .
SFX DP vati oveme .
SFX DP vati ovemyh .
SFX DP vati ovemym .
SFX DP vati ovemymi .
SFX DP ti vši .
SFX DP ti všego .
SFX DP ti všemu .
SFX DP ti všim .
SFX DP ti všem .
SFX DP ti vših .
SFX DP ti všimi .
SFX DP ti vša .
SFX DP ti všu .
SFX DP ti všej .
SFX DP ti všeju .
SFX DP ti vše .
SFX DP ti ny .
SFX DP ti nogo .
SFX DP ti nomu .
SFX DP ti nym .
SFX DP ti nom .
SFX DP ti ni .
SFX DP ti ne .
SFX DP ti nyh .
SFX DP ti nymi .
SFX DP ti na .
SFX DP ti nu .
SFX DP ti noj .
SFX DP ti noju .
SFX DP ti no .
SFX DP ti nje/xPxE .
SFX DP ti nja/xPxE .
SFX DP ti nju/xPxE .
SFX DP ti njem/xPxE .
SFX DP ti nij/xPxE .
SFX DP ti njam/xPxE .
SFX DP ti njami/xPxE .
SFX DP ti njah/xPxE .

SFX DQ Y 68
SFX DQ ti l .
SFX DQ ti la .
SFX DQ ti lo .
SFX DQ ti li .
SFX DQ těti ču .
SFX DQ ěti im .
SFX DQ ěti iš .
SFX DQ ěti i .
SFX DQ ěti imo .
SFX DQ ěti ite .
SFX DQ ěti et .
SFX DQ ti h .
SFX DQ ti še .
SFX DQ ti hmo .
SFX DQ ti ste .
SFX DQ ti hu .
SFX DQ ěti eči .
SFX DQ ěti eča .
SFX DQ ěti eče .
SFX DQ ěti imy .
SFX DQ ěti imogo .
SFX DQ ěti imomu .
SFX DQ ěti imym .
SFX DQ ěti imom .
SFX DQ ěti imo .
SFX DQ ěti ima .
SFX DQ ěti imu .
SFX DQ ěti imoj .
SFX DQ ěti imoju .
SFX DQ ěti imi .
SFX DQ ěti ime .
SFX DQ ěti imyh .
SFX DQ ěti imym .
SFX DQ ěti imymi .
SFX DQ ti vši .
SFX DQ ti všego .
SFX DQ ti všemu .
SFX DQ ti všim .
SFX DQ ti všem .
SFX DQ ti vših .
SFX DQ ti všimi .
SFX DQ ti vša .
SFX DQ ti všu .
SFX DQ ti všej .
SFX DQ ti všeju .
SFX DQ ti vše .
SFX DQ ti ny .
SFX DQ ti nogo .
SFX DQ ti nomu .
SFX DQ ti nym .
SFX DQ ti nom .
SFX DQ ti ni .
SFX DQ ti ne .
SFX DQ ti nyh .
SFX DQ ti nymi .
SFX DQ ti na .
SFX DQ ti nu .
SFX DQ ti noj .
SFX DQ ti noju .
SFX DQ ti no .
SFX DQ ti nje/xPxE .
SFX DQ ti nja/xPxE .
SFX DQ ti nju/xPxE .
SFX DQ ti njem/xPxE .
SFX DQ ti nij/xPxE .
SFX DQ ti njam/xPxE .
SFX DQ ti njami/xPxE .
SFX DQ ti njah/xPxE .

SFX DR Y 21
SFX DR 0 0/xPxE .
SFX DR 0 o/xPxBxO .
SFX DR on n/xPxE .
SFX DR on ny/xPxE .
SFX DR 0 y/xPxE .
SFX DR on na/xPxE .
SFX DR 0 a/xPxE .
SFX DR on nov/xPxE .
SFX DR 0 ov/xPxE .
SFX DR on nu/xPxE .
SFX DR 0 u/xPxE .
SFX DR on nah/xPxE .
SFX DR 0 ah/xPxE .
SFX DR on nam/xPxE .
SFX DR 0 am/xPxE .
SFX DR on nom/xPxE .
SFX DR 0 om/xPxE .
SFX DR on nami/xPxE .
SFX DR 0 ami/xPxE .
SFX DR on ne/xPxE .
SFX DR 0 e/xPxE .

SFX DS Y 65
SFX DS ti u .
SFX DS ti em .
SFX DS ti eš .
SFX DS ti e .
SFX DS ti emo .
SFX DS ti ete .
SFX DS ti ut .
SFX DS ti eh .
SFX DS ti eše .
SFX DS ti ehmo .
SFX DS ti este .
SFX DS ti ehu .
SFX DS ti i .
SFX DS ti imo .
SFX DS ti ite .
SFX DS ti uči .
SFX DS ti učego .
SFX DS ti učemu .
SFX DS ti učim .
SFX DS ti učem .
SFX DS ti učih .
SFX DS ti učimi .
SFX DS ti uča .
SFX DS ti uču .
SFX DS ti učej .
SFX DS ti učeju .
SFX DS ti uče .
SFX DS ti omy .
SFX DS ti omogo .
SFX DS ti omomu .
SFX DS ti omym .
SFX DS ti omom .
SFX DS ti omo .
SFX DS ti oma .
SFX DS ti omu .
SFX DS ti omoj .
SFX DS ti omoju .
SFX DS ti omi .
SFX DS ti ome .
SFX DS ti omyh .
SFX DS ti omym .
SFX DS ti omymi .
SFX DS ti omo .
SFX DS ti eny .
SFX DS ti enogo .
SFX DS ti enomu .
SFX DS ti enym .
SFX DS ti enom .
SFX DS ti eni .
SFX DS ti ene .
SFX DS ti enyh .
SFX DS ti enymi .
SFX DS ti ena .
SFX DS ti enu .
SFX DS ti enoj .
SFX DS ti enoju .
SFX DS ti eno .
SFX DS ti enje/xPxE .
SFX DS ti enja/xPxE .
SFX DS ti enju/xPxE .
SFX DS ti enjem/xPxE .
SFX DS ti enij/xPxE .
SFX DS ti enjam/xPxE .
SFX DS ti enjami/xPxE .
SFX DS ti enjah/xPxE .

SFX DT Y 5
SFX DT 0 0/xPxE .
SFX DT 0 o/xPxBxO .
SFX DT 0 a/xPxE .
SFX DT 0 u/xPxE .
SFX DT 0 em/xPxE .

SFX DU Y 63
SFX DU ti l .
SFX DU ti la .
SFX DU ti lo .
SFX DU ti li .
SFX DU yti udu .
SFX DU yti udem .
SFX DU yti udeš .
SFX DU yti ude .
SFX DU yti udemo .
SFX DU yti udete .
SFX DU yti udut .
SFX DU ti h .
SFX DU ti še .
SFX DU ti hmo .
SFX DU ti ste .
SFX DU ti hu .
SFX DU yti udi .
SFX DU yti udimo .
SFX DU yti udite .
SFX DU yti uduči .
SFX DU yti udučego .
SFX DU yti udučemu .
SFX DU yti udučim .
SFX DU yti udučem .
SFX DU yti udučih .
SFX DU yti udučimi .
SFX DU yti uduča .
SFX DU yti uduču .
SFX DU yti udučej .
SFX DU yti udučeju .
SFX DU yti uduče .
SFX DU yti udomy .
SFX DU yti udomogo .
SFX DU yti udomomu .
SFX DU yti udomym .
SFX DU yti udomom .
SFX DU yti udomo .
SFX DU yti udoma .
SFX DU yti udomu .
SFX DU yti udomoj .
SFX DU yti udomoju .
SFX DU yti udomi .
SFX DU yti udome .
SFX DU yti udomyh .
SFX DU yti udomym .
SFX DU yti udomymi .
SFX DU yti udomo .
SFX DU ti vši .
SFX DU ti všego .
SFX DU ti všemu .
SFX DU ti všim .
SFX DU ti všem .
SFX DU ti vših .
SFX DU ti všimi .
SFX DU ti vša .
SFX DU ti všu .
SFX DU ti všej .
SFX DU ti všeju .
SFX DU ti vše .
SFX DU i y .
SFX DU i a .
SFX DU i o .
SFX DU i je .

SFX DV Y 81
SFX DV ti l .
SFX DV ti la .
SFX DV ti lo .
SFX DV ti li .
SFX DV hati du .
SFX DV hati dem .
SFX DV hati deš .
SFX DV hati de .
SFX DV hati demo .
SFX DV hati dete .
SFX DV hati dut .
SFX DV ti h .
SFX DV ti še .
SFX DV ti hmo .
SFX DV ti ste .
SFX DV ti hu .
SFX DV hati di .
SFX DV hati dimo .
SFX DV hati dite .
SFX DV hati duči .
SFX DV hati dučego .
SFX DV hati dučemu .
SFX DV hati dučim .
SFX DV hati dučem .
SFX DV hati dučih .
SFX DV hati dučimi .
SFX DV hati duča .
SFX DV hati duču .
SFX DV hati dučej .
SFX DV hati dučeju .
SFX DV hati duče .
SFX DV hati domy .
SFX DV hati domogo .
SFX DV hati domomu .
SFX DV hati domym .
SFX DV hati domom .
SFX DV hati domo .
SFX DV hati doma .
SFX DV hati domu .
SFX DV hati domoj .
SFX DV hati domoju .
SFX DV hati domi .
SFX DV hati dome .
SFX DV hati domyh .
SFX DV hati domym .
SFX DV hati domymi .
SFX DV hati domo .
SFX DV ti vši .
SFX DV ti všego .
SFX DV ti všemu .
SFX DV ti všim .
SFX DV ti všem .
SFX DV ti vših .
SFX DV ti všimi .
SFX DV ti vša .
SFX DV ti všu .
SFX DV ti všej .
SFX DV ti všeju .
SFX DV ti vše .
SFX DV ti ny .
SFX DV ti nogo .
SFX DV ti nomu .
SFX DV ti nym .
SFX DV ti nom .
SFX DV ti ni .
SFX DV ti ne .
SFX DV ti nyh .
SFX DV ti nymi .
SFX DV ti na .
SFX DV ti nu .
SFX DV ti noj .
SFX DV ti noju .
SFX DV ti no .
SFX DV ti nje/xPxE .
SFX DV ti nja/xPxE .
SFX DV ti nju/xPxE .
SFX DV ti njem/xPxE .
SFX DV ti nij/xPxE .
SFX DV ti njam/xPxE .
SFX DV ti njami/xPxE .
SFX DV ti njah/xPxE .

SFX DW Y 7
SFX DW o a .
SFX DW to ot .
SFX DW o u .
SFX DW o ah .
SFX DW o am .
SFX DW 0 m .
SFX DW o ami .

SFX DX Y 68
SFX DX ti l .
SFX DX ti la .
SFX DX ti lo .
SFX DX ti li .
SFX DX ati ju .
SFX DX ati im .
SFX DX ati iš .
SFX DX ati i .
SFX DX ati imo .
SFX DX ati ite .
SFX DX ati et .
SFX DX ti h .
SFX DX ti še .
SFX DX ti hmo .
SFX DX ti ste .
SFX DX ti hu .
SFX DX ati eči .
SFX DX ati eča .
SFX DX ati eče .
SFX DX ati imy .
SFX DX ati imogo .
SFX DX ati imomu .
SFX DX ati imym .
SFX DX ati imom .
SFX DX ati imo .
SFX DX ati ima .
SFX DX ati imu .
SFX DX ati imoj .
SFX DX ati imoju .
SFX DX ati imi .
SFX DX ati ime .
SFX DX ati imyh .
SFX DX ati imym .
SFX DX ati imymi .
SFX DX ti vši .
SFX DX ti všego .
SFX DX ti všemu .
SFX DX ti všim .
SFX DX ti všem .
SFX DX ti vših .
SFX DX ti všimi .
SFX DX ti vša .
SFX DX ti všu .
SFX DX ti všej .
SFX DX ti všeju .
SFX DX ti vše .
SFX DX ti ny .
SFX DX ti nogo .
SFX DX ti nomu .
SFX DX ti nym .
SFX DX ti nom .
SFX DX ti ni .
SFX DX ti ne .
SFX DX ti nyh .
SFX DX ti nymi .
SFX DX ti na .
SFX DX ti nu .
SFX DX ti noj .
SFX DX ti noju .
SFX DX ti no .
SFX DX ti nje/xPxE .
SFX DX ti nja/xPxE .
SFX DX ti nju/xPxE .
SFX DX ti njem/xPxE .
SFX DX ti nij/xPxE .
SFX DX ti njam/xPxE .
SFX DX ti njami/xPxE .
SFX DX ti njah/xPxE .

SFX DY Y 12
SFX DY 0 0/xPxE .
SFX DY e o/xPxBxO .
SFX DY 0 na/xPxE .
SFX DY 0 ne/xPxE .
SFX DY 0 n/xPxE .
SFX DY 0 ni/xPxE .
SFX DY 0 nu/xPxE .
SFX DY 0 nah/xPxE .
SFX DY 0 nam/xPxE .
SFX DY 0 nem/xPxE .
SFX DY 0 nom/xPxE .
SFX DY 0 nami/xPxE .

SFX DZ Y 4
SFX DZ sot isot .
SFX DZ sot istah .
SFX DZ sot istam .
SFX DZ sot justami .

SFX Da Y 11
SFX Da 0 0/xPxE .
SFX Da 0 o/xPxBxO .
SFX Da es si/xPxE .
SFX Da es sa/xPxE .
SFX Da es sov/xPxE .
SFX Da es su/xPxE .
SFX Da es sah/xPxE .
SFX Da es sam/xPxE .
SFX Da es som/xPxE .
SFX Da es sami/xPxE .
SFX Da es se/xPxE .

SFX Db Y 11
SFX Db 0 0/xPxE .
SFX Db i o/xPxBxO .
SFX Db i je/xPxE .
SFX Db i ju/xPxE .
SFX Db i ej/xPxE .
SFX Db i ji/xPxE .
SFX Db i jah/xPxE .
SFX Db i jam/xPxE .
SFX Db i jeju/xPxE .
SFX Db i jami/xPxE .
SFX Db i jo/xPxE .

SFX Dc Y 68
SFX Dc ti l .
SFX Dc ti la .
SFX Dc ti lo .
SFX Dc ti li .
SFX Dc ypěti ipju .
SFX Dc ypěti ipim .
SFX Dc ypěti ipiš .
SFX Dc ypěti ipi .
SFX Dc ypěti ipimo .
SFX Dc ypěti ipite .
SFX Dc ypěti ipet .
SFX Dc ti h .
SFX Dc ti še .
SFX Dc ti hmo .
SFX Dc ti ste .
SFX Dc ti hu .
SFX Dc ypěti ipeči .
SFX Dc ypěti ipeča .
SFX Dc ypěti ipeče .
SFX Dc ypěti ipimy .
SFX Dc ypěti ipimogo .
SFX Dc ypěti ipimomu .
SFX Dc ypěti ipimym .
SFX Dc ypěti ipimom .
SFX Dc ypěti ipimo .
SFX Dc ypěti ipima .
SFX Dc ypěti ipimu .
SFX Dc ypěti ipimoj .
SFX Dc ypěti ipimoju .
SFX Dc ypěti ipimi .
SFX Dc ypěti ipime .
SFX Dc ypěti ipimyh .
SFX Dc ypěti ipimym .
SFX Dc ypěti ipimymi .
SFX Dc ti vši .
SFX Dc ti všego .
SFX Dc ti všemu .
SFX Dc ti všim .
SFX Dc ti všem .
SFX Dc ti vših .
SFX Dc ti všimi .
SFX Dc ti vša .
SFX Dc ti všu .
SFX Dc ti všej .
SFX Dc ti všeju .
SFX Dc ti vše .
SFX Dc ti ny .
SFX Dc ti nogo .
SFX Dc ti nomu .
SFX Dc ti nym .
SFX Dc ti nom .
SFX Dc ti ni .
SFX Dc ti ne .
SFX Dc ti nyh .
SFX Dc ti nymi .
SFX Dc ti na .
SFX Dc ti nu .
SFX Dc ti noj .
SFX Dc ti noju .
SFX Dc ti no .
SFX Dc ti nje/xPxE .
SFX Dc ti nja/xPxE .
SFX Dc ti nju/xPxE .
SFX Dc ti njem/xPxE .
SFX Dc ti nij/xPxE .
SFX Dc ti njam/xPxE .
SFX Dc ti njami/xPxE .
SFX Dc ti njah/xPxE .

SFX Dd Y 11
SFX Dd 0 e .
SFX Dd 0 i .
SFX Dd 0 a .
SFX Dd 0 ev .
SFX Dd 0 ij .
SFX Dd 0 u .
SFX Dd 0 ah .
SFX Dd 0 am .
SFX Dd 0 em .
SFX Dd 0 ju .
SFX Dd 0 ami .

SFX De Y 11
SFX De 0 0/xPxE .
SFX De a o/xPxBxO .
SFX De oha hy/xPxE .
SFX De oha hu/xPxE .
SFX De oha h/xPxE .
SFX De oha hě/xPxE .
SFX De oha hah/xPxE .
SFX De oha ham/xPxE .
SFX De oha hoju/xPxE .
SFX De oha hami/xPxE .
SFX De oha ho/xPxE .

SFX Df Y 11
SFX Df 0 0/xPxE .
SFX Df o o/xPxBxO .
SFX Df o a/xPxE .
SFX Df no on/xPxE .
SFX Df o u/xPxE .
SFX Df o ah/xPxE .
SFX Df o am/xPxE .
SFX Df 0 m/xPxE .
SFX Df o ami/xPxE .
SFX Df no en/xPxE .
SFX Df o ju/xPxE .

SFX Dg Y 21
SFX Dg 0 0/xPxE .
SFX Dg 0 o/xPxBxO .
SFX Dg ob b/xPxE .
SFX Dg ob by/xPxE .
SFX Dg 0 y/xPxE .
SFX Dg ob ba/xPxE .
SFX Dg 0 a/xPxE .
SFX Dg ob bov/xPxE .
SFX Dg 0 ov/xPxE .
SFX Dg ob bu/xPxE .
SFX Dg 0 u/xPxE .
SFX Dg ob bah/xPxE .
SFX Dg 0 ah/xPxE .
SFX Dg ob bam/xPxE .
SFX Dg 0 am/xPxE .
SFX Dg ob bom/xPxE .
SFX Dg 0 om/xPxE .
SFX Dg ob bami/xPxE .
SFX Dg 0 ami/xPxE .
SFX Dg ob be/xPxE .
SFX Dg 0 e/xPxE .

SFX Dh Y 11
SFX Dh 0 0/xPxE .
SFX Dh 0 e/xPxBxO .
SFX Dh 0 i/xPxE .
SFX Dh 0 a/xPxE .
SFX Dh 0 ov/xPxE .
SFX Dh 0 u/xPxE .
SFX Dh 0 ah/xPxE .
SFX Dh 0 am/xPxE .
SFX Dh 0 om/xPxE .
SFX Dh 0 ami/xPxE .
SFX Dh 0 e/xPxE .

SFX Di Y 6
SFX Di 0 0/xPxE .
SFX Di i e/xPxBxO .
SFX Di i ov/xPxE .
SFX Di i ah/xPxE .
SFX Di i am/xPxE .
SFX Di i ami/xPxE .

SFX Dj Y 80
SFX Dj ti l .
SFX Dj ti la .
SFX Dj ti lo .
SFX Dj ti li .
SFX Dj vati ju .
SFX Dj vati jem .
SFX Dj vati ješ .
SFX Dj vati je .
SFX Dj vati jemo .
SFX Dj vati jete .
SFX Dj vati jut .
SFX Dj ti h .
SFX Dj ti še .
SFX Dj ti hmo .
SFX Dj ti ste .
SFX Dj ti hu .
SFX Dj vati j .
SFX Dj vati jmo .
SFX Dj vati jte .
SFX Dj vati juči .
SFX Dj vati jučego .
SFX Dj vati jučemu .
SFX Dj vati jučim .
SFX Dj vati jučem .
SFX Dj vati jučih .
SFX Dj vati jučimi .
SFX Dj vati juča .
SFX Dj vati juču .
SFX Dj vati jučej .
SFX Dj vati jučeju .
SFX Dj vati juče .
SFX Dj vati jemy .
SFX Dj vati jemogo .
SFX Dj vati jemomu .
SFX Dj vati jemym .
SFX Dj vati jemom .
SFX Dj vati jemo .
SFX Dj vati jema .
SFX Dj vati jemu .
SFX Dj vati jemoj .
SFX Dj vati jemoju .
SFX Dj vati jemi .
SFX Dj vati jeme .
SFX Dj vati jemyh .
SFX Dj vati jemym .
SFX Dj vati jemymi .
SFX Dj ti vši .
SFX Dj ti všego .
SFX Dj ti všemu .
SFX Dj ti všim .
SFX Dj ti všem .
SFX Dj ti vših .
SFX Dj ti všimi .
SFX Dj ti vša .
SFX Dj ti všu .
SFX Dj ti všej .
SFX Dj ti všeju .
SFX Dj ti vše .
SFX Dj ti ny .
SFX Dj ti nogo .
SFX Dj ti nomu .
SFX Dj ti nym .
SFX Dj ti nom .
SFX Dj ti ni .
SFX Dj ti ne .
SFX Dj ti nyh .
SFX Dj ti nymi .
SFX Dj ti na .
SFX Dj ti nu .
SFX Dj ti noj .
SFX Dj ti noju .
SFX Dj ti no .
SFX Dj ti nje/xPxE .
SFX Dj ti nja/xPxE .
SFX Dj ti nju/xPxE .
SFX Dj ti njem/xPxE .
SFX Dj ti nij/xPxE .
SFX Dj ti njam/xPxE .
SFX Dj ti njami/xPxE .
SFX Dj ti njah/xPxE .

SFX Dk Y 28
SFX Dk 0 0/xPxE .
SFX Dk y o/xBxPxE .
SFX Dk y a/xPxE .
SFX Dk y ogo/xPxE .
SFX Dk y u/xPxE .
SFX Dk y oj/xPxE .
SFX Dk y om/xPxE .
SFX Dk y omu/xPxE .
SFX Dk 0 m/xPxE .
SFX Dk y oju/xPxE .
SFX Dk y i/xPxE .
SFX Dk y e/xPxE .
SFX Dk 0 h/xPxE .
SFX Dk 0 mi/xPxE .
SFX Dk ky ši/zz .
SFX Dk ky šego/zz .
SFX Dk ky šemu/zz .
SFX Dk ky šim/zz .
SFX Dk ky šem/zz .
SFX Dk ky še/zz .
SFX Dk ky ša/zz .
SFX Dk ky šu/zz .
SFX Dk ky šej/zz .
SFX Dk ky šeju/zz .
SFX Dk ky ših/zz .
SFX Dk ky šim/zz .
SFX Dk ky šimi/zz .
SFX Dk tky če/xPxE .

SFX Dl Y 11
SFX Dl 0 0/xPxE .
SFX Dl 0 o/xPxBxO .
SFX Dl ev jvi/xPxE .
SFX Dl ev jva/xPxE .
SFX Dl ev jvov/xPxE .
SFX Dl ev jvu/xPxE .
SFX Dl ev jvah/xPxE .
SFX Dl ev jvam/xPxE .
SFX Dl ev jvom/xPxE .
SFX Dl ev jvami/xPxE .
SFX Dl ev jve/xPxE .

SFX Dm Y 80
SFX Dm ti l .
SFX Dm ti la .
SFX Dm ti lo .
SFX Dm ti li .
SFX Dm gati žu .
SFX Dm gati žem .
SFX Dm gati žeš .
SFX Dm gati že .
SFX Dm gati žemo .
SFX Dm gati žete .
SFX Dm gati žut .
SFX Dm ti h .
SFX Dm ti še .
SFX Dm ti hmo .
SFX Dm ti ste .
SFX Dm ti hu .
SFX Dm gati ži .
SFX Dm gati žimo .
SFX Dm gati žite .
SFX Dm gati žuči .
SFX Dm gati žučego .
SFX Dm gati žučemu .
SFX Dm gati žučim .
SFX Dm gati žučem .
SFX Dm gati žučih .
SFX Dm gati žučimi .
SFX Dm gati žuča .
SFX Dm gati žuču .
SFX Dm gati žučej .
SFX Dm gati žučeju .
SFX Dm gati žuče .
SFX Dm gati žemy .
SFX Dm gati žemogo .
SFX Dm gati žemomu .
SFX Dm gati žemym .
SFX Dm gati žemom .
SFX Dm gati žemo .
SFX Dm gati žema .
SFX Dm gati žemu .
SFX Dm gati žemoj .
SFX Dm gati žemoju .
SFX Dm gati žemi .
SFX Dm gati žeme .
SFX Dm gati žemyh .
SFX Dm gati žemym .
SFX Dm gati žemymi .
SFX Dm ti vši .
SFX Dm ti všego .
SFX Dm ti všemu .
SFX Dm ti všim .
SFX Dm ti všem .
SFX Dm ti vših .
SFX Dm ti všimi .
SFX Dm ti vša .
SFX Dm ti všu .
SFX Dm ti všej .
SFX Dm ti všeju .
SFX Dm ti vše .
SFX Dm ti ny .
SFX Dm ti nogo .
SFX Dm ti nomu .
SFX Dm ti nym .
SFX Dm ti nom .
SFX Dm ti ni .
SFX Dm ti ne .
SFX Dm ti nyh .
SFX Dm ti nymi .
SFX Dm ti na .
SFX Dm ti nu .
SFX Dm ti noj .
SFX Dm ti noju .
SFX Dm ti no .
SFX Dm ti nje/xPxE .
SFX Dm ti nja/xPxE .
SFX Dm ti nju/xPxE .
SFX Dm ti njem/xPxE .
SFX Dm ti nij/xPxE .
SFX Dm ti njam/xPxE .
SFX Dm ti njami/xPxE .
SFX Dm ti njah/xPxE .

SFX Dn Y 28
SFX Dn 0 0/xPxE .
SFX Dn y o/xBxPxE .
SFX Dn y a/xPxE .
SFX Dn y ogo/xPxE .
SFX Dn y u/xPxE .
SFX Dn y oj/xPxE .
SFX Dn y om/xPxE .
SFX Dn y omu/xPxE .
SFX Dn 0 m/xPxE .
SFX Dn y oju/xPxE .
SFX Dn y i/xPxE .
SFX Dn y e/xPxE .
SFX Dn 0 h/xPxE .
SFX Dn 0 mi/xPxE .
SFX Dn aly enši/zz .
SFX Dn aly enšego/zz .
SFX Dn aly enšemu/zz .
SFX Dn aly enšim/zz .
SFX Dn aly enšem/zz .
SFX Dn aly enše/zz .
SFX Dn aly enša/zz .
SFX Dn aly enšu/zz .
SFX Dn aly enšej/zz .
SFX Dn aly enšeju/zz .
SFX Dn aly enših/zz .
SFX Dn aly enšim/zz .
SFX Dn aly enšimi/zz .
SFX Dn aly enje/zz .

SFX Do Y 13
SFX Do y-nebud o-nebud .
SFX Do y-nebud a-nebud .
SFX Do y-nebud ogo-nebud .
SFX Do y-nebud u-nebud .
SFX Do y-nebud oj-nebud .
SFX Do y-nebud om-nebud .
SFX Do y-nebud omu-nebud .
SFX Do -nebud m-nebud .
SFX Do y-nebud oju-nebud .
SFX Do y-nebud i-nebud .
SFX Do y-nebud e-nebud .
SFX Do -nebud h-nebud .
SFX Do -nebud mi-nebud .

SFX Dp Y 9
SFX Dp 0 0/xPxE .
SFX Dp e e/xPxBxO .
SFX Dp e a/xPxE .
SFX Dp je ej/xPxE .
SFX Dp e u/xPxE .
SFX Dp e ah/xPxE .
SFX Dp e am/xPxE .
SFX Dp 0 m/xPxE .
SFX Dp e ami/xPxE .

SFX Dq Y 11
SFX Dq 0 0/xPxE .
SFX Dq 0 o/xPxBxO .
SFX Dq oh h/xPxE .
SFX Dq oh ha/xPxE .
SFX Dq 0 a/xPxE .
SFX Dq oh hu/xPxE .
SFX Dq 0 u/xPxE .
SFX Dq oh hom/xPxE .
SFX Dq 0 om/xPxE .
SFX Dq oh še/xPxE .
SFX Dq h še/xPxE .

SFX Dr Y 71
SFX Dr ti l .
SFX Dr ti la .
SFX Dr ti lo .
SFX Dr ti li .
SFX Dr ti u .
SFX Dr kti čem .
SFX Dr kti češ .
SFX Dr kti če .
SFX Dr kti čemo .
SFX Dr kti čete .
SFX Dr ti ut .
SFX Dr kti čeh .
SFX Dr kti češe .
SFX Dr kti čehmo .
SFX Dr kti česte .
SFX Dr kti čehu .
SFX Dr kti či .
SFX Dr kti čimo .
SFX Dr kti čite .
SFX Dr ti uči .
SFX Dr ti učego .
SFX Dr ti učemu .
SFX Dr ti učim .
SFX Dr ti učem .
SFX Dr ti učih .
SFX Dr ti učimi .
SFX Dr ti uča .
SFX Dr ti uču .
SFX Dr ti učej .
SFX Dr ti učeju .
SFX Dr ti uče .
SFX Dr kti čemy .
SFX Dr kti čemogo .
SFX Dr kti čemomu .
SFX Dr kti čemym .
SFX Dr kti čemom .
SFX Dr kti čemo .
SFX Dr kti čema .
SFX Dr kti čemu .
SFX Dr kti čemoj .
SFX Dr kti čemoju .
SFX Dr kti čemi .
SFX Dr kti čeme .
SFX Dr kti čemyh .
SFX Dr kti čemym .
SFX Dr kti čemymi .
SFX Dr ti ši .
SFX Dr ti ša .
SFX Dr ti še .
SFX Dr kti čeny .
SFX Dr kti čenogo .
SFX Dr kti čenomu .
SFX Dr kti čenym .
SFX Dr kti čenom .
SFX Dr kti čeni .
SFX Dr kti čene .
SFX Dr kti čenyh .
SFX Dr kti čenymi .
SFX Dr kti čena .
SFX Dr kti čenu .
SFX Dr kti čenoj .
SFX Dr kti čenoju .
SFX Dr kti čeno .
SFX Dr kti čenje/xPxE .
SFX Dr kti čenja/xPxE .
SFX Dr kti čenju/xPxE .
SFX Dr kti čenjem/xPxE .
SFX Dr kti čenij/xPxE .
SFX Dr kti čenjam/xPxE .
SFX Dr kti čenjami/xPxE .
SFX Dr kti čenjah/xPxE .

SFX Ds Y 80
SFX Ds ti l .
SFX Ds ti la .
SFX Ds ti lo .
SFX Ds ti li .
SFX Ds těti ču .
SFX Ds těti čem .
SFX Ds těti češ .
SFX Ds těti če .
SFX Ds těti čemo .
SFX Ds těti čete .
SFX Ds těti čut .
SFX Ds ti h .
SFX Ds ti še .
SFX Ds ti hmo .
SFX Ds ti ste .
SFX Ds ti hu .
SFX Ds těti či .
SFX Ds těti čimo .
SFX Ds těti čite .
SFX Ds těti čuči .
SFX Ds těti čučego .
SFX Ds těti čučemu .
SFX Ds těti čučim .
SFX Ds těti čučem .
SFX Ds těti čučih .
SFX Ds těti čučimi .
SFX Ds těti čuča .
SFX Ds těti čuču .
SFX Ds těti čučej .
SFX Ds těti čučeju .
SFX Ds těti čuče .
SFX Ds těti čemy .
SFX Ds těti čemogo .
SFX Ds těti čemomu .
SFX Ds těti čemym .
SFX Ds těti čemom .
SFX Ds těti čemo .
SFX Ds těti čema .
SFX Ds těti čemu .
SFX Ds těti čemoj .
SFX Ds těti čemoju .
SFX Ds těti čemi .
SFX Ds těti čeme .
SFX Ds těti čemyh .
SFX Ds těti čemym .
SFX Ds těti čemymi .
SFX Ds ti vši .
SFX Ds ti všego .
SFX Ds ti všemu .
SFX Ds ti všim .
SFX Ds ti všem .
SFX Ds ti vših .
SFX Ds ti všimi .
SFX Ds ti vša .
SFX Ds ti všu .
SFX Ds ti všej .
SFX Ds ti všeju .
SFX Ds ti vše .
SFX Ds ti ny .
SFX Ds ti nogo .
SFX Ds ti nomu .
SFX Ds ti nym .
SFX Ds ti nom .
SFX Ds ti ni .
SFX Ds ti ne .
SFX Ds ti nyh .
SFX Ds ti nymi .
SFX Ds ti na .
SFX Ds ti nu .
SFX Ds ti noj .
SFX Ds ti noju .
SFX Ds ti no .
SFX Ds ti nje/xPxE .
SFX Ds ti nja/xPxE .
SFX Ds ti nju/xPxE .
SFX Ds ti njem/xPxE .
SFX Ds ti nij/xPxE .
SFX Ds ti njam/xPxE .
SFX Ds ti njami/xPxE .
SFX Ds ti njah/xPxE .

SFX Dt Y 80
SFX Dt ti l .
SFX Dt ti la .
SFX Dt ti lo .
SFX Dt ti li .
SFX Dt děti m .
SFX Dt děti š .
SFX Dt děti 0 .
SFX Dt děti mo .
SFX Dt děti te .
SFX Dt ěti ut .
SFX Dt ti h .
SFX Dt ti še .
SFX Dt ti hmo .
SFX Dt ti ste .
SFX Dt ti hu .
SFX Dt ěti 0 .
SFX Dt ěti mo .
SFX Dt ěti te .
SFX Dt ěti uči .
SFX Dt ěti učego .
SFX Dt ěti učemu .
SFX Dt ěti učim .
SFX Dt ěti učem .
SFX Dt ěti učih .
SFX Dt ěti učimi .
SFX Dt ěti uča .
SFX Dt ěti uču .
SFX Dt ěti učej .
SFX Dt ěti učeju .
SFX Dt ěti uče .
SFX Dt ěti omy .
SFX Dt ěti omogo .
SFX Dt ěti omomu .
SFX Dt ěti omym .
SFX Dt ěti omom .
SFX Dt ěti omo .
SFX Dt ěti oma .
SFX Dt ěti omu .
SFX Dt ěti omoj .
SFX Dt ěti omoju .
SFX Dt ěti omi .
SFX Dt ěti ome .
SFX Dt ěti omyh .
SFX Dt ěti omym .
SFX Dt ěti omymi .
SFX Dt ěti omo .
SFX Dt ti vši .
SFX Dt ti všego .
SFX Dt ti všemu .
SFX Dt ti všim .
SFX Dt ti všem .
SFX Dt ti vših .
SFX Dt ti všimi .
SFX Dt ti vša .
SFX Dt ti všu .
SFX Dt ti všej .
SFX Dt ti všeju .
SFX Dt ti vše .
SFX Dt ti ny .
SFX Dt ti nogo .
SFX Dt ti nomu .
SFX Dt ti nym .
SFX Dt ti nom .
SFX Dt ti ni .
SFX Dt ti ne .
SFX Dt ti nyh .
SFX Dt ti nymi .
SFX Dt ti na .
SFX Dt ti nu .
SFX Dt ti noj .
SFX Dt ti noju .
SFX Dt ti no .
SFX Dt ti nje/xPxE .
SFX Dt ti nja/xPxE .
SFX Dt ti nju/xPxE .
SFX Dt ti njem/xPxE .
SFX Dt ti nij/xPxE .
SFX Dt ti njam/xPxE .
SFX Dt ti njami/xPxE .
SFX Dt ti njah/xPxE .

SFX Du Y 21
SFX Du 0 0/xPxE .
SFX Du 0 o/xPxBxO .
SFX Du ol l/xPxE .
SFX Du ol li/xPxE .
SFX Du 0 i/xPxE .
SFX Du ol la/xPxE .
SFX Du 0 a/xPxE .
SFX Du ol lov/xPxE .
SFX Du 0 ov/xPxE .
SFX Du ol lu/xPxE .
SFX Du 0 u/xPxE .
SFX Du ol lah/xPxE .
SFX Du 0 ah/xPxE .
SFX Du ol lam/xPxE .
SFX Du 0 am/xPxE .
SFX Du ol lom/xPxE .
SFX Du 0 om/xPxE .
SFX Du ol lami/xPxE .
SFX Du 0 ami/xPxE .
SFX Du ol le/xPxE .
SFX Du 0 e/xPxE .

SFX Dv Y 28
SFX Dv 0 0/xPxE .
SFX Dv y o/xBxPxE .
SFX Dv y a/xPxE .
SFX Dv y ogo/xPxE .
SFX Dv y u/xPxE .
SFX Dv y oj/xPxE .
SFX Dv y om/xPxE .
SFX Dv y omu/xPxE .
SFX Dv 0 m/xPxE .
SFX Dv y oju/xPxE .
SFX Dv y i/xPxE .
SFX Dv y e/xPxE .
SFX Dv 0 h/xPxE .
SFX Dv 0 mi/xPxE .
SFX Dv zly gorši/zz .
SFX Dv zly goršego/zz .
SFX Dv zly goršemu/zz .
SFX Dv zly goršim/zz .
SFX Dv zly goršem/zz .
SFX Dv zly gorše/zz .
SFX Dv zly gorša/zz .
SFX Dv zly goršu/zz .
SFX Dv zly goršej/zz .
SFX Dv zly goršeju/zz .
SFX Dv zly gorših/zz .
SFX Dv zly goršim/zz .
SFX Dv zly goršimi/zz .
SFX Dv zly gorje/zz .

SFX Dw Y 81
SFX Dw ojdti šel .
SFX Dw jdti šla .
SFX Dw jdti šlo .
SFX Dw jdti šli .
SFX Dw ti u .
SFX Dw ti em .
SFX Dw ti eš .
SFX Dw ti e .
SFX Dw ti emo .
SFX Dw ti ete .
SFX Dw ti ut .
SFX Dw ti eh .
SFX Dw ti eše .
SFX Dw ti ehmo .
SFX Dw ti este .
SFX Dw ti ehu .
SFX Dw ti i .
SFX Dw ti imo .
SFX Dw ti ite .
SFX Dw ti uči .
SFX Dw ti učego .
SFX Dw ti učemu .
SFX Dw ti učim .
SFX Dw ti učem .
SFX Dw ti učih .
SFX Dw ti učimi .
SFX Dw ti uča .
SFX Dw ti uču .
SFX Dw ti učej .
SFX Dw ti učeju .
SFX Dw ti uče .
SFX Dw ti omy .
SFX Dw ti omogo .
SFX Dw ti omomu .
SFX Dw ti omym .
SFX Dw ti omom .
SFX Dw ti omo .
SFX Dw ti oma .
SFX Dw ti omu .
SFX Dw ti omoj .
SFX Dw ti omoju .
SFX Dw ti omi .
SFX Dw ti ome .
SFX Dw ti omyh .
SFX Dw ti omym .
SFX Dw ti omymi .
SFX Dw ti omo .
SFX Dw ojdti ševši .
SFX Dw ojdti ševšego .
SFX Dw ojdti ševšemu .
SFX Dw ojdti ševšim .
SFX Dw ojdti ševšem .
SFX Dw ojdti ševših .
SFX Dw ojdti ševšimi .
SFX Dw ojdti ševša .
SFX Dw ojdti ševšu .
SFX Dw ojdti ševšej .
SFX Dw ojdti ševšeju .
SFX Dw ojdti ševše .
SFX Dw ti eny .
SFX Dw ti enogo .
SFX Dw ti enomu .
SFX Dw ti enym .
SFX Dw ti enom .
SFX Dw ti eni .
SFX Dw ti ene .
SFX Dw ti enyh .
SFX Dw ti enymi .
SFX Dw ti ena .
SFX Dw ti enu .
SFX Dw ti enoj .
SFX Dw ti enoju .
SFX Dw ti eno .
SFX Dw ti enje/xPxE .
SFX Dw ti enja/xPxE .
SFX Dw ti enju/xPxE .
SFX Dw ti enjem/xPxE .
SFX Dw ti enij/xPxE .
SFX Dw ti enjam/xPxE .
SFX Dw ti enjami/xPxE .
SFX Dw ti enjah/xPxE .

SFX Dx Y 11
SFX Dx 0 0/xPxE .
SFX Dx 0 o/xPxBxO .
SFX Dx ok ki/xPxE .
SFX Dx ok ka/xPxE .
SFX Dx ok kov/xPxE .
SFX Dx ok ku/xPxE .
SFX Dx ok kah/xPxE .
SFX Dx ok kam/xPxE .
SFX Dx ok kom/xPxE .
SFX Dx ok kami/xPxE .
SFX Dx ok če/xPxE .

SFX Dy Y 11
SFX Dy 0 0/xPxE .
SFX Dy 0 e/xPxBxO .
SFX Dy 0 e/xPxE .
SFX Dy 0 a/xPxE .
SFX Dy 0 ev/xPxE .
SFX Dy 0 u/xPxE .
SFX Dy 0 ah/xPxE .
SFX Dy 0 am/xPxE .
SFX Dy 0 em/xPxE .
SFX Dy 0 ami/xPxE .
SFX Dy c če/xPxE .

SFX Dz Y 5
SFX Dz a u .
SFX Dz a y .
SFX Dz a ě .
SFX Dz a oju .
SFX Dz a o .

SFX EA Y 62
SFX EA ti l .
SFX EA ti la .
SFX EA ti lo .
SFX EA ti li .
SFX EA eti mu .
SFX EA eti mem .
SFX EA eti meš .
SFX EA eti me .
SFX EA eti memo .
SFX EA eti mete .
SFX EA eti mut .
SFX EA ti h .
SFX EA ti še .
SFX EA ti hmo .
SFX EA ti ste .
SFX EA ti hu .
SFX EA eti mi .
SFX EA eti mimo .
SFX EA eti mite .
SFX EA eti muči .
SFX EA eti mučego .
SFX EA eti mučemu .
SFX EA eti mučim .
SFX EA eti mučem .
SFX EA eti mučih .
SFX EA eti mučimi .
SFX EA eti muča .
SFX EA eti muču .
SFX EA eti mučej .
SFX EA eti mučeju .
SFX EA eti muče .
SFX EA eti memy .
SFX EA eti memogo .
SFX EA eti memomu .
SFX EA eti memym .
SFX EA eti memom .
SFX EA eti memo .
SFX EA eti mema .
SFX EA eti memu .
SFX EA eti memoj .
SFX EA eti memoju .
SFX EA eti memi .
SFX EA eti meme .
SFX EA eti memyh .
SFX EA eti memym .
SFX EA eti memymi .
SFX EA ti vši .
SFX EA ti všego .
SFX EA ti všemu .
SFX EA ti všim .
SFX EA ti všem .
SFX EA ti vših .
SFX EA ti všimi .
SFX EA ti vša .
SFX EA ti všu .
SFX EA ti všej .
SFX EA ti všeju .
SFX EA ti vše .
SFX EA i y .
SFX EA i a .
SFX EA i o .
SFX EA i je .

SFX EB Y 9
SFX EB 0 0/xPxE .
SFX EB o o/xPxBxO .
SFX EB o a/xPxE .
SFX EB ko ek/xPxE .
SFX EB o u/xPxE .
SFX EB o ah/xPxE .
SFX EB o am/xPxE .
SFX EB 0 m/xPxE .
SFX EB o ami/xPxE .

SFX EC Y 62
SFX EC ti l .
SFX EC ti la .
SFX EC ti lo .
SFX EC ti li .
SFX EC jeti ojmu .
SFX EC jeti ojmem .
SFX EC jeti ojmeš .
SFX EC jeti ojme .
SFX EC jeti ojmemo .
SFX EC jeti ojmete .
SFX EC jeti ojmut .
SFX EC ti h .
SFX EC ti še .
SFX EC ti hmo .
SFX EC ti ste .
SFX EC ti hu .
SFX EC jeti ojmi .
SFX EC jeti ojmimo .
SFX EC jeti ojmite .
SFX EC jeti ojmuči .
SFX EC jeti ojmučego .
SFX EC jeti ojmučemu .
SFX EC jeti ojmučim .
SFX EC jeti ojmučem .
SFX EC jeti ojmučih .
SFX EC jeti ojmučimi .
SFX EC jeti ojmuča .
SFX EC jeti ojmuču .
SFX EC jeti ojmučej .
SFX EC jeti ojmučeju .
SFX EC jeti ojmuče .
SFX EC jeti ojmemy .
SFX EC jeti ojmemogo .
SFX EC jeti ojmemomu .
SFX EC jeti ojmemym .
SFX EC jeti ojmemom .
SFX EC jeti ojmemo .
SFX EC jeti ojmema .
SFX EC jeti ojmemu .
SFX EC jeti ojmemoj .
SFX EC jeti ojmemoju .
SFX EC jeti ojmemi .
SFX EC jeti ojmeme .
SFX EC jeti ojmemyh .
SFX EC jeti ojmemym .
SFX EC jeti ojmemymi .
SFX EC ti vši .
SFX EC ti všego .
SFX EC ti všemu .
SFX EC ti všim .
SFX EC ti všem .
SFX EC ti vših .
SFX EC ti všimi .
SFX EC ti vša .
SFX EC ti všu .
SFX EC ti všej .
SFX EC ti všeju .
SFX EC ti vše .
SFX EC i y .
SFX EC i a .
SFX EC i o .
SFX EC i je .

SFX ED Y 31
SFX ED ti l .
SFX ED ti la .
SFX ED ti lo .
SFX ED ti li .
SFX ED ovati uju .
SFX ED ovati ujem .
SFX ED ovati uješ .
SFX ED ovati uje .
SFX ED ovati ujemo .
SFX ED ovati ujete .
SFX ED ovati ujut .
SFX ED ti h .
SFX ED ti še .
SFX ED ti hmo .
SFX ED ti ste .
SFX ED ti hu .
SFX ED ovati uj .
SFX ED ovati ujmo .
SFX ED ovati ujte .
SFX ED ovati ujuči .
SFX ED ovati ujuča .
SFX ED ovati ujuče .
SFX ED ovati ujemy .
SFX ED ovati ujema .
SFX ED ti vši .
SFX ED ti vša .
SFX ED ti vše .
SFX ED ti ny .
SFX ED ti na .
SFX ED ti no .
SFX ED ti nje .

SFX EE Y 5
SFX EE 0 0/xPxE .
SFX EE e o/xPxBxO .
SFX EE e yh/xPxE .
SFX EE e ym/xPxE .
SFX EE e ymi/xPxE .

SFX EF Y 5
SFX EF a u .
SFX EF a e .
SFX EF a i .
SFX EF a eju .
SFX EF a o .

SFX EG Y 8
SFX EG 0 0/xPxE .
SFX EG 0 e/xPxBxO .
SFX EG enj nji/xPxE .
SFX EG enj njij/xPxE .
SFX EG enj njah/xPxE .
SFX EG enj njam/xPxE .
SFX EG enj njju/xPxE .
SFX EG enj njami/xPxE .

SFX EH Y 4
SFX EH 0 be .
SFX EH e obě .
SFX EH e i .
SFX EH e oboju .

SFX EI Y 10
SFX EI 0 0/xPxE .
SFX EI i o/xPxBxO .
SFX EI i u/xPxE .
SFX EI i ev/xPxE .
SFX EI i e/xPxE .
SFX EI i ah/xPxE .
SFX EI i am/xPxE .
SFX EI i eju/xPxE .
SFX EI i ami/xPxE .
SFX EI i o/xPxE .

SFX EJ Y 8
SFX EJ 0 0/xPxE .
SFX EJ i e/xPxBxO .
SFX EJ i ego/xPxE .
SFX EJ 0 h/xPxE .
SFX EJ i em/xPxE .
SFX EJ i emu/xPxE .
SFX EJ 0 m/xPxE .
SFX EJ 0 mi/xPxE .

SFX EK Y 12
SFX EK 0 0/xPxE .
SFX EK 0 o/xPxBxO .
SFX EK yrovoz irovoz/xPxE .
SFX EK yrovoz irovozy/xPxE .
SFX EK yrovoz irovoza/xPxE .
SFX EK yrovoz irovozov/xPxE .
SFX EK yrovoz irovozu/xPxE .
SFX EK yrovoz irovozah/xPxE .
SFX EK yrovoz irovozam/xPxE .
SFX EK yrovoz irovozom/xPxE .
SFX EK yrovoz irovozami/xPxE .
SFX EK yrovoz irovoze/xPxE .

SFX EL Y 6
SFX EL 0 0/xPxE .
SFX EL a e/xPxBxO .
SFX EL a 0 .
SFX EL 0 h/xPxE .
SFX EL 0 m/xPxE .
SFX EL 0 mi/xPxE .

SFX EM Y 6
SFX EM 0 0/xPxE .
SFX EM i e/xPxBxO .
SFX EM 0 j/xPxE .
SFX EM i ah/xPxE .
SFX EM i am/xPxE .
SFX EM i ami/xPxE .

SFX EN Y 71
SFX EN ti l .
SFX EN ti la .
SFX EN ti lo .
SFX EN ti li .
SFX EN asti u .
SFX EN asti em .
SFX EN asti eš .
SFX EN asti e .
SFX EN asti emo .
SFX EN asti ete .
SFX EN asti ut .
SFX EN ti eh .
SFX EN ti eše .
SFX EN ti ehmo .
SFX EN ti este .
SFX EN ti ehu .
SFX EN asti i .
SFX EN asti imo .
SFX EN asti ite .
SFX EN asti uči .
SFX EN asti učego .
SFX EN asti učemu .
SFX EN asti učim .
SFX EN asti učem .
SFX EN asti učih .
SFX EN asti učimi .
SFX EN asti uča .
SFX EN asti uču .
SFX EN asti učej .
SFX EN asti učeju .
SFX EN asti uče .
SFX EN asti emy .
SFX EN asti emogo .
SFX EN asti emomu .
SFX EN asti emym .
SFX EN asti emom .
SFX EN asti emo .
SFX EN asti ema .
SFX EN asti emu .
SFX EN asti emoj .
SFX EN asti emoju .
SFX EN asti emi .
SFX EN asti eme .
SFX EN asti emyh .
SFX EN asti emym .
SFX EN asti emymi .
SFX EN ti ši .
SFX EN ti ša .
SFX EN ti še .
SFX EN ti eny .
SFX EN ti enogo .
SFX EN ti enomu .
SFX EN ti enym .
SFX EN ti enom .
SFX EN ti eni .
SFX EN ti ene .
SFX EN ti enyh .
SFX EN ti enymi .
SFX EN ti ena .
SFX EN ti enu .
SFX EN ti enoj .
SFX EN ti enoju .
SFX EN ti eno .
SFX EN ti enje/xPxE .
SFX EN ti enja/xPxE .
SFX EN ti enju/xPxE .
SFX EN ti enjem/xPxE .
SFX EN ti enij/xPxE .
SFX EN ti enjam/xPxE .
SFX EN ti enjami/xPxE .
SFX EN ti enjah/xPxE .

SFX EO Y 12
SFX EO 0 0/xPxE .
SFX EO a o/xPxBxO .
SFX EO ina y/xPxE .
SFX EO a u/xPxE .
SFX EO a y/xPxE .
SFX EO ina 0 .
SFX EO a ě/xPxE .
SFX EO ina ah/xPxE .
SFX EO ina am/xPxE .
SFX EO a oju/xPxE .
SFX EO ina ami/xPxE .
SFX EO a o/xPxE .

SFX EP Y 80
SFX EP ti l .
SFX EP ti la .
SFX EP ti lo .
SFX EP ti li .
SFX EP cati ču .
SFX EP cati čem .
SFX EP cati češ .
SFX EP cati če .
SFX EP cati čemo .
SFX EP cati čete .
SFX EP cati čut .
SFX EP ti h .
SFX EP ti še .
SFX EP ti hmo .
SFX EP ti ste .
SFX EP ti hu .
SFX EP cati či .
SFX EP cati čimo .
SFX EP cati čite .
SFX EP cati čuči .
SFX EP cati čučego .
SFX EP cati čučemu .
SFX EP cati čučim .
SFX EP cati čučem .
SFX EP cati čučih .
SFX EP cati čučimi .
SFX EP cati čuča .
SFX EP cati čuču .
SFX EP cati čučej .
SFX EP cati čučeju .
SFX EP cati čuče .
SFX EP cati čemy .
SFX EP cati čemogo .
SFX EP cati čemomu .
SFX EP cati čemym .
SFX EP cati čemom .
SFX EP cati čemo .
SFX EP cati čema .
SFX EP cati čemu .
SFX EP cati čemoj .
SFX EP cati čemoju .
SFX EP cati čemi .
SFX EP cati čeme .
SFX EP cati čemyh .
SFX EP cati čemym .
SFX EP cati čemymi .
SFX EP ti vši .
SFX EP ti všego .
SFX EP ti všemu .
SFX EP ti všim .
SFX EP ti všem .
SFX EP ti vših .
SFX EP ti všimi .
SFX EP ti vša .
SFX EP ti všu .
SFX EP ti všej .
SFX EP ti všeju .
SFX EP ti vše .
SFX EP ti ny .
SFX EP ti nogo .
SFX EP ti nomu .
SFX EP ti nym .
SFX EP ti nom .
SFX EP ti ni .
SFX EP ti ne .
SFX EP ti nyh .
SFX EP ti nymi .
SFX EP ti na .
SFX EP ti nu .
SFX EP ti noj .
SFX EP ti noju .
SFX EP ti no .
SFX EP ti nje/xPxE .
SFX EP ti nja/xPxE .
SFX EP ti nju/xPxE .
SFX EP ti njem/xPxE .
SFX EP ti nij/xPxE .
SFX EP ti njam/xPxE .
SFX EP ti njami/xPxE .
SFX EP ti njah/xPxE .

SFX EQ Y 99
SFX EQ ti l .
SFX EQ ti la .
SFX EQ ti lo .
SFX EQ ti li .
SFX EQ ti ju .
SFX EQ ti m .
SFX EQ ti ješ .
SFX EQ ti š .
SFX EQ ti je .
SFX EQ ti 0 .
SFX EQ ti jemo .
SFX EQ ti mo .
SFX EQ ti jete .
SFX EQ i e .
SFX EQ ti jut .
SFX EQ ti h .
SFX EQ ti še .
SFX EQ ti hmo .
SFX EQ ti ste .
SFX EQ ti hu .
SFX EQ ti j .
SFX EQ ti jmo .
SFX EQ ti jte .
SFX EQ ti juči .
SFX EQ ti jučego .
SFX EQ ti jučemu .
SFX EQ ti jučim .
SFX EQ ti jučem .
SFX EQ ti jučih .
SFX EQ ti jučimi .
SFX EQ ti juča .
SFX EQ ti juču .
SFX EQ ti jučej .
SFX EQ ti jučeju .
SFX EQ ti juče .
SFX EQ ti jemy .
SFX EQ ti jemogo .
SFX EQ ti jemomu .
SFX EQ ti jemym .
SFX EQ ti jemom .
SFX EQ ti jemo .
SFX EQ ti jema .
SFX EQ ti jemu .
SFX EQ ti jemoj .
SFX EQ ti jemoju .
SFX EQ ti jemi .
SFX EQ ti jeme .
SFX EQ ti jemyh .
SFX EQ ti jemym .
SFX EQ ti jemymi .
SFX EQ ti my .
SFX EQ ti mogo .
SFX EQ ti momu .
SFX EQ ti mym .
SFX EQ ti mom .
SFX EQ ti mo .
SFX EQ ti ma .
SFX EQ ti mu .
SFX EQ ti moj .
SFX EQ ti moju .
SFX EQ ti mi .
SFX EQ ti me .
SFX EQ ti myh .
SFX EQ ti mym .
SFX EQ ti mymi .
SFX EQ ti vši .
SFX EQ ti všego .
SFX EQ ti všemu .
SFX EQ ti všim .
SFX EQ ti všem .
SFX EQ ti vših .
SFX EQ ti všimi .
SFX EQ ti vša .
SFX EQ ti všu .
SFX EQ ti všej .
SFX EQ ti všeju .
SFX EQ ti vše .
SFX EQ ti eny .
SFX EQ ti enogo .
SFX EQ ti enomu .
SFX EQ ti enym .
SFX EQ ti enom .
SFX EQ ti eni .
SFX EQ ti ene .
SFX EQ ti enyh .
SFX EQ ti enymi .
SFX EQ ti ena .
SFX EQ ti enu .
SFX EQ ti enoj .
SFX EQ ti enoju .
SFX EQ ti eno .
SFX EQ ti enje/xPxE .
SFX EQ ti enja/xPxE .
SFX EQ ti enju/xPxE .
SFX EQ ti enjem/xPxE .
SFX EQ ti enij/xPxE .
SFX EQ ti enjam/xPxE .
SFX EQ ti enjami/xPxE .
SFX EQ ti enjah/xPxE .

SFX ER Y 68
SFX ER sti dl .
SFX ER sti dla .
SFX ER sti dlo .
SFX ER sti dli .
SFX ER sti du .
SFX ER sti dem .
SFX ER sti deš .
SFX ER sti de .
SFX ER sti demo .
SFX ER sti dete .
SFX ER sti dut .
SFX ER sti deh .
SFX ER sti deše .
SFX ER sti dehmo .
SFX ER sti deste .
SFX ER sti dehu .
SFX ER sti di .
SFX ER sti dimo .
SFX ER sti dite .
SFX ER sti duči .
SFX ER sti dučego .
SFX ER sti dučemu .
SFX ER sti dučim .
SFX ER sti dučem .
SFX ER sti dučih .
SFX ER sti dučimi .
SFX ER sti dučaduče .
SFX ER sti dučuduče .
SFX ER sti dučejduče .
SFX ER sti dučejuduče .
SFX ER sti domy .
SFX ER sti domogo .
SFX ER sti domomu .
SFX ER sti domym .
SFX ER sti domom .
SFX ER sti domo .
SFX ER sti domadomo .
SFX ER sti domudomo .
SFX ER sti domojdomo .
SFX ER sti domojudomo .
SFX ER sti domidomo .
SFX ER sti domedomo .
SFX ER sti domyhdomo .
SFX ER sti domymdomo .
SFX ER sti domymidomo .
SFX ER sti dši .
SFX ER sti dšadše .
SFX ER sti deny .
SFX ER sti denogo .
SFX ER sti denomu .
SFX ER sti denym .
SFX ER sti denom .
SFX ER sti deni .
SFX ER sti dene .
SFX ER sti denyh .
SFX ER sti denymi .
SFX ER sti denadeno .
SFX ER sti denudeno .
SFX ER sti denojdeno .
SFX ER sti denojudeno .
SFX ER sti denje/xPxE .
SFX ER sti denja/xPxE .
SFX ER sti denju/xPxE .
SFX ER sti denjem/xPxE .
SFX ER sti denij/xPxE .
SFX ER sti denjam/xPxE .
SFX ER sti denjami/xPxE .
SFX ER sti denjah/xPxE .

SFX ES Y 80
SFX ES ti l .
SFX ES ti la .
SFX ES ti lo .
SFX ES ti li .
SFX ES eti u .
SFX ES ti m .
SFX ES ti š .
SFX ES ti 0 .
SFX ES ti mo .
SFX ES i e .
SFX ES eti ut .
SFX ES ti h .
SFX ES ti še .
SFX ES ti hmo .
SFX ES ti ste .
SFX ES ti hu .
SFX ES eti i .
SFX ES eti imo .
SFX ES eti ite .
SFX ES eti uči .
SFX ES eti učego .
SFX ES eti učemu .
SFX ES eti učim .
SFX ES eti učem .
SFX ES eti učih .
SFX ES eti učimi .
SFX ES eti uča .
SFX ES eti uču .
SFX ES eti učej .
SFX ES eti učeju .
SFX ES eti uče .
SFX ES ti my .
SFX ES ti mogo .
SFX ES ti momu .
SFX ES ti mym .
SFX ES ti mom .
SFX ES ti mo .
SFX ES ti ma .
SFX ES ti mu .
SFX ES ti moj .
SFX ES ti moju .
SFX ES ti mi .
SFX ES ti me .
SFX ES ti myh .
SFX ES ti mym .
SFX ES ti mymi .
SFX ES ti vši .
SFX ES ti všego .
SFX ES ti všemu .
SFX ES ti všim .
SFX ES ti všem .
SFX ES ti vših .
SFX ES ti všimi .
SFX ES ti vša .
SFX ES ti všu .
SFX ES ti všej .
SFX ES ti všeju .
SFX ES ti vše .
SFX ES ti ny .
SFX ES ti nogo .
SFX ES ti nomu .
SFX ES ti nym .
SFX ES ti nom .
SFX ES ti ni .
SFX ES ti ne .
SFX ES ti nyh .
SFX ES ti nymi .
SFX ES ti na .
SFX ES ti nu .
SFX ES ti noj .
SFX ES ti noju .
SFX ES ti no .
SFX ES ti nje/xPxE .
SFX ES ti nja/xPxE .
SFX ES ti nju/xPxE .
SFX ES ti njem/xPxE .
SFX ES ti nij/xPxE .
SFX ES ti njam/xPxE .
SFX ES ti njami/xPxE .
SFX ES ti njah/xPxE .

SFX ET Y 8
SFX ET 0 0/xPxE .
SFX ET e o/xPxBxO .
SFX ET 0 te/xPxE .
SFX ET 0 ta/xPxE .
SFX ET 0 ti/xPxE .
SFX ET 0 tu/xPxE .
SFX ET 0 tem/xPxE .
SFX ET 0 tom/xPxE .

SFX EU Y 10
SFX EU 0 0/xPxE .
SFX EU 0 e/xPxBxO .
SFX EU ec ci/xPxE .
SFX EU ec ca/xPxE .
SFX EU ec cev/xPxE .
SFX EU ec cu/xPxE .
SFX EU ec cah/xPxE .
SFX EU ec cam/xPxE .
SFX EU ec cem/xPxE .
SFX EU ec cami/xPxE .

SFX EV Y 28
SFX EV 0 0/xPxE .
SFX EV en no/xBxPxE .
SFX EV en na/xPxE .
SFX EV en nogo/xPxE .
SFX EV en nu/xPxE .
SFX EV en noj/xPxE .
SFX EV en nom/xPxE .
SFX EV en nomu/xPxE .
SFX EV en nym/xPxE .
SFX EV en noju/xPxE .
SFX EV en ni/xPxE .
SFX EV en ne/xPxE .
SFX EV en nyh/xPxE .
SFX EV en nymi/xPxE .
SFX EV en nějši/zz .
SFX EV en nějšego/zz .
SFX EV en nějšemu/zz .
SFX EV en nějšim/zz .
SFX EV en nějšem/zz .
SFX EV en nějše/zz .
SFX EV en nějša/zz .
SFX EV en nějšu/zz .
SFX EV en nějšej/zz .
SFX EV en nějšeju/zz .
SFX EV en nějših/zz .
SFX EV en nějšim/zz .
SFX EV en nějšimi/zz .
SFX EV en něje/zz .

SFX EW Y 13
SFX EW 0 o .
SFX EW 0 a .
SFX EW 0 ogo .
SFX EW 0 u .
SFX EW 0 oj .
SFX EW 0 om .
SFX EW 0 omu .
SFX EW 0 ym .
SFX EW 0 oju .
SFX EW 0 i .
SFX EW 0 e .
SFX EW 0 yh .
SFX EW 0 ymi .

SFX EX Y 6
SFX EX 0 0/xPxE .
SFX EX y o/xPxBxO .
SFX EX ky ek/xPxE .
SFX EX y ah/xPxE .
SFX EX y am/xPxE .
SFX EX y ami/xPxE .

SFX EY Y 8
SFX EY a y .
SFX EY a u .
SFX EY ka ek .
SFX EY a ě .
SFX EY 0 h .
SFX EY 0 m .
SFX EY a oju .
SFX EY 0 mi .

SFX EZ Y 6
SFX EZ 0 0/xPxE .
SFX EZ i o/xPxBxO .
SFX EZ i ov/xPxE .
SFX EZ i ah/xPxE .
SFX EZ i am/xPxE .
SFX EZ i ami/xPxE .

SFX Ea Y 11
SFX Ea 0 0/xPxE .
SFX Ea 0 o/xPxBxO .
SFX Ea ov vy/xPxE .
SFX Ea ov va/xPxE .
SFX Ea ov vov/xPxE .
SFX Ea ov vu/xPxE .
SFX Ea ov vah/xPxE .
SFX Ea ov vam/xPxE .
SFX Ea ov vom/xPxE .
SFX Ea ov vami/xPxE .
SFX Ea ov ve/xPxE .

SFX Eb Y 30
SFX Eb ti l .
SFX Eb ti la .
SFX Eb ti lo .
SFX Eb ti li .
SFX Eb ti h .
SFX Eb ti s .
SFX Eb ti 0 .
SFX Eb ti hmo .
SFX Eb ti ste .
SFX Eb yti ěh .
SFX Eb yti ěše .
SFX Eb yti ěhmo .
SFX Eb yti ěste .
SFX Eb yti ěhu .
SFX Eb yti udu .
SFX Eb yti udeš .
SFX Eb yti ude .
SFX Eb yti udemo .
SFX Eb yti udete .
SFX Eb yti udut .
SFX Eb yti ud .
SFX Eb yti udmo .
SFX Eb yti udte .
SFX Eb ti vši .
SFX Eb ti vša .
SFX Eb ti vše .
SFX Eb i y .
SFX Eb i a .
SFX Eb i o .
SFX Eb i je .

SFX Ec Y 9
SFX Ec 0 0/xPxE .
SFX Ec y o/xPxBxO .
SFX Ec y e/xPxE .
SFX Ec y ogo/xPxE .
SFX Ec 0 h/xPxE .
SFX Ec y om/xPxE .
SFX Ec y omu/xPxE .
SFX Ec 0 m/xPxE .
SFX Ec 0 mi/xPxE .

SFX Ed Y 6
SFX Ed 0 0/xPxE .
SFX Ed 0 e/xPxBxO .
SFX Ed ec ca/xPxE .
SFX Ed ec cu/xPxE .
SFX Ed ec cem/xPxE .
SFX Ed ec če/xPxE .

SFX Ee Y 9
SFX Ee 0 0/xPxE .
SFX Ee y o/xPxBxO .
SFX Ee y i/xPxE .
SFX Ee y ogo/xPxE .
SFX Ee 0 h/xPxE .
SFX Ee y om/xPxE .
SFX Ee y omu/xPxE .
SFX Ee 0 m/xPxE .
SFX Ee 0 mi/xPxE .

SFX Ef Y 9
SFX Ef 0 0/xPxE .
SFX Ef e e/xPxBxO .
SFX Ef e i/xPxE .
SFX Ef 0 go/xPxE .
SFX Ef e ih/xPxE .
SFX Ef 0 m/xPxE .
SFX Ef 0 mu/xPxE .
SFX Ef e im/xPxE .
SFX Ef e imi/xPxE .

SFX Eg Y 21
SFX Eg 0 0/xPxE .
SFX Eg 0 o/xPxBxO .
SFX Eg ol l/xPxE .
SFX Eg ol ly/xPxE .
SFX Eg 0 y/xPxE .
SFX Eg ol la/xPxE .
SFX Eg 0 a/xPxE .
SFX Eg ol lov/xPxE .
SFX Eg 0 ov/xPxE .
SFX Eg ol lu/xPxE .
SFX Eg 0 u/xPxE .
SFX Eg ol lah/xPxE .
SFX Eg 0 ah/xPxE .
SFX Eg ol lam/xPxE .
SFX Eg 0 am/xPxE .
SFX Eg ol lom/xPxE .
SFX Eg 0 om/xPxE .
SFX Eg ol lami/xPxE .
SFX Eg 0 ami/xPxE .
SFX Eg ol le/xPxE .
SFX Eg 0 e/xPxE .

SFX Eh Y 13
SFX Eh en no .
SFX Eh en na .
SFX Eh en nogo .
SFX Eh en nu .
SFX Eh en noj .
SFX Eh en nom .
SFX Eh en nomu .
SFX Eh en nym .
SFX Eh en noju .
SFX Eh en ni .
SFX Eh en ne .
SFX Eh en nyh .
SFX Eh en nymi .

SFX Ei Y 12
SFX Ei -libo e-libo .
SFX Ei -libo a-libo .
SFX Ei -libo ego-libo .
SFX Ei -libo u-libo .
SFX Ei -libo ej-libo .
SFX Ei -libo em-libo .
SFX Ei -libo emu-libo .
SFX Ei -libo im-libo .
SFX Ei -libo eju-libo .
SFX Ei -libo i-libo .
SFX Ei -libo ih-libo .
SFX Ei -libo imi-libo .

SFX Ej Y 4
SFX Ej to-libo ego-libo .
SFX Ej to-libo em-libo .
SFX Ej to-libo emu-libo .
SFX Ej to-libo im-libo .

SFX Ek Y 11
SFX Ek 0 0/xPxE .
SFX Ek 0 o/xPxBxO .
SFX Ek os si/xPxE .
SFX Ek os sa/xPxE .
SFX Ek os sov/xPxE .
SFX Ek os su/xPxE .
SFX Ek os sah/xPxE .
SFX Ek os sam/xPxE .
SFX Ek os som/xPxE .
SFX Ek os sami/xPxE .
SFX Ek os se/xPxE .

SFX El Y 13
SFX El y-libo o-libo .
SFX El y-libo a-libo .
SFX El y-libo ogo-libo .
SFX El y-libo u-libo .
SFX El y-libo oj-libo .
SFX El y-libo om-libo .
SFX El y-libo omu-libo .
SFX El -libo m-libo .
SFX El y-libo oju-libo .
SFX El y-libo i-libo .
SFX El y-libo e-libo .
SFX El -libo h-libo .
SFX El -libo mi-libo .

SFX Em Y 12
SFX Em 0 0/xPxE .
SFX Em e e/xPxBxO .
SFX Em 0 ta/xPxE .
SFX Em 0 te/xPxE .
SFX Em 0 t/xPxE .
SFX Em 0 ti/xPxE .
SFX Em 0 tu/xPxE .
SFX Em 0 tah/xPxE .
SFX Em 0 tam/xPxE .
SFX Em 0 tem/xPxE .
SFX Em 0 tom/xPxE .
SFX Em 0 tami/xPxE .

SFX En Y 71
SFX En ti l .
SFX En ti la .
SFX En ti lo .
SFX En ti li .
SFX En gti žu .
SFX En gti žem .
SFX En gti žeš .
SFX En gti že .
SFX En gti žemo .
SFX En gti žete .
SFX En gti žut .
SFX En gti žeh .
SFX En gti žeše .
SFX En gti žehmo .
SFX En gti žeste .
SFX En gti žehu .
SFX En gti ži .
SFX En gti žimo .
SFX En gti žite .
SFX En gti žuči .
SFX En gti žučego .
SFX En gti žučemu .
SFX En gti žučim .
SFX En gti žučem .
SFX En gti žučih .
SFX En gti žučimi .
SFX En gti žuča .
SFX En gti žuču .
SFX En gti žučej .
SFX En gti žučeju .
SFX En gti žuče .
SFX En gti žemy .
SFX En gti žemogo .
SFX En gti žemomu .
SFX En gti žemym .
SFX En gti žemom .
SFX En gti žemo .
SFX En gti žema .
SFX En gti žemu .
SFX En gti žemoj .
SFX En gti žemoju .
SFX En gti žemi .
SFX En gti žeme .
SFX En gti žemyh .
SFX En gti žemym .
SFX En gti žemymi .
SFX En ti ši .
SFX En ti ša .
SFX En ti še .
SFX En gti ženy .
SFX En gti ženogo .
SFX En gti ženomu .
SFX En gti ženym .
SFX En gti ženom .
SFX En gti ženi .
SFX En gti žene .
SFX En gti ženyh .
SFX En gti ženymi .
SFX En gti žena .
SFX En gti ženu .
SFX En gti ženoj .
SFX En gti ženoju .
SFX En gti ženo .
SFX En gti ženje/xPxE .
SFX En gti ženja/xPxE .
SFX En gti ženju/xPxE .
SFX En gti ženjem/xPxE .
SFX En gti ženij/xPxE .
SFX En gti ženjam/xPxE .
SFX En gti ženjami/xPxE .
SFX En gti ženjah/xPxE .

SFX Eo Y 81
SFX Eo idti šel .
SFX Eo idti šla .
SFX Eo idti šlo .
SFX Eo idti šli .
SFX Eo ti u .
SFX Eo ti em .
SFX Eo ti eš .
SFX Eo ti e .
SFX Eo ti emo .
SFX Eo ti ete .
SFX Eo ti ut .
SFX Eo ti eh .
SFX Eo ti eše .
SFX Eo ti ehmo .
SFX Eo ti este .
SFX Eo ti ehu .
SFX Eo ti i .
SFX Eo ti imo .
SFX Eo ti ite .
SFX Eo ti uči .
SFX Eo ti učego .
SFX Eo ti učemu .
SFX Eo ti učim .
SFX Eo ti učem .
SFX Eo ti učih .
SFX Eo ti učimi .
SFX Eo ti uča .
SFX Eo ti uču .
SFX Eo ti učej .
SFX Eo ti učeju .
SFX Eo ti uče .
SFX Eo ti omy .
SFX Eo ti omogo .
SFX Eo ti omomu .
SFX Eo ti omym .
SFX Eo ti omom .
SFX Eo ti omo .
SFX Eo ti oma .
SFX Eo ti omu .
SFX Eo ti omoj .
SFX Eo ti omoju .
SFX Eo ti omi .
SFX Eo ti ome .
SFX Eo ti omyh .
SFX Eo ti omym .
SFX Eo ti omymi .
SFX Eo ti omo .
SFX Eo idti ševši .
SFX Eo idti ševšego .
SFX Eo idti ševšemu .
SFX Eo idti ševšim .
SFX Eo idti ševšem .
SFX Eo idti ševših .
SFX Eo idti ševšimi .
SFX Eo idti ševša .
SFX Eo idti ševšu .
SFX Eo idti ševšej .
SFX Eo idti ševšeju .
SFX Eo idti ševše .
SFX Eo ti eny .
SFX Eo ti enogo .
SFX Eo ti enomu .
SFX Eo ti enym .
SFX Eo ti enom .
SFX Eo ti eni .
SFX Eo ti ene .
SFX Eo ti enyh .
SFX Eo ti enymi .
SFX Eo ti ena .
SFX Eo ti enu .
SFX Eo ti enoj .
SFX Eo ti enoju .
SFX Eo ti eno .
SFX Eo ti enje/xPxE .
SFX Eo ti enja/xPxE .
SFX Eo ti enju/xPxE .
SFX Eo ti enjem/xPxE .
SFX Eo ti enij/xPxE .
SFX Eo ti enjam/xPxE .
SFX Eo ti enjami/xPxE .
SFX Eo ti enjah/xPxE .

SFX Ep Y 15
SFX Ep 0 0/xPxE .
SFX Ep 0 e/xPxBxO .
SFX Ep ož ž/xPxE .
SFX Ep ož ži/xPxE .
SFX Ep 0 i/xPxE .
SFX Ep ož žij/xPxE .
SFX Ep 0 ij/xPxE .
SFX Ep ož žah/xPxE .
SFX Ep 0 ah/xPxE .
SFX Ep ož žam/xPxE .
SFX Ep 0 am/xPxE .
SFX Ep ož žju/xPxE .
SFX Ep 0 ju/xPxE .
SFX Ep ož žami/xPxE .
SFX Ep 0 ami/xPxE .

SFX Eq Y 3
SFX Eq o yh .
SFX Eq o ym .
SFX Eq o ymi .

SFX Er Y 8
SFX Er a y .
SFX Er a u .
SFX Er ka ok .
SFX Er a ě .
SFX Er 0 h .
SFX Er 0 m .
SFX Er a oju .
SFX Er 0 mi .

SFX Es Y 6
SFX Es 0 0/xPxE .
SFX Es y o/xPxBxO .
SFX Es ky ok/xPxE .
SFX Es y ah/xPxE .
SFX Es y am/xPxE .
SFX Es y ami/xPxE .

SFX Et Y 6
SFX Et 0 0/xPxE .
SFX Et a u/xPxE .
SFX Et a y/xPxE .
SFX Et a ě/xPxE .
SFX Et a oju/xPxE .
SFX Et a o/xPxE .

SFX Eu Y 80
SFX Eu ti l .
SFX Eu ti la .
SFX Eu ti lo .
SFX Eu ti li .
SFX Eu razkazati skažu .
SFX Eu razkazati skažem .
SFX Eu razkazati skažeš .
SFX Eu razkazati skaže .
SFX Eu razkazati skažemo .
SFX Eu razkazati skažete .
SFX Eu razkazati skažut .
SFX Eu ti h .
SFX Eu ti še .
SFX Eu ti hmo .
SFX Eu ti ste .
SFX Eu ti hu .
SFX Eu razkazati skaži .
SFX Eu razkazati skažimo .
SFX Eu razkazati skažite .
SFX Eu razkazati skažuči .
SFX Eu razkazati skažučego .
SFX Eu razkazati skažučemu .
SFX Eu razkazati skažučim .
SFX Eu razkazati skažučem .
SFX Eu razkazati skažučih .
SFX Eu razkazati skažučimi .
SFX Eu razkazati skažuča .
SFX Eu razkazati skažuču .
SFX Eu razkazati skažučej .
SFX Eu razkazati skažučeju .
SFX Eu razkazati skažuče .
SFX Eu razkazati skažemy .
SFX Eu razkazati skažemogo .
SFX Eu razkazati skažemomu .
SFX Eu razkazati skažemym .
SFX Eu razkazati skažemom .
SFX Eu razkazati skažemo .
SFX Eu razkazati skažema .
SFX Eu razkazati skažemu .
SFX Eu razkazati skažemoj .
SFX Eu razkazati skažemoju .
SFX Eu razkazati skažemi .
SFX Eu razkazati skažeme .
SFX Eu razkazati skažemyh .
SFX Eu razkazati skažemym .
SFX Eu razkazati skažemymi .
SFX Eu ti vši .
SFX Eu ti všego .
SFX Eu ti všemu .
SFX Eu ti všim .
SFX Eu ti všem .
SFX Eu ti vših .
SFX Eu ti všimi .
SFX Eu ti vša .
SFX Eu ti všu .
SFX Eu ti všej .
SFX Eu ti všeju .
SFX Eu ti vše .
SFX Eu ti ny .
SFX Eu ti nogo .
SFX Eu ti nomu .
SFX Eu ti nym .
SFX Eu ti nom .
SFX Eu ti ni .
SFX Eu ti ne .
SFX Eu ti nyh .
SFX Eu ti nymi .
SFX Eu ti na .
SFX Eu ti nu .
SFX Eu ti noj .
SFX Eu ti noju .
SFX Eu ti no .
SFX Eu ti nje/xPxE .
SFX Eu ti nja/xPxE .
SFX Eu ti nju/xPxE .
SFX Eu ti njem/xPxE .
SFX Eu ti nij/xPxE .
SFX Eu ti njam/xPxE .
SFX Eu ti njami/xPxE .
SFX Eu ti njah/xPxE .

SFX Ev Y 62
SFX Ev ti l .
SFX Ev ti la .
SFX Ev ti lo .
SFX Ev ti li .
SFX Ev ti nu .
SFX Ev ti nem .
SFX Ev ti neš .
SFX Ev ti ne .
SFX Ev ti nemo .
SFX Ev ti nete .
SFX Ev ti nut .
SFX Ev ti h .
SFX Ev ti še .
SFX Ev ti hmo .
SFX Ev ti ste .
SFX Ev ti hu .
SFX Ev ti ni .
SFX Ev ti nimo .
SFX Ev ti nite .
SFX Ev ti nuči .
SFX Ev ti nučego .
SFX Ev ti nučemu .
SFX Ev ti nučim .
SFX Ev ti nučem .
SFX Ev ti nučih .
SFX Ev ti nučimi .
SFX Ev ti nuča .
SFX Ev ti nuču .
SFX Ev ti nučej .
SFX Ev ti nučeju .
SFX Ev ti nuče .
SFX Ev ti nemy .
SFX Ev ti nemogo .
SFX Ev ti nemomu .
SFX Ev ti nemym .
SFX Ev ti nemom .
SFX Ev ti nemo .
SFX Ev ti nema .
SFX Ev ti nemu .
SFX Ev ti nemoj .
SFX Ev ti nemoju .
SFX Ev ti nemi .
SFX Ev ti neme .
SFX Ev ti nemyh .
SFX Ev ti nemym .
SFX Ev ti nemymi .
SFX Ev ti vši .
SFX Ev ti všego .
SFX Ev ti všemu .
SFX Ev ti všim .
SFX Ev ti všem .
SFX Ev ti vših .
SFX Ev ti všimi .
SFX Ev ti vša .
SFX Ev ti všu .
SFX Ev ti všej .
SFX Ev ti všeju .
SFX Ev ti vše .
SFX Ev i y .
SFX Ev i a .
SFX Ev i o .
SFX Ev i je .

SFX Ew Y 28
SFX Ew 0 0/xPxE .
SFX Ew y o/xBxPxE .
SFX Ew y a/xPxE .
SFX Ew y ogo/xPxE .
SFX Ew y u/xPxE .
SFX Ew y oj/xPxE .
SFX Ew y om/xPxE .
SFX Ew y omu/xPxE .
SFX Ew 0 m/xPxE .
SFX Ew y oju/xPxE .
SFX Ew y i/xPxE .
SFX Ew y e/xPxE .
SFX Ew 0 h/xPxE .
SFX Ew 0 mi/xPxE .
SFX Ew mnogy bolši/zz .
SFX Ew mnogy bolšego/zz .
SFX Ew mnogy bolšemu/zz .
SFX Ew mnogy bolšim/zz .
SFX Ew mnogy bolšem/zz .
SFX Ew mnogy bolše/zz .
SFX Ew mnogy bolša/zz .
SFX Ew mnogy bolšu/zz .
SFX Ew mnogy bolšej/zz .
SFX Ew mnogy bolšeju/zz .
SFX Ew mnogy bolših/zz .
SFX Ew mnogy bolšim/zz .
SFX Ew mnogy bolšimi/zz .
SFX Ew mnogy bolje/zz .

SFX Ex Y 9
SFX Ex 0 0/xPxE .
SFX Ex i o/xPxBxO .
SFX Ex i eri/xPxE .
SFX Ex i ere/xPxE .
SFX Ex i erij/xPxE .
SFX Ex i erah/xPxE .
SFX Ex i eram/xPxE .
SFX Ex i erju/xPxE .
SFX Ex i erami/xPxE .

SFX Ey Y 28
SFX Ey 0 0/xPxE .
SFX Ey y o/xBxPxE .
SFX Ey y a/xPxE .
SFX Ey y ogo/xPxE .
SFX Ey y u/xPxE .
SFX Ey y oj/xPxE .
SFX Ey y om/xPxE .
SFX Ey y omu/xPxE .
SFX Ey 0 m/xPxE .
SFX Ey y oju/xPxE .
SFX Ey y i/xPxE .
SFX Ey y e/xPxE .
SFX Ey 0 h/xPxE .
SFX Ey 0 mi/xPxE .
SFX Ey gky žši/zz .
SFX Ey gky žšego/zz .
SFX Ey gky žšemu/zz .
SFX Ey gky žšim/zz .
SFX Ey gky žšem/zz .
SFX Ey gky žše/zz .
SFX Ey gky žša/zz .
SFX Ey gky žšu/zz .
SFX Ey gky žšej/zz .
SFX Ey gky žšeju/zz .
SFX Ey gky žših/zz .
SFX Ey gky žšim/zz .
SFX Ey gky žšimi/zz .
SFX Ey ky še/xPxE .

SFX Ez Y 71
SFX Ez sti dl .
SFX Ez sti dla .
SFX Ez sti dlo .
SFX Ez sti dli .
SFX Ez sti m .
SFX Ez sti š .
SFX Ez sti 0 .
SFX Ez sti mo .
SFX Ez sti te .
SFX Ez sti dut .
SFX Ez sti deh .
SFX Ez sti deše .
SFX Ez sti dehmo .
SFX Ez sti deste .
SFX Ez sti dehu .
SFX Ez sti d .
SFX Ez sti dmo .
SFX Ez sti dte .
SFX Ez sti duči .
SFX Ez sti dučego .
SFX Ez sti dučemu .
SFX Ez sti dučim .
SFX Ez sti dučem .
SFX Ez sti dučih .
SFX Ez sti dučimi .
SFX Ez sti duča .
SFX Ez sti duču .
SFX Ez sti dučej .
SFX Ez sti dučeju .
SFX Ez sti duče .
SFX Ez sti domy .
SFX Ez sti domogo .
SFX Ez sti domomu .
SFX Ez sti domym .
SFX Ez sti domom .
SFX Ez sti domo .
SFX Ez sti doma .
SFX Ez sti domu .
SFX Ez sti domoj .
SFX Ez sti domoju .
SFX Ez sti domi .
SFX Ez sti dome .
SFX Ez sti domyh .
SFX Ez sti domym .
SFX Ez sti domymi .
SFX Ez sti domo .
SFX Ez sti dši .
SFX Ez sti dša .
SFX Ez sti dše .
SFX Ez sti deny .
SFX Ez sti denogo .
SFX Ez sti denomu .
SFX Ez sti denym .
SFX Ez sti denom .
SFX Ez sti deni .
SFX Ez sti dene .
SFX Ez sti denyh .
SFX Ez sti denymi .
SFX Ez sti dena .
SFX Ez sti denu .
SFX Ez sti denoj .
SFX Ez sti denoju .
SFX Ez sti deno .
SFX Ez sti denje/xPxE .
SFX Ez sti denja/xPxE .
SFX Ez sti denju/xPxE .
SFX Ez sti denjem/xPxE .
SFX Ez sti denij/xPxE .
SFX Ez sti denjam/xPxE .
SFX Ez sti denjami/xPxE .
SFX Ez sti denjah/xPxE .

SFX FA Y 12
SFX FA koli ekoli .
SFX FA koli akoli .
SFX FA koli egokoli .
SFX FA koli ukoli .
SFX FA koli ejkoli .
SFX FA koli emkoli .
SFX FA koli emukoli .
SFX FA koli imkoli .
SFX FA koli ejukoli .
SFX FA koli ikoli .
SFX FA koli ihkoli .
SFX FA koli imikoli .

SFX FB Y 4
SFX FB tokoli egokoli .
SFX FB tokoli emkoli .
SFX FB tokoli emukoli .
SFX FB tokoli imkoli .

SFX FC Y 13
SFX FC ykoli okoli .
SFX FC ykoli akoli .
SFX FC ykoli ogokoli .
SFX FC ykoli ukoli .
SFX FC ykoli ojkoli .
SFX FC ykoli omkoli .
SFX FC ykoli omukoli .
SFX FC koli mkoli .
SFX FC ykoli ojukoli .
SFX FC ykoli ikoli .
SFX FC ykoli ekoli .
SFX FC koli hkoli .
SFX FC koli mikoli .

SFX FD Y 3
SFX FD o a .
SFX FD o u .
SFX FD 0 m .

SFX FE Y 3
SFX FE e a .
SFX FE e u .
SFX FE 0 m .

SFX FF Y 12
SFX FF jže že .
SFX FF ojže aže .
SFX FF jže gože .
SFX FF ojže uže .
SFX FF jže mže .
SFX FF jže muže .
SFX FF ojže ymže .
SFX FF že uže .
SFX FF ojže iže .
SFX FF ojže eže .
SFX FF ojže yhže .
SFX FF ojže ymiže .

SFX FG Y 11
SFX FG 0 0/xPxE .
SFX FG u o/xPxBxO .
SFX FG 0 i/xPxE .
SFX FG 0 a/xPxE .
SFX FG 0 ov/xPxE .
SFX FG 0 u/xPxE .
SFX FG 0 ah/xPxE .
SFX FG 0 am/xPxE .
SFX FG 0 om/xPxE .
SFX FG 0 ami/xPxE .
SFX FG 0 e/xPxE .

SFX FH Y 6
SFX FH 0 0/xPxE .
SFX FH a o/xPxBxO .
SFX FH ka ok/xPxE .
SFX FH 0 h/xPxE .
SFX FH 0 m/xPxE .
SFX FH 0 mi/xPxE .

SFX FI Y 10
SFX FI 0 0/xPxE .
SFX FI 0 o/xPxBxO .
SFX FI v ov/xPxE .
SFX FI 0 i/xPxE .
SFX FI 0 e/xPxE .
SFX FI 0 ij/xPxE .
SFX FI 0 ah/xPxE .
SFX FI 0 am/xPxE .
SFX FI v ovju/xPxE .
SFX FI 0 ami/xPxE .

SFX FJ Y 10
SFX FJ 0 0/xPxE .
SFX FJ a y/xPxE .
SFX FJ a u/xPxE .
SFX FJ a 0 .
SFX FJ a ě/xPxE .
SFX FJ 0 h/xPxE .
SFX FJ 0 m/xPxE .
SFX FJ a oju/xPxE .
SFX FJ 0 mi/xPxE .
SFX FJ a o/xPxE .

SFX FK Y 4
SFX FK tokoli ogokoli .
SFX FK tokoli omkoli .
SFX FK tokoli omukoli .
SFX FK tokoli ymkoli .

SFX FL Y 9
SFX FL 0 0/xPxE .
SFX FL a o/xPxBxO .
SFX FL a e/xPxE .
SFX FL a o/xPxE .
SFX FL a oj/xPxE .
SFX FL a yh/xPxE .
SFX FL a ym/xPxE .
SFX FL a oju/xPxE .
SFX FL a ymi/xPxE .

SFX FM Y 27
SFX FM ti ju .
SFX FM ti m .
SFX FM ti ješ .
SFX FM ti š .
SFX FM ti je .
SFX FM ti 0 .
SFX FM ti jemo .
SFX FM ti mo .
SFX FM ti jete .
SFX FM i e .
SFX FM ti jut .
SFX FM ti h .
SFX FM ti še .
SFX FM ti hmo .
SFX FM ti ste .
SFX FM ti hu .
SFX FM ti j .
SFX FM ti jmo .
SFX FM ti jte .
SFX FM ti nje/xPxE .
SFX FM ti nja/xPxE .
SFX FM ti nju/xPxE .
SFX FM ti njem/xPxE .
SFX FM ti nij/xPxE .
SFX FM ti njam/xPxE .
SFX FM ti njami/xPxE .
SFX FM ti njah/xPxE .

SFX FN Y 68
SFX FN ti l .
SFX FN ti la .
SFX FN ti lo .
SFX FN ti li .
SFX FN etěti ěču .
SFX FN etěti ětim .
SFX FN etěti ětiš .
SFX FN etěti ěti .
SFX FN etěti ětimo .
SFX FN etěti ětite .
SFX FN etěti ětet .
SFX FN ti h .
SFX FN ti še .
SFX FN ti hmo .
SFX FN ti ste .
SFX FN ti hu .
SFX FN etěti ěteči .
SFX FN etěti ěteča .
SFX FN etěti ěteče .
SFX FN etěti ětimy .
SFX FN etěti ětimogo .
SFX FN etěti ětimomu .
SFX FN etěti ětimym .
SFX FN etěti ětimom .
SFX FN etěti ětimo .
SFX FN etěti ětima .
SFX FN etěti ětimu .
SFX FN etěti ětimoj .
SFX FN etěti ětimoju .
SFX FN etěti ětimi .
SFX FN etěti ětime .
SFX FN etěti ětimyh .
SFX FN etěti ětimym .
SFX FN etěti ětimymi .
SFX FN ti vši .
SFX FN ti všego .
SFX FN ti všemu .
SFX FN ti všim .
SFX FN ti všem .
SFX FN ti vših .
SFX FN ti všimi .
SFX FN ti vša .
SFX FN ti všu .
SFX FN ti všej .
SFX FN ti všeju .
SFX FN ti vše .
SFX FN ti ny .
SFX FN ti nogo .
SFX FN ti nomu .
SFX FN ti nym .
SFX FN ti nom .
SFX FN ti ni .
SFX FN ti ne .
SFX FN ti nyh .
SFX FN ti nymi .
SFX FN ti na .
SFX FN ti nu .
SFX FN ti noj .
SFX FN ti noju .
SFX FN ti no .
SFX FN ti nje/xPxE .
SFX FN ti nja/xPxE .
SFX FN ti nju/xPxE .
SFX FN ti njem/xPxE .
SFX FN ti nij/xPxE .
SFX FN ti njam/xPxE .
SFX FN ti njami/xPxE .
SFX FN ti njah/xPxE .

SFX FO Y 87
SFX FO ti l .
SFX FO ti la .
SFX FO ti lo .
SFX FO ti li .
SFX FO ti ju .
SFX FO ti m .
SFX FO ti ješ .
SFX FO ti š .
SFX FO ti je .
SFX FO ti 0 .
SFX FO ti jemo .
SFX FO ti mo .
SFX FO ti jete .
SFX FO i e .
SFX FO ti jut .
SFX FO ti h .
SFX FO ti še .
SFX FO ti hmo .
SFX FO ti ste .
SFX FO ti hu .
SFX FO ti j .
SFX FO ti jmo .
SFX FO ti jte .
SFX FO ti juči .
SFX FO ti jučego .
SFX FO ti jučemu .
SFX FO ti jučim .
SFX FO ti jučem .
SFX FO ti jučih .
SFX FO ti jučimi .
SFX FO ti jučagajuče .
SFX FO ti jučugajuče .
SFX FO ti jučejgajuče .
SFX FO ti jučejugajuče .
SFX FO ti jemy .
SFX FO ti jemogo .
SFX FO ti jemomu .
SFX FO ti jemym .
SFX FO ti jemom .
SFX FO ti jemo .
SFX FO ti jema .
SFX FO ti jemu .
SFX FO ti jemoj .
SFX FO ti jemoju .
SFX FO ti jemi .
SFX FO ti jeme .
SFX FO ti jemyh .
SFX FO ti jemym .
SFX FO ti jemymi .
SFX FO ti jemogamy .
SFX FO ti jemogamogo .
SFX FO ti jemogamomu .
SFX FO ti jemogamym .
SFX FO ti jemogamom .
SFX FO ti jemogamo .
SFX FO ti vši .
SFX FO ti všego .
SFX FO ti všemu .
SFX FO ti všim .
SFX FO ti všem .
SFX FO ti vših .
SFX FO ti všimi .
SFX FO ti všagavše .
SFX FO ti všugavše .
SFX FO ti všejgavše .
SFX FO ti všejugavše .
SFX FO ti ny .
SFX FO ti nogo .
SFX FO ti nomu .
SFX FO ti nym .
SFX FO ti nom .
SFX FO ti ni .
SFX FO ti ne .
SFX FO ti nyh .
SFX FO ti nymi .
SFX FO ti nagano .
SFX FO ti nugano .
SFX FO ti nojgano .
SFX FO ti nojugano .
SFX FO ti nje/xPxE .
SFX FO ti nja/xPxE .
SFX FO ti nju/xPxE .
SFX FO ti njem/xPxE .
SFX FO ti nij/xPxE .
SFX FO ti njam/xPxE .
SFX FO ti njami/xPxE .
SFX FO ti njah/xPxE .

SFX FP Y 50
SFX FP ti l .
SFX FP ti la .
SFX FP ti lo .
SFX FP ti li .
SFX FP ti 0 .
SFX FP uti em .
SFX FP uti eš .
SFX FP uti e .
SFX FP uti emo .
SFX FP uti ete .
SFX FP i 0 .
SFX FP ti h .
SFX FP ti še .
SFX FP ti hmo .
SFX FP ti ste .
SFX FP ti hu .
SFX FP uti i .
SFX FP uti imo .
SFX FP uti ite .
SFX FP ti či .
SFX FP ti čagnuče .
SFX FP uti emy .
SFX FP uti emogo .
SFX FP uti emomu .
SFX FP uti emym .
SFX FP uti emom .
SFX FP uti emo .
SFX FP uti emagnemo .
SFX FP uti emugnemo .
SFX FP uti emojgnemo .
SFX FP uti emojugnemo .
SFX FP uti emignemo .
SFX FP uti emegnemo .
SFX FP uti emyhgnemo .
SFX FP uti emymgnemo .
SFX FP uti emymignemo .
SFX FP ti vši .
SFX FP ti všego .
SFX FP ti všemu .
SFX FP ti všim .
SFX FP ti všem .
SFX FP ti vših .
SFX FP ti všimi .
SFX FP ti všagnuvše .
SFX FP ti všugnuvše .
SFX FP ti všejgnuvše .
SFX FP ti všejugnuvše .
SFX FP i y .
SFX FP i agnuto .
SFX FP i je .

SFX FQ Y 6
SFX FQ 0 0/xPxE .
SFX FQ e o/xPxBxO .
SFX FQ e ov/xPxE .
SFX FQ e ah/xPxE .
SFX FQ e am/xPxE .
SFX FQ e ami/xPxE .

SFX FR Y 10
SFX FR 0 0/xPxE .
SFX FR o o/xPxBxO .
SFX FR o e/xPxE .
SFX FR o y/xPxE .
SFX FR 0 go/xPxE .
SFX FR o yh/xPxE .
SFX FR 0 m/xPxE .
SFX FR 0 mu/xPxE .
SFX FR o ym/xPxE .
SFX FR o ymi/xPxE .

SFX FS Y 10
SFX FS 0 0/xPxE .
SFX FS i o/xPxBxO .
SFX FS i e/xPxE .
SFX FS i u/xPxE .
SFX FS ki ok/xPxE .
SFX FS i ah/xPxE .
SFX FS i am/xPxE .
SFX FS i eju/xPxE .
SFX FS i ami/xPxE .
SFX FS i o/xPxE .

SFX FT Y 11
SFX FT 0 0/xPxE .
SFX FT a e/xPxBxO .
SFX FT a e/xPxE .
SFX FT a u/xPxE .
SFX FT ša eš/xPxE .
SFX FT a i/xPxE .
SFX FT 0 h/xPxE .
SFX FT 0 m/xPxE .
SFX FT a eju/xPxE .
SFX FT 0 mi/xPxE .
SFX FT a o/xPxE .

SFX FU Y 4
SFX FU ěstě ohsot .
SFX FU ěstě ohstah .
SFX FU ěstě omstam .
SFX FU ěstě omastami .

SFX FV Y 10
SFX FV 0 0/xPxE .
SFX FV o e/xPxBxO .
SFX FV o e/xPxE .
SFX FV o a/xPxE .
SFX FV o 0 .
SFX FV o u/xPxE .
SFX FV o ah/xPxE .
SFX FV o am/xPxE .
SFX FV o em/xPxE .
SFX FV o ami/xPxE .

SFX FW Y 7
SFX FW 0 0/xPxE .
SFX FW 0 te/xPxE .
SFX FW 0 ta/xPxE .
SFX FW 0 ti/xPxE .
SFX FW 0 tu/xPxE .
SFX FW 0 tem/xPxE .
SFX FW 0 tom/xPxE .

SFX FX Y 28
SFX FX 0 0/xPxE .
SFX FX 0 o/xBxPxE .
SFX FX 0 a/xPxE .
SFX FX 0 ogo/xPxE .
SFX FX 0 u/xPxE .
SFX FX 0 oj/xPxE .
SFX FX 0 om/xPxE .
SFX FX 0 omu/xPxE .
SFX FX 0 ym/xPxE .
SFX FX 0 oju/xPxE .
SFX FX 0 i/xPxE .
SFX FX 0 e/xPxE .
SFX FX 0 yh/xPxE .
SFX FX 0 ymi/xPxE .
SFX FX 0 ějši/zz .
SFX FX 0 ějšego/zz .
SFX FX 0 ějšemu/zz .
SFX FX 0 ějšim/zz .
SFX FX 0 ějšem/zz .
SFX FX 0 ějše/zz .
SFX FX 0 ějša/zz .
SFX FX 0 ějšu/zz .
SFX FX 0 ějšej/zz .
SFX FX 0 ějšeju/zz .
SFX FX 0 ějših/zz .
SFX FX 0 ějšim/zz .
SFX FX 0 ějšimi/zz .
SFX FX 0 ěje/zz .

SFX FY Y 11
SFX FY 0 0/xPxE .
SFX FY 0 o/xPxBxO .
SFX FY ek ki/xPxE .
SFX FY ek ka/xPxE .
SFX FY ek kov/xPxE .
SFX FY ek ku/xPxE .
SFX FY ek kah/xPxE .
SFX FY ek kam/xPxE .
SFX FY ek kom/xPxE .
SFX FY ek kami/xPxE .
SFX FY ek če/xPxE .

SFX FZ Y 10
SFX FZ 0 0/xPxE .
SFX FZ 0 o/xPxBxO .
SFX FZ et te/xPxE .
SFX FZ et ta/xPxE .
SFX FZ et tev/xPxE .
SFX FZ et tu/xPxE .
SFX FZ et tah/xPxE .
SFX FZ et tam/xPxE .
SFX FZ et tem/xPxE .
SFX FZ et tami/xPxE .

SFX Fa Y 17
SFX Fa 0 0/xPxE .
SFX Fa o o/xPxBxO .
SFX Fa o a/xPxE .
SFX Fa go žesa/xPxE .
SFX Fa go žese/xPxE .
SFX Fa o 0 .
SFX Fa go žes/xPxE .
SFX Fa o u/xPxE .
SFX Fa go žesi/xPxE .
SFX Fa o ah/xPxE .
SFX Fa go žesah/xPxE .
SFX Fa o am/xPxE .
SFX Fa go žesam/xPxE .
SFX Fa 0 m/xPxE .
SFX Fa go žesem/xPxE .
SFX Fa o ami/xPxE .
SFX Fa go žesami/xPxE .

SFX Fb Y 10
SFX Fb 0 0/xPxE .
SFX Fb 0 e/xPxBxO .
SFX Fb ec ce/xPxE .
SFX Fb ec ca/xPxE .
SFX Fb ec cev/xPxE .
SFX Fb ec cu/xPxE .
SFX Fb ec cah/xPxE .
SFX Fb ec cam/xPxE .
SFX Fb ec cem/xPxE .
SFX Fb ec cami/xPxE .

SFX Fc Y 11
SFX Fc 0 0/xPxE .
SFX Fc 0 o/xPxBxO .
SFX Fc ek ky/xPxE .
SFX Fc ek ka/xPxE .
SFX Fc ek kov/xPxE .
SFX Fc ek ku/xPxE .
SFX Fc ek kah/xPxE .
SFX Fc ek kam/xPxE .
SFX Fc ek kom/xPxE .
SFX Fc ek kami/xPxE .
SFX Fc ek če/xPxE .

SFX Fd Y 62
SFX Fd ti l .
SFX Fd ti la .
SFX Fd ti lo .
SFX Fd ti li .
SFX Fd lati olju .
SFX Fd lati oljem .
SFX Fd lati olješ .
SFX Fd lati olje .
SFX Fd lati oljemo .
SFX Fd lati oljete .
SFX Fd lati oljut .
SFX Fd ti h .
SFX Fd ti še .
SFX Fd ti hmo .
SFX Fd ti ste .
SFX Fd ti hu .
SFX Fd lati olj .
SFX Fd lati oljmo .
SFX Fd lati oljte .
SFX Fd lati oljuči .
SFX Fd lati oljučego .
SFX Fd lati oljučemu .
SFX Fd lati oljučim .
SFX Fd lati oljučem .
SFX Fd lati oljučih .
SFX Fd lati oljučimi .
SFX Fd lati oljuča .
SFX Fd lati oljuču .
SFX Fd lati oljučej .
SFX Fd lati oljučeju .
SFX Fd lati oljuče .
SFX Fd lati oljemy .
SFX Fd lati oljemogo .
SFX Fd lati oljemomu .
SFX Fd lati oljemym .
SFX Fd lati oljemom .
SFX Fd lati oljemo .
SFX Fd lati oljema .
SFX Fd lati oljemu .
SFX Fd lati oljemoj .
SFX Fd lati oljemoju .
SFX Fd lati oljemi .
SFX Fd lati oljeme .
SFX Fd lati oljemyh .
SFX Fd lati oljemym .
SFX Fd lati oljemymi .
SFX Fd ti vši .
SFX Fd ti všego .
SFX Fd ti všemu .
SFX Fd ti všim .
SFX Fd ti všem .
SFX Fd ti vših .
SFX Fd ti všimi .
SFX Fd ti vša .
SFX Fd ti všu .
SFX Fd ti všej .
SFX Fd ti všeju .
SFX Fd ti vše .
SFX Fd i y .
SFX Fd i a .
SFX Fd i o .
SFX Fd i je .

SFX Fe Y 80
SFX Fe ti l .
SFX Fe ti la .
SFX Fe ti lo .
SFX Fe ti li .
SFX Fe skočiti u .
SFX Fe skočiti em .
SFX Fe skočiti eš .
SFX Fe skočiti e .
SFX Fe skočiti emo .
SFX Fe skočiti ete .
SFX Fe skočiti ut .
SFX Fe ti h .
SFX Fe ti še .
SFX Fe ti hmo .
SFX Fe ti ste .
SFX Fe ti hu .
SFX Fe skočiti j .
SFX Fe skočiti jmo .
SFX Fe skočiti jte .
SFX Fe skočiti juči .
SFX Fe skočiti jučego .
SFX Fe skočiti jučemu .
SFX Fe skočiti jučim .
SFX Fe skočiti jučem .
SFX Fe skočiti jučih .
SFX Fe skočiti jučimi .
SFX Fe skočiti juča .
SFX Fe skočiti juču .
SFX Fe skočiti jučej .
SFX Fe skočiti jučeju .
SFX Fe skočiti juče .
SFX Fe skočiti emy .
SFX Fe skočiti emogo .
SFX Fe skočiti emomu .
SFX Fe skočiti emym .
SFX Fe skočiti emom .
SFX Fe skočiti emo .
SFX Fe skočiti ema .
SFX Fe skočiti emu .
SFX Fe skočiti emoj .
SFX Fe skočiti emoju .
SFX Fe skočiti emi .
SFX Fe skočiti eme .
SFX Fe skočiti emyh .
SFX Fe skočiti emym .
SFX Fe skočiti emymi .
SFX Fe ti vši .
SFX Fe ti všego .
SFX Fe ti všemu .
SFX Fe ti všim .
SFX Fe ti všem .
SFX Fe ti vših .
SFX Fe ti všimi .
SFX Fe ti vša .
SFX Fe ti všu .
SFX Fe ti všej .
SFX Fe ti všeju .
SFX Fe ti vše .
SFX Fe iti eny .
SFX Fe iti enogo .
SFX Fe iti enomu .
SFX Fe iti enym .
SFX Fe iti enom .
SFX Fe iti eni .
SFX Fe iti ene .
SFX Fe iti enyh .
SFX Fe iti enymi .
SFX Fe iti ena .
SFX Fe iti enu .
SFX Fe iti enoj .
SFX Fe iti enoju .
SFX Fe iti eno .
SFX Fe iti enje/xPxE .
SFX Fe iti enja/xPxE .
SFX Fe iti enju/xPxE .
SFX Fe iti enjem/xPxE .
SFX Fe iti enij/xPxE .
SFX Fe iti enjam/xPxE .
SFX Fe iti enjami/xPxE .
SFX Fe iti enjah/xPxE .

SFX Ff Y 80
SFX Ff ti l .
SFX Ff ti la .
SFX Ff ti lo .
SFX Ff ti li .
SFX Ff tati ču .
SFX Ff tati čem .
SFX Ff tati češ .
SFX Ff tati če .
SFX Ff tati čemo .
SFX Ff tati čete .
SFX Ff tati čut .
SFX Ff ti h .
SFX Ff ti še .
SFX Ff ti hmo .
SFX Ff ti ste .
SFX Ff ti hu .
SFX Ff tati či .
SFX Ff tati čimo .
SFX Ff tati čite .
SFX Ff tati čuči .
SFX Ff tati čučego .
SFX Ff tati čučemu .
SFX Ff tati čučim .
SFX Ff tati čučem .
SFX Ff tati čučih .
SFX Ff tati čučimi .
SFX Ff tati čuča .
SFX Ff tati čuču .
SFX Ff tati čučej .
SFX Ff tati čučeju .
SFX Ff tati čuče .
SFX Ff tati čemy .
SFX Ff tati čemogo .
SFX Ff tati čemomu .
SFX Ff tati čemym .
SFX Ff tati čemom .
SFX Ff tati čemo .
SFX Ff tati čema .
SFX Ff tati čemu .
SFX Ff tati čemoj .
SFX Ff tati čemoju .
SFX Ff tati čemi .
SFX Ff tati čeme .
SFX Ff tati čemyh .
SFX Ff tati čemym .
SFX Ff tati čemymi .
SFX Ff ti vši .
SFX Ff ti všego .
SFX Ff ti všemu .
SFX Ff ti všim .
SFX Ff ti všem .
SFX Ff ti vših .
SFX Ff ti všimi .
SFX Ff ti vša .
SFX Ff ti všu .
SFX Ff ti všej .
SFX Ff ti všeju .
SFX Ff ti vše .
SFX Ff ti ny .
SFX Ff ti nogo .
SFX Ff ti nomu .
SFX Ff ti nym .
SFX Ff ti nom .
SFX Ff ti ni .
SFX Ff ti ne .
SFX Ff ti nyh .
SFX Ff ti nymi .
SFX Ff ti na .
SFX Ff ti nu .
SFX Ff ti noj .
SFX Ff ti noju .
SFX Ff ti no .
SFX Ff ti nje/xPxE .
SFX Ff ti nja/xPxE .
SFX Ff ti nju/xPxE .
SFX Ff ti njem/xPxE .
SFX Ff ti nij/xPxE .
SFX Ff ti njam/xPxE .
SFX Ff ti njami/xPxE .
SFX Ff ti njah/xPxE .

SFX Fg Y 68
SFX Fg ti l .
SFX Fg ti la .
SFX Fg ti lo .
SFX Fg ti li .
SFX Fg cati ču .
SFX Fg ati im .
SFX Fg ati iš .
SFX Fg ati i .
SFX Fg ati imo .
SFX Fg ati ite .
SFX Fg ati et .
SFX Fg ti h .
SFX Fg ti še .
SFX Fg ti hmo .
SFX Fg ti ste .
SFX Fg ti hu .
SFX Fg ati eči .
SFX Fg ati eča .
SFX Fg ati eče .
SFX Fg ati imy .
SFX Fg ati imogo .
SFX Fg ati imomu .
SFX Fg ati imym .
SFX Fg ati imom .
SFX Fg ati imo .
SFX Fg ati ima .
SFX Fg ati imu .
SFX Fg ati imoj .
SFX Fg ati imoju .
SFX Fg ati imi .
SFX Fg ati ime .
SFX Fg ati imyh .
SFX Fg ati imym .
SFX Fg ati imymi .
SFX Fg ti vši .
SFX Fg ti všego .
SFX Fg ti všemu .
SFX Fg ti všim .
SFX Fg ti všem .
SFX Fg ti vših .
SFX Fg ti všimi .
SFX Fg ti vša .
SFX Fg ti všu .
SFX Fg ti všej .
SFX Fg ti všeju .
SFX Fg ti vše .
SFX Fg ti ny .
SFX Fg ti nogo .
SFX Fg ti nomu .
SFX Fg ti nym .
SFX Fg ti nom .
SFX Fg ti ni .
SFX Fg ti ne .
SFX Fg ti nyh .
SFX Fg ti nymi .
SFX Fg ti na .
SFX Fg ti nu .
SFX Fg ti noj .
SFX Fg ti noju .
SFX Fg ti no .
SFX Fg ti nje/xPxE .
SFX Fg ti nja/xPxE .
SFX Fg ti nju/xPxE .
SFX Fg ti njem/xPxE .
SFX Fg ti nij/xPxE .
SFX Fg ti njam/xPxE .
SFX Fg ti njami/xPxE .
SFX Fg ti njah/xPxE .

SFX Fh Y 71
SFX Fh ti l .
SFX Fh egti gla .
SFX Fh egti glo .
SFX Fh egti gli .
SFX Fh egti gu .
SFX Fh egti žem .
SFX Fh egti žeš .
SFX Fh egti že .
SFX Fh egti žemo .
SFX Fh egti žete .
SFX Fh egti gut .
SFX Fh egti žeh .
SFX Fh egti žeše .
SFX Fh egti žehmo .
SFX Fh egti žeste .
SFX Fh egti žehu .
SFX Fh egti ži .
SFX Fh egti žimo .
SFX Fh egti žite .
SFX Fh egti guči .
SFX Fh egti gučego .
SFX Fh egti gučemu .
SFX Fh egti gučim .
SFX Fh egti gučem .
SFX Fh egti gučih .
SFX Fh egti gučimi .
SFX Fh egti guča .
SFX Fh egti guču .
SFX Fh egti gučej .
SFX Fh egti gučeju .
SFX Fh egti guče .
SFX Fh egti žemy .
SFX Fh egti žemogo .
SFX Fh egti žemomu .
SFX Fh egti žemym .
SFX Fh egti žemom .
SFX Fh egti žemo .
SFX Fh egti žema .
SFX Fh egti žemu .
SFX Fh egti žemoj .
SFX Fh egti žemoju .
SFX Fh egti žemi .
SFX Fh egti žeme .
SFX Fh egti žemyh .
SFX Fh egti žemym .
SFX Fh egti žemymi .
SFX Fh ti ši .
SFX Fh ti ša .
SFX Fh ti še .
SFX Fh egti ženy .
SFX Fh egti ženogo .
SFX Fh egti ženomu .
SFX Fh egti ženym .
SFX Fh egti ženom .
SFX Fh egti ženi .
SFX Fh egti žene .
SFX Fh egti ženyh .
SFX Fh egti ženymi .
SFX Fh egti žena .
SFX Fh egti ženu .
SFX Fh egti ženoj .
SFX Fh egti ženoju .
SFX Fh egti ženo .
SFX Fh egti ženje/xPxE .
SFX Fh egti ženja/xPxE .
SFX Fh egti ženju/xPxE .
SFX Fh egti ženjem/xPxE .
SFX Fh egti ženij/xPxE .
SFX Fh egti ženjam/xPxE .
SFX Fh egti ženjami/xPxE .
SFX Fh egti ženjah/xPxE .

SFX Fi Y 31
SFX Fi ti l .
SFX Fi ti la .
SFX Fi ti lo .
SFX Fi ti li .
SFX Fi ti 0 .
SFX Fi uti em .
SFX Fi uti eš .
SFX Fi uti e .
SFX Fi uti emo .
SFX Fi uti ete .
SFX Fi i 0 .
SFX Fi ti h .
SFX Fi ti še .
SFX Fi ti hmo .
SFX Fi ti ste .
SFX Fi ti hu .
SFX Fi uti i .
SFX Fi uti imo .
SFX Fi uti ite .
SFX Fi ti či .
SFX Fi ti ča .
SFX Fi ti če .
SFX Fi uti emy .
SFX Fi uti ema .
SFX Fi ti vši .
SFX Fi ti vša .
SFX Fi ti vše .
SFX Fi i y .
SFX Fi i a .
SFX Fi i o .
SFX Fi i je .

SFX Fj Y 17
SFX Fj 0 0/xPxE .
SFX Fj e e/xPxBxO .
SFX Fj e a/xPxE .
SFX Fj 0 sa/xPxE .
SFX Fj 0 se/xPxE .
SFX Fj e 0 .
SFX Fj 0 s/xPxE .
SFX Fj e u/xPxE .
SFX Fj 0 si/xPxE .
SFX Fj e ah/xPxE .
SFX Fj 0 sah/xPxE .
SFX Fj e am/xPxE .
SFX Fj 0 sam/xPxE .
SFX Fj 0 m/xPxE .
SFX Fj 0 sem/xPxE .
SFX Fj e ami/xPxE .
SFX Fj 0 sami/xPxE .

SFX Fk Y 62
SFX Fk ti l .
SFX Fk ti la .
SFX Fk ti lo .
SFX Fk ti li .
SFX Fk uti ovu .
SFX Fk uti ovem .
SFX Fk uti oveš .
SFX Fk uti ove .
SFX Fk uti ovemo .
SFX Fk uti ovete .
SFX Fk uti ovut .
SFX Fk ti h .
SFX Fk ti še .
SFX Fk ti hmo .
SFX Fk ti ste .
SFX Fk ti hu .
SFX Fk uti ovi .
SFX Fk uti ovimo .
SFX Fk uti ovite .
SFX Fk uti ovuči .
SFX Fk uti ovučego .
SFX Fk uti ovučemu .
SFX Fk uti ovučim .
SFX Fk uti ovučem .
SFX Fk uti ovučih .
SFX Fk uti ovučimi .
SFX Fk uti ovuča .
SFX Fk uti ovuču .
SFX Fk uti ovučej .
SFX Fk uti ovučeju .
SFX Fk uti ovuče .
SFX Fk uti ovemy .
SFX Fk uti ovemogo .
SFX Fk uti ovemomu .
SFX Fk uti ovemym .
SFX Fk uti ovemom .
SFX Fk uti ovemo .
SFX Fk uti ovema .
SFX Fk uti ovemu .
SFX Fk uti ovemoj .
SFX Fk uti ovemoju .
SFX Fk uti ovemi .
SFX Fk uti oveme .
SFX Fk uti ovemyh .
SFX Fk uti ovemym .
SFX Fk uti ovemymi .
SFX Fk ti vši .
SFX Fk ti všego .
SFX Fk ti všemu .
SFX Fk ti všim .
SFX Fk ti všem .
SFX Fk ti vših .
SFX Fk ti všimi .
SFX Fk ti vša .
SFX Fk ti všu .
SFX Fk ti všej .
SFX Fk ti všeju .
SFX Fk ti vše .
SFX Fk i y .
SFX Fk i a .
SFX Fk i o .
SFX Fk i je .

SFX Fl Y 21
SFX Fl 0 0/xPxE .
SFX Fl 0 o/xPxBxO .
SFX Fl ot t/xPxE .
SFX Fl ot ty/xPxE .
SFX Fl 0 y/xPxE .
SFX Fl ot ta/xPxE .
SFX Fl 0 a/xPxE .
SFX Fl ot tov/xPxE .
SFX Fl 0 ov/xPxE .
SFX Fl ot tu/xPxE .
SFX Fl 0 u/xPxE .
SFX Fl ot tah/xPxE .
SFX Fl 0 ah/xPxE .
SFX Fl ot tam/xPxE .
SFX Fl 0 am/xPxE .
SFX Fl ot tom/xPxE .
SFX Fl 0 om/xPxE .
SFX Fl ot tami/xPxE .
SFX Fl 0 ami/xPxE .
SFX Fl ot te/xPxE .
SFX Fl 0 e/xPxE .

SFX Fm Y 11
SFX Fm 0 0/xPxE .
SFX Fm 0 o/xPxBxO .
SFX Fm en ni/xPxE .
SFX Fm en na/xPxE .
SFX Fm en nov/xPxE .
SFX Fm en nu/xPxE .
SFX Fm en nah/xPxE .
SFX Fm en nam/xPxE .
SFX Fm en nom/xPxE .
SFX Fm en nami/xPxE .
SFX Fm en ne/xPxE .

SFX Fn Y 11
SFX Fn 0 0/xPxE .
SFX Fn 0 o/xPxBxO .
SFX Fn yr ir/xPxE .
SFX Fn yr ire/xPxE .
SFX Fn yr ira/xPxE .
SFX Fn yr irev/xPxE .
SFX Fn yr iru/xPxE .
SFX Fn yr irah/xPxE .
SFX Fn yr iram/xPxE .
SFX Fn yr irem/xPxE .
SFX Fn yr irami/xPxE .

SFX Fo Y 62
SFX Fo ti l .
SFX Fo ti la .
SFX Fo ti lo .
SFX Fo ti li .
SFX Fo rati oru .
SFX Fo rati orem .
SFX Fo rati oreš .
SFX Fo rati ore .
SFX Fo rati oremo .
SFX Fo rati orete .
SFX Fo rati orut .
SFX Fo ti h .
SFX Fo ti še .
SFX Fo ti hmo .
SFX Fo ti ste .
SFX Fo ti hu .
SFX Fo rati ori .
SFX Fo rati orimo .
SFX Fo rati orite .
SFX Fo rati oruči .
SFX Fo rati oručego .
SFX Fo rati oručemu .
SFX Fo rati oručim .
SFX Fo rati oručem .
SFX Fo rati oručih .
SFX Fo rati oručimi .
SFX Fo rati oruča .
SFX Fo rati oruču .
SFX Fo rati oručej .
SFX Fo rati oručeju .
SFX Fo rati oruče .
SFX Fo rati oremy .
SFX Fo rati oremogo .
SFX Fo rati oremomu .
SFX Fo rati oremym .
SFX Fo rati oremom .
SFX Fo rati oremo .
SFX Fo rati orema .
SFX Fo rati oremu .
SFX Fo rati oremoj .
SFX Fo rati oremoju .
SFX Fo rati oremi .
SFX Fo rati oreme .
SFX Fo rati oremyh .
SFX Fo rati oremym .
SFX Fo rati oremymi .
SFX Fo ti vši .
SFX Fo ti všego .
SFX Fo ti všemu .
SFX Fo ti všim .
SFX Fo ti všem .
SFX Fo ti vših .
SFX Fo ti všimi .
SFX Fo ti vša .
SFX Fo ti všu .
SFX Fo ti všej .
SFX Fo ti všeju .
SFX Fo ti vše .
SFX Fo i y .
SFX Fo i a .
SFX Fo i o .
SFX Fo i je .

SFX Fp Y 21
SFX Fp 0 0/xPxE .
SFX Fp 0 o/xPxBxO .
SFX Fp or r/xPxE .
SFX Fp or ry/xPxE .
SFX Fp 0 y/xPxE .
SFX Fp or ra/xPxE .
SFX Fp 0 a/xPxE .
SFX Fp or rov/xPxE .
SFX Fp 0 ov/xPxE .
SFX Fp or ru/xPxE .
SFX Fp 0 u/xPxE .
SFX Fp or rah/xPxE .
SFX Fp 0 ah/xPxE .
SFX Fp or ram/xPxE .
SFX Fp 0 am/xPxE .
SFX Fp or rom/xPxE .
SFX Fp 0 om/xPxE .
SFX Fp or rami/xPxE .
SFX Fp 0 ami/xPxE .
SFX Fp or re/xPxE .
SFX Fp 0 e/xPxE .

SFX Fq Y 81
SFX Fq ti l .
SFX Fq ti la .
SFX Fq ti lo .
SFX Fq ti li .
SFX Fq ati u .
SFX Fq ati em .
SFX Fq ati eš .
SFX Fq ati e .
SFX Fq ati emo .
SFX Fq ati ete .
SFX Fq ati ut .
SFX Fq ti h .
SFX Fq ti še .
SFX Fq ti hmo .
SFX Fq ti ste .
SFX Fq ti hu .
SFX Fq ati i .
SFX Fq ati imo .
SFX Fq ati ite .
SFX Fq ati uči .
SFX Fq ati učego .
SFX Fq ati učemu .
SFX Fq ati učim .
SFX Fq ati učem .
SFX Fq ati učih .
SFX Fq ati učimi .
SFX Fq ati uča .
SFX Fq ati uču .
SFX Fq ati učej .
SFX Fq ati učeju .
SFX Fq ati uče .
SFX Fq ati omy .
SFX Fq ati omogo .
SFX Fq ati omomu .
SFX Fq ati omym .
SFX Fq ati omom .
SFX Fq ati omo .
SFX Fq ati oma .
SFX Fq ati omu .
SFX Fq ati omoj .
SFX Fq ati omoju .
SFX Fq ati omi .
SFX Fq ati ome .
SFX Fq ati omyh .
SFX Fq ati omym .
SFX Fq ati omymi .
SFX Fq ati omo .
SFX Fq ti vši .
SFX Fq ti všego .
SFX Fq ti všemu .
SFX Fq ti všim .
SFX Fq ti všem .
SFX Fq ti vših .
SFX Fq ti všimi .
SFX Fq ti vša .
SFX Fq ti všu .
SFX Fq ti všej .
SFX Fq ti všeju .
SFX Fq ti vše .
SFX Fq ti ny .
SFX Fq ti nogo .
SFX Fq ti nomu .
SFX Fq ti nym .
SFX Fq ti nom .
SFX Fq ti ni .
SFX Fq ti ne .
SFX Fq ti nyh .
SFX Fq ti nymi .
SFX Fq ti na .
SFX Fq ti nu .
SFX Fq ti noj .
SFX Fq ti noju .
SFX Fq ti no .
SFX Fq ti nje/xPxE .
SFX Fq ti nja/xPxE .
SFX Fq ti nju/xPxE .
SFX Fq ti njem/xPxE .
SFX Fq ti nij/xPxE .
SFX Fq ti njam/xPxE .
SFX Fq ti njami/xPxE .
SFX Fq ti njah/xPxE .

SFX Fr Y 80
SFX Fr ti l .
SFX Fr ti la .
SFX Fr ti lo .
SFX Fr ti li .
SFX Fr lati elju .
SFX Fr lati eljem .
SFX Fr lati elješ .
SFX Fr lati elje .
SFX Fr lati eljemo .
SFX Fr lati eljete .
SFX Fr lati eljut .
SFX Fr ti h .
SFX Fr ti še .
SFX Fr ti hmo .
SFX Fr ti ste .
SFX Fr ti hu .
SFX Fr lati elj .
SFX Fr lati eljmo .
SFX Fr lati eljte .
SFX Fr lati eljuči .
SFX Fr lati eljučego .
SFX Fr lati eljučemu .
SFX Fr lati eljučim .
SFX Fr lati eljučem .
SFX Fr lati eljučih .
SFX Fr lati eljučimi .
SFX Fr lati eljuča .
SFX Fr lati eljuču .
SFX Fr lati eljučej .
SFX Fr lati eljučeju .
SFX Fr lati eljuče .
SFX Fr lati eljemy .
SFX Fr lati eljemogo .
SFX Fr lati eljemomu .
SFX Fr lati eljemym .
SFX Fr lati eljemom .
SFX Fr lati eljemo .
SFX Fr lati eljema .
SFX Fr lati eljemu .
SFX Fr lati eljemoj .
SFX Fr lati eljemoju .
SFX Fr lati eljemi .
SFX Fr lati eljeme .
SFX Fr lati eljemyh .
SFX Fr lati eljemym .
SFX Fr lati eljemymi .
SFX Fr ti vši .
SFX Fr ti všego .
SFX Fr ti všemu .
SFX Fr ti všim .
SFX Fr ti všem .
SFX Fr ti vših .
SFX Fr ti všimi .
SFX Fr ti vša .
SFX Fr ti všu .
SFX Fr ti všej .
SFX Fr ti všeju .
SFX Fr ti vše .
SFX Fr ti ny .
SFX Fr ti nogo .
SFX Fr ti nomu .
SFX Fr ti nym .
SFX Fr ti nom .
SFX Fr ti ni .
SFX Fr ti ne .
SFX Fr ti nyh .
SFX Fr ti nymi .
SFX Fr ti na .
SFX Fr ti nu .
SFX Fr ti noj .
SFX Fr ti noju .
SFX Fr ti no .
SFX Fr ti nje/xPxE .
SFX Fr ti nja/xPxE .
SFX Fr ti nju/xPxE .
SFX Fr ti njem/xPxE .
SFX Fr ti nij/xPxE .
SFX Fr ti njam/xPxE .
SFX Fr ti njami/xPxE .
SFX Fr ti njah/xPxE .

SFX Fs Y 80
SFX Fs ti l .
SFX Fs ti la .
SFX Fs ti lo .
SFX Fs ti li .
SFX Fs inati nu .
SFX Fs inati nem .
SFX Fs inati neš .
SFX Fs inati ne .
SFX Fs inati nemo .
SFX Fs inati nete .
SFX Fs inati nut .
SFX Fs ti h .
SFX Fs ti še .
SFX Fs ti hmo .
SFX Fs ti ste .
SFX Fs ti hu .
SFX Fs inati ni .
SFX Fs inati nimo .
SFX Fs inati nite .
SFX Fs inati nuči .
SFX Fs inati nučego .
SFX Fs inati nučemu .
SFX Fs inati nučim .
SFX Fs inati nučem .
SFX Fs inati nučih .
SFX Fs inati nučimi .
SFX Fs inati nuča .
SFX Fs inati nuču .
SFX Fs inati nučej .
SFX Fs inati nučeju .
SFX Fs inati nuče .
SFX Fs inati nemy .
SFX Fs inati nemogo .
SFX Fs inati nemomu .
SFX Fs inati nemym .
SFX Fs inati nemom .
SFX Fs inati nemo .
SFX Fs inati nema .
SFX Fs inati nemu .
SFX Fs inati nemoj .
SFX Fs inati nemoju .
SFX Fs inati nemi .
SFX Fs inati neme .
SFX Fs inati nemyh .
SFX Fs inati nemym .
SFX Fs inati nemymi .
SFX Fs ti vši .
SFX Fs ti všego .
SFX Fs ti všemu .
SFX Fs ti všim .
SFX Fs ti všem .
SFX Fs ti vših .
SFX Fs ti všimi .
SFX Fs ti vša .
SFX Fs ti všu .
SFX Fs ti všej .
SFX Fs ti všeju .
SFX Fs ti vše .
SFX Fs ti ny .
SFX Fs ti nogo .
SFX Fs ti nomu .
SFX Fs ti nym .
SFX Fs ti nom .
SFX Fs ti ni .
SFX Fs ti ne .
SFX Fs ti nyh .
SFX Fs ti nymi .
SFX Fs ti na .
SFX Fs ti nu .
SFX Fs ti noj .
SFX Fs ti noju .
SFX Fs ti no .
SFX Fs ti nje/xPxE .
SFX Fs ti nja/xPxE .
SFX Fs ti nju/xPxE .
SFX Fs ti njem/xPxE .
SFX Fs ti nij/xPxE .
SFX Fs ti njam/xPxE .
SFX Fs ti njami/xPxE .
SFX Fs ti njah/xPxE .

SFX Ft Y 43
SFX Ft ti l .
SFX Ft ti la .
SFX Ft ti lo .
SFX Ft ti li .
SFX Ft ti h .
SFX Ft ti še .
SFX Ft ti hmo .
SFX Ft ti ste .
SFX Ft ti hu .
SFX Ft ti vši .
SFX Ft ti všego .
SFX Ft ti všemu .
SFX Ft ti všim .
SFX Ft ti všem .
SFX Ft ti vših .
SFX Ft ti všimi .
SFX Ft ti vša .
SFX Ft ti všu .
SFX Ft ti všej .
SFX Ft ti všeju .
SFX Ft ti vše .
SFX Ft ti ny .
SFX Ft ti nogo .
SFX Ft ti nomu .
SFX Ft ti nym .
SFX Ft ti nom .
SFX Ft ti ni .
SFX Ft ti ne .
SFX Ft ti nyh .
SFX Ft ti nymi .
SFX Ft ti na .
SFX Ft ti nu .
SFX Ft ti noj .
SFX Ft ti noju .
SFX Ft ti no .
SFX Ft ti nje/xPxE .
SFX Ft ti nja/xPxE .
SFX Ft ti nju/xPxE .
SFX Ft ti njem/xPxE .
SFX Ft ti nij/xPxE .
SFX Ft ti njam/xPxE .
SFX Ft ti njami/xPxE .
SFX Ft ti njah/xPxE .

SFX Fu Y 11
SFX Fu 0 0/xPxE .
SFX Fu 0 o/xPxBxO .
SFX Fu er ry/xPxE .
SFX Fu er ra/xPxE .
SFX Fu er rov/xPxE .
SFX Fu er ru/xPxE .
SFX Fu er rah/xPxE .
SFX Fu er ram/xPxE .
SFX Fu er rom/xPxE .
SFX Fu er rami/xPxE .
SFX Fu er re/xPxE .

SFX Fv Y 4
SFX Fv 0 a .
SFX Fv 0 u .
SFX Fv 0 om .
SFX Fv 0 e .

SFX Fw Y 10
SFX Fw 0 0/xPxE .
SFX Fw i e/xPxBxO .
SFX Fw i e/xPxE .
SFX Fw i u/xPxE .
SFX Fw i 0 .
SFX Fw i ah/xPxE .
SFX Fw i am/xPxE .
SFX Fw i eju/xPxE .
SFX Fw i ami/xPxE .
SFX Fw i o/xPxE .

SFX Fx Y 20
SFX Fx iti ju .
SFX Fx ti m .
SFX Fx ti š .
SFX Fx ti 0 .
SFX Fx ti mo .
SFX Fx i e .
SFX Fx iti et .
SFX Fx ti h .
SFX Fx ti še .
SFX Fx ti hmo .
SFX Fx ti ste .
SFX Fx ti hu .
SFX Fx iti jenje/xPxE .
SFX Fx iti jenja/xPxE .
SFX Fx iti jenju/xPxE .
SFX Fx iti jenjem/xPxE .
SFX Fx iti jenij/xPxE .
SFX Fx iti jenjam/xPxE .
SFX Fx iti jenjami/xPxE .
SFX Fx iti jenjah/xPxE .

SFX Fy Y 80
SFX Fy ti l .
SFX Fy ti la .
SFX Fy ti lo .
SFX Fy ti li .
SFX Fy skyvati šču .
SFX Fy skyvati ščem .
SFX Fy skyvati ščeš .
SFX Fy skyvati šče .
SFX Fy skyvati ščemo .
SFX Fy skyvati ščete .
SFX Fy skyvati ščut .
SFX Fy ti h .
SFX Fy ti še .
SFX Fy ti hmo .
SFX Fy ti ste .
SFX Fy ti hu .
SFX Fy skyvati šči .
SFX Fy skyvati ščimo .
SFX Fy skyvati ščite .
SFX Fy skyvati ščuči .
SFX Fy skyvati ščučego .
SFX Fy skyvati ščučemu .
SFX Fy skyvati ščučim .
SFX Fy skyvati ščučem .
SFX Fy skyvati ščučih .
SFX Fy skyvati ščučimi .
SFX Fy skyvati ščuča .
SFX Fy skyvati ščuču .
SFX Fy skyvati ščučej .
SFX Fy skyvati ščučeju .
SFX Fy skyvati ščuče .
SFX Fy skyvati ščemy .
SFX Fy skyvati ščemogo .
SFX Fy skyvati ščemomu .
SFX Fy skyvati ščemym .
SFX Fy skyvati ščemom .
SFX Fy skyvati ščemo .
SFX Fy skyvati ščema .
SFX Fy skyvati ščemu .
SFX Fy skyvati ščemoj .
SFX Fy skyvati ščemoju .
SFX Fy skyvati ščemi .
SFX Fy skyvati ščeme .
SFX Fy skyvati ščemyh .
SFX Fy skyvati ščemym .
SFX Fy skyvati ščemymi .
SFX Fy ti vši .
SFX Fy ti všego .
SFX Fy ti všemu .
SFX Fy ti všim .
SFX Fy ti všem .
SFX Fy ti vših .
SFX Fy ti všimi .
SFX Fy ti vša .
SFX Fy ti všu .
SFX Fy ti všej .
SFX Fy ti všeju .
SFX Fy ti vše .
SFX Fy ti ny .
SFX Fy ti nogo .
SFX Fy ti nomu .
SFX Fy ti nym .
SFX Fy ti nom .
SFX Fy ti ni .
SFX Fy ti ne .
SFX Fy ti nyh .
SFX Fy ti nymi .
SFX Fy ti na .
SFX Fy ti nu .
SFX Fy ti noj .
SFX Fy ti noju .
SFX Fy ti no .
SFX Fy ti nje/xPxE .
SFX Fy ti nja/xPxE .
SFX Fy ti nju/xPxE .
SFX Fy ti njem/xPxE .
SFX Fy ti nij/xPxE .
SFX Fy ti njam/xPxE .
SFX Fy ti njami/xPxE .
SFX Fy ti njah/xPxE .

SFX Fz Y 28
SFX Fz 0 0/xPxE .
SFX Fz y o/xBxPxE .
SFX Fz y a/xPxE .
SFX Fz y ogo/xPxE .
SFX Fz y u/xPxE .
SFX Fz y oj/xPxE .
SFX Fz y om/xPxE .
SFX Fz y omu/xPxE .
SFX Fz 0 m/xPxE .
SFX Fz y oju/xPxE .
SFX Fz y i/xPxE .
SFX Fz y e/xPxE .
SFX Fz 0 h/xPxE .
SFX Fz 0 mi/xPxE .
SFX Fz oky ši/zz .
SFX Fz oky šego/zz .
SFX Fz oky šemu/zz .
SFX Fz oky šim/zz .
SFX Fz oky šem/zz .
SFX Fz oky še/zz .
SFX Fz oky ša/zz .
SFX Fz oky šu/zz .
SFX Fz oky šej/zz .
SFX Fz oky šeju/zz .
SFX Fz oky ših/zz .
SFX Fz oky šim/zz .
SFX Fz oky šimi/zz .
SFX Fz stoky šče/xPxE .

SFX GA Y 63
SFX GA ti l .
SFX GA ti la .
SFX GA ti lo .
SFX GA ti li .
SFX GA nuti u .
SFX GA nuti em .
SFX GA nuti eš .
SFX GA nuti e .
SFX GA nuti emo .
SFX GA nuti ete .
SFX GA nuti ut .
SFX GA ti h .
SFX GA ti še .
SFX GA ti hmo .
SFX GA ti ste .
SFX GA ti hu .
SFX GA nuti i .
SFX GA nuti imo .
SFX GA nuti ite .
SFX GA nuti uči .
SFX GA nuti učego .
SFX GA nuti učemu .
SFX GA nuti učim .
SFX GA nuti učem .
SFX GA nuti učih .
SFX GA nuti učimi .
SFX GA nuti uča .
SFX GA nuti uču .
SFX GA nuti učej .
SFX GA nuti učeju .
SFX GA nuti uče .
SFX GA nuti omy .
SFX GA nuti omogo .
SFX GA nuti omomu .
SFX GA nuti omym .
SFX GA nuti omom .
SFX GA nuti omo .
SFX GA nuti oma .
SFX GA nuti omu .
SFX GA nuti omoj .
SFX GA nuti omoju .
SFX GA nuti omi .
SFX GA nuti ome .
SFX GA nuti omyh .
SFX GA nuti omym .
SFX GA nuti omymi .
SFX GA nuti omo .
SFX GA ti vši .
SFX GA ti všego .
SFX GA ti všemu .
SFX GA ti všim .
SFX GA ti všem .
SFX GA ti vših .
SFX GA ti všimi .
SFX GA ti vša .
SFX GA ti všu .
SFX GA ti všej .
SFX GA ti všeju .
SFX GA ti vše .
SFX GA i y .
SFX GA i a .
SFX GA i o .
SFX GA i je .

SFX GB Y 10
SFX GB 0 0/xPxE .
SFX GB i o/xPxBxO .
SFX GB i e/xPxE .
SFX GB i u/xPxE .
SFX GB i 0 .
SFX GB i ah/xPxE .
SFX GB i am/xPxE .
SFX GB i eju/xPxE .
SFX GB i ami/xPxE .
SFX GB i o/xPxE .

SFX GC Y 80
SFX GC ti l .
SFX GC ti la .
SFX GC ti lo .
SFX GC ti li .
SFX GC skakati u .
SFX GC skakati em .
SFX GC skakati eš .
SFX GC skakati e .
SFX GC skakati emo .
SFX GC skakati ete .
SFX GC skakati ut .
SFX GC ti h .
SFX GC ti še .
SFX GC ti hmo .
SFX GC ti ste .
SFX GC ti hu .
SFX GC skakati j .
SFX GC skakati jmo .
SFX GC skakati jte .
SFX GC skakati juči .
SFX GC skakati jučego .
SFX GC skakati jučemu .
SFX GC skakati jučim .
SFX GC skakati jučem .
SFX GC skakati jučih .
SFX GC skakati jučimi .
SFX GC skakati juča .
SFX GC skakati juču .
SFX GC skakati jučej .
SFX GC skakati jučeju .
SFX GC skakati juče .
SFX GC skakati emy .
SFX GC skakati emogo .
SFX GC skakati emomu .
SFX GC skakati emym .
SFX GC skakati emom .
SFX GC skakati emo .
SFX GC skakati ema .
SFX GC skakati emu .
SFX GC skakati emoj .
SFX GC skakati emoju .
SFX GC skakati emi .
SFX GC skakati eme .
SFX GC skakati emyh .
SFX GC skakati emym .
SFX GC skakati emymi .
SFX GC ti vši .
SFX GC ti všego .
SFX GC ti všemu .
SFX GC ti všim .
SFX GC ti všem .
SFX GC ti vših .
SFX GC ti všimi .
SFX GC ti vša .
SFX GC ti všu .
SFX GC ti všej .
SFX GC ti všeju .
SFX GC ti vše .
SFX GC ti ny .
SFX GC ti nogo .
SFX GC ti nomu .
SFX GC ti nym .
SFX GC ti nom .
SFX GC ti ni .
SFX GC ti ne .
SFX GC ti nyh .
SFX GC ti nymi .
SFX GC ti na .
SFX GC ti nu .
SFX GC ti noj .
SFX GC ti noju .
SFX GC ti no .
SFX GC ti nje/xPxE .
SFX GC ti nja/xPxE .
SFX GC ti nju/xPxE .
SFX GC ti njem/xPxE .
SFX GC ti nij/xPxE .
SFX GC ti njam/xPxE .
SFX GC ti njami/xPxE .
SFX GC ti njah/xPxE .

